---
title: "東京六大学"
format:
  html:
    page-layout: full
---

```{r setup}
library(tidyverse)
library(reactable)
library(plotly)
library(htmltools)
library(lubridate)

LEAGUE <- "東京六大学"

final_ratings <- read_csv("../../data_out/ratings/final_ratings.csv",
  show_col_types = FALSE
) |>
  mutate(date = as.Date(date))

rating_hist <- read_csv("../../data_out/ratings/rating_history.csv",
  show_col_types = FALSE
) |>
  mutate(date = as.Date(date))

game_results <- read_csv("../../data_out/ratings/game_results_with_ratings.csv",
  show_col_types = FALSE
) |>
  mutate(gamedate = as.Date(gamedate))

teams_info <- readxl::read_excel("../../data_out/teamdata.xlsx") |>
  mutate(
    c1 = paste0("#", ColorCode1),
    c2 = paste0("#", if_else(is.na(ColorCode2), ColorCode1, ColorCode2)),
    c3 = paste0(
      "#",
      if_else(
        is.na(ColorCode3),
        if_else(is.na(ColorCode2), ColorCode1, ColorCode2),
        ColorCode3
      )
    )
  )

TEAM_SLUG <- c(
  "東大" = "todai",
  "明治" = "meiji",
  "慶應" = "keio",
  "早稲田" = "waseda",
  "立教" = "rikkyo",
  "法政" = "hosei"
)

LEAGUE_SLUG <- c("東京六大学" = "tokyo6")

team_url <- function(team, prefix = "../") {
  slug <- TEAM_SLUG[[team]]
  if (is.null(slug) || is.na(slug)) {
    return("#")
  }
  paste0(prefix, "university/", slug, ".html")
}

league_url <- function(league, prefix = "../") {
  slug <- LEAGUE_SLUG[[league]]
  if (is.null(slug) || is.na(slug)) {
    return("#")
  }
  paste0(prefix, "league/", slug, ".html")
}

league_team_info <- teams_info |> filter(LeagueName == LEAGUE)
league_teams <- league_team_info$TeamShortName

league_ratings <- final_ratings |>
  arrange(rank) |>
  filter(team %in% league_teams) |>
  left_join(
    teams_info |> select(TeamShortName, TeamName, c1),
    by = c("team" = "TeamShortName")
  )

league_avg_display <- round(mean(league_ratings$display_rating), 1)

league_rank_tbl <- final_ratings |>
  left_join(
    teams_info |> select(TeamShortName, LeagueName),
    by = c("team" = "TeamShortName")
  ) |>
  filter(!is.na(LeagueName)) |>
  group_by(LeagueName) |>
  summarise(avg = mean(display_rating), .groups = "drop") |>
  arrange(desc(avg)) |>
  mutate(league_rank = row_number())

league_rank_pos <- league_rank_tbl |>
  filter(LeagueName == LEAGUE) |>
  pull(league_rank)

if (length(league_rank_pos) == 0) {
  league_rank_pos <- NA_integer_
}

total_leagues <- nrow(league_rank_tbl)

global_mean <- mean(rating_hist$rating)
global_sd <- sd(rating_hist$rating)
to_disp <- function(r) round(50 + 10 * (r - global_mean) / global_sd, 1)

league_analysis_games <- game_results |>
  filter(
    (team1 %in% league_teams | team2 %in% league_teams) &
      gamedate <= Sys.Date()
  )

available_yrs <- sort(unique(year(league_analysis_games$gamedate)), decreasing = TRUE)
default_yr <- if (length(available_yrs) > 0) {
  as.character(available_yrs[[1]])
} else {
  as.character(max(year(game_results$gamedate[game_results$gamedate <= Sys.Date()])))
}

year_range_label <- if (length(available_yrs) > 0) {
  paste0(min(available_yrs), "-", max(available_yrs))
} else {
  "記録なし"
}

coverage_start <- if (nrow(league_analysis_games) > 0) min(league_analysis_games$gamedate) else as.Date(NA)
coverage_end <- if (nrow(league_analysis_games) > 0) max(league_analysis_games$gamedate) else as.Date(NA)

league_hist <- rating_hist |>
  filter(team %in% league_teams, date <= Sys.Date()) |>
  left_join(
    league_team_info |> select(TeamShortName, TeamName, c1),
    by = c("team" = "TeamShortName")
  ) |>
  arrange(team, date)

league_games_base <- league_analysis_games |>
  mutate(
    yr = as.character(year(gamedate)),
    is_a = r1_before >= r2_before,
    team_a = if_else(is_a, team1, team2),
    team_b = if_else(is_a, team2, team1),
    score_a = if_else(is_a, score1, score2),
    score_b = if_else(is_a, score2, score1),
    rate_a = if_else(is_a, r1_before, r2_before),
    rate_b = if_else(is_a, r2_before, r1_before),
    delta_a = if_else(is_a, delta, -delta),
    score_dash = ""
  ) |>
  left_join(
    teams_info |> select(TeamShortName, TeamName, c1),
    by = c("team_a" = "TeamShortName")
  ) |>
  rename(name_a = TeamName, c1_a = c1) |>
  left_join(
    teams_info |> select(TeamShortName, TeamName, c1),
    by = c("team_b" = "TeamShortName")
  ) |>
  rename(name_b = TeamName, c1_b = c1) |>
  mutate(
    disp_a = to_disp(rate_a),
    disp_b = to_disp(rate_b),
    delta_a_disp = round(10 * delta_a / global_sd, 1)
  )

league_games <- league_games_base |>
  arrange(desc(gamedate)) |>
  select(
    yr, gamedate, gametype,
    team_a, name_a, c1_a, disp_a, score_a,
    score_dash, score_b, team_b, name_b, c1_b, disp_b,
    delta_a_disp
  )

league_internal_games <- league_analysis_games |>
  filter(team1 %in% league_teams, team2 %in% league_teams) |>
  mutate(
    yr = as.character(year(gamedate)),
    year = year(gamedate),
    pair_team1 = pmin(team1, team2),
    pair_team2 = pmax(team1, team2),
    pair_team1_score = if_else(team1 == pair_team1, score1, score2),
    pair_team2_score = if_else(team1 == pair_team1, score2, score1),
    winner_team = case_when(
      score1 > score2 ~ team1,
      score2 > score1 ~ team2,
      TRUE ~ NA_character_
    ),
    winner_prob = case_when(
      score1 > score2 ~ E1,
      score2 > score1 ~ 1 - E1,
      TRUE ~ NA_real_
    )
  ) |>
  left_join(
    league_team_info |>
      select(
        TeamShortName,
        pair_team1_name = TeamName,
        pair_team1_c1 = c1
      ),
    by = c("pair_team1" = "TeamShortName")
  ) |>
  left_join(
    league_team_info |>
      select(
        TeamShortName,
        pair_team2_name = TeamName,
        pair_team2_c1 = c1
      ),
    by = c("pair_team2" = "TeamShortName")
  )

league_rivalry_latest <- league_internal_games |>
  arrange(desc(gamedate), desc(abs(pair_team1_score - pair_team2_score))) |>
  group_by(yr, pair_team1, pair_team2) |>
  slice_head(n = 1) |>
  ungroup() |>
  transmute(
    yr,
    pair_team1,
    pair_team2,
    latest_date = gamedate,
    latest_scoreline = paste0(pair_team1_score, " - ", pair_team2_score),
    latest_note = case_when(
      pair_team1_score > pair_team2_score ~ paste0(pair_team1_name, " 勝利"),
      pair_team2_score > pair_team1_score ~ paste0(pair_team2_name, " 勝利"),
      TRUE ~ "引き分け"
    )
  )

league_rivalry_upsets <- league_internal_games |>
  filter(!is.na(winner_team), !is.na(winner_prob), winner_prob < 0.5) |>
  arrange(winner_prob, desc(gamedate)) |>
  group_by(yr, pair_team1, pair_team2) |>
  slice_head(n = 1) |>
  ungroup() |>
  transmute(
    yr,
    pair_team1,
    pair_team2,
    upset_date = gamedate,
    upset_team = winner_team,
    upset_name = if_else(winner_team == pair_team1, pair_team1_name, pair_team2_name),
    upset_c1 = if_else(winner_team == pair_team1, pair_team1_c1, pair_team2_c1),
    upset_scoreline = case_when(
      winner_team == pair_team1 ~ paste0(pair_team1_score, " - ", pair_team2_score),
      winner_team == pair_team2 ~ paste0(pair_team2_score, " - ", pair_team1_score),
      TRUE ~ NA_character_
    ),
    upset_prob = winner_prob
  )

league_rivalry_summary <- league_internal_games |>
  group_by(
    yr,
    year,
    pair_team1,
    pair_team2,
    pair_team1_name,
    pair_team2_name,
    pair_team1_c1,
    pair_team2_c1
  ) |>
  summarise(
    games = n(),
    pair_team1_wins = sum(pair_team1_score > pair_team2_score, na.rm = TRUE),
    pair_team2_wins = sum(pair_team2_score > pair_team1_score, na.rm = TRUE),
    draws = sum(pair_team1_score == pair_team2_score, na.rm = TRUE),
    .groups = "drop"
  ) |>
  left_join(
    league_rivalry_latest,
    by = c("yr", "pair_team1", "pair_team2")
  ) |>
  left_join(
    league_rivalry_upsets,
    by = c("yr", "pair_team1", "pair_team2")
  ) |>
  arrange(desc(year), desc(games), pair_team1_name, pair_team2_name)

season_end_dates <- league_analysis_games |>
  group_by(yr_val = year(gamedate), season) |>
  summarise(end_date = max(gamedate), .groups = "drop") |>
  arrange(desc(yr_val), desc(season == "秋"))

season_snapshots <- season_end_dates |>
  mutate(
    season_label = paste0(yr_val, " ", season),
    snapshot = map(end_date, function(d) {
      rating_hist |>
        filter(team %in% league_teams, date <= d) |>
        group_by(team) |>
        slice_tail(n = 1) |>
        ungroup() |>
        mutate(league_rank = rank(desc(display_rating), ties.method = "min"))
    })
  ) |>
  unnest(snapshot) |>
  left_join(
    league_team_info |> select(TeamShortName, TeamName, c1),
    by = c("team" = "TeamShortName")
  ) |>
  filter(!is.na(TeamName))

season_leaders <- season_snapshots |>
  filter(league_rank == 1) |>
  arrange(desc(yr_val), desc(season == "秋"), TeamName) |>
  transmute(
    yr = as.character(yr_val),
    year = yr_val,
    season,
    season_label,
    team,
    TeamName,
    c1,
    display_rating = round(display_rating, 1),
    end_date
  )

season_title_board <- season_leaders |>
  arrange(team, desc(display_rating), desc(end_date)) |>
  group_by(team, TeamName, c1) |>
  summarise(
    season_titles = n(),
    title_years = n_distinct(year),
    latest_title = max(year),
    best_title_season = first(season_label),
    best_title_rating = round(max(display_rating), 1),
    .groups = "drop"
  ) |>
  arrange(desc(season_titles), desc(best_title_rating), desc(latest_title), TeamName)

league_team_peaks <- league_hist |>
  group_by(team, TeamName, c1) |>
  slice_max(display_rating, n = 1, with_ties = FALSE) |>
  ungroup() |>
  transmute(
    team,
    TeamName,
    c1,
    peak_rating = round(display_rating, 1),
    peak_date = date
  )

league_team_directory <- league_ratings |>
  arrange(rank) |>
  mutate(current_league_rank = row_number()) |>
  transmute(
    team,
    TeamName,
    c1,
    current_global_rank = rank,
    current_league_rank,
    current_rating = round(display_rating, 1)
  ) |>
  left_join(
    league_team_peaks |> select(team, peak_rating, peak_date),
    by = "team"
  ) |>
  left_join(
    season_title_board |> select(team, season_titles, latest_title, best_title_season),
    by = "team"
  ) |>
  mutate(
    season_titles = coalesce(season_titles, 0L),
    gap_from_peak = round(current_rating - peak_rating, 1)
  ) |>
  arrange(current_league_rank)

season_record_board <- season_snapshots |>
  arrange(desc(display_rating), desc(end_date), TeamName) |>
  transmute(
    yr = as.character(yr_val),
    season_label,
    team,
    TeamName,
    c1,
    display_rating = round(display_rating, 1),
    end_date
  ) |>
  slice_head(n = 10)

team_year_peaks <- league_hist |>
  mutate(
    yr = as.character(year(date)),
    year = year(date)
  ) |>
  group_by(yr, year, team, TeamName, c1) |>
  slice_max(display_rating, n = 1, with_ties = FALSE) |>
  ungroup() |>
  transmute(
    yr,
    year,
    team,
    TeamName,
    c1,
    peak_rating = round(display_rating, 1),
    peak_date = date
  )

season_year_team <- season_snapshots |>
  transmute(
    yr = as.character(yr_val),
    year = yr_val,
    team,
    TeamName,
    c1,
    season_slot = if_else(season == "春", "spring", "fall"),
    end_rating = round(display_rating, 1),
    end_rank = league_rank,
    end_date
  ) |>
  pivot_wider(
    names_from = season_slot,
    values_from = c(end_rating, end_rank, end_date),
    names_glue = "{season_slot}_{.value}"
  )

league_yearbook <- full_join(
  team_year_peaks,
  season_year_team,
  by = c("yr", "year", "team", "TeamName", "c1")
) |>
  arrange(desc(year), TeamName)

league_upset_wins <- league_analysis_games |>
  mutate(
    yr = as.character(year(gamedate)),
    league_team = case_when(
      team1 %in% league_teams & score1 > score2 ~ team1,
      team2 %in% league_teams & score2 > score1 ~ team2,
      TRUE ~ NA_character_
    ),
    opponent_team = case_when(
      team1 %in% league_teams & score1 > score2 ~ team2,
      team2 %in% league_teams & score2 > score1 ~ team1,
      TRUE ~ NA_character_
    ),
    league_score = case_when(
      team1 %in% league_teams & score1 > score2 ~ score1,
      team2 %in% league_teams & score2 > score1 ~ score2,
      TRUE ~ NA_real_
    ),
    opponent_score = case_when(
      team1 %in% league_teams & score1 > score2 ~ score2,
      team2 %in% league_teams & score2 > score1 ~ score1,
      TRUE ~ NA_real_
    ),
    league_win_prob = case_when(
      team1 %in% league_teams & score1 > score2 ~ E1,
      team2 %in% league_teams & score2 > score1 ~ 1 - E1,
      TRUE ~ NA_real_
    ),
    rating_gap = abs(r1_before - r2_before),
    delta_disp = round(10 * abs(delta) / global_sd, 1)
  ) |>
  filter(!is.na(league_team)) |>
  left_join(
    teams_info |> select(TeamShortName, TeamName, c1),
    by = c("league_team" = "TeamShortName")
  ) |>
  rename(winner_name = TeamName, winner_c1 = c1) |>
  left_join(
    teams_info |> select(TeamShortName, TeamName, c1),
    by = c("opponent_team" = "TeamShortName")
  ) |>
  rename(opponent_name = TeamName, opponent_c1 = c1) |>
  arrange(league_win_prob, desc(rating_gap), desc(gamedate)) |>
  transmute(
    yr,
    gamedate,
    gametype,
    league_team,
    winner_name,
    winner_c1,
    opponent_team,
    opponent_name,
    opponent_c1,
    scoreline = paste0(league_score, " - ", opponent_score),
    league_win_prob,
    rating_gap = round(rating_gap, 1),
    delta_disp
  )

season_focus <- season_leaders |>
  group_by(year, season) |>
  summarise(
    leader_title = paste(TeamName, collapse = " / "),
    leader_note = paste0(
      if_else(n() > 1, "同率首位 ", ""),
      "リーグ内終点レート ",
      paste(sprintf("%.1f", display_rating), collapse = " / ")
    ),
    .groups = "drop"
  ) |>
  mutate(slot = if_else(season == "春", "spring", "fall")) |>
  select(year, slot, leader_title, leader_note) |>
  pivot_wider(
    names_from = slot,
    values_from = c(leader_title, leader_note)
  ) |>
  transmute(
    yr = as.character(year),
    spring_title = leader_title_spring,
    spring_note = leader_note_spring,
    fall_title = leader_title_fall,
    fall_note = leader_note_fall
  )

peak_focus <- team_year_peaks |>
  group_by(year) |>
  filter(peak_rating == max(peak_rating, na.rm = TRUE)) |>
  summarise(
    peak_title = paste(TeamName, collapse = " / "),
    peak_note = paste0(
      if_else(n() > 1, "同率ピーク ", ""),
      paste(sprintf("%.1f", peak_rating), collapse = " / "),
      " / ",
      paste(format(peak_date, "%m/%d"), collapse = " / ")
    ),
    .groups = "drop"
  ) |>
  transmute(
    yr = as.character(year),
    peak_title,
    peak_note
  )

upset_focus <- league_upset_wins |>
  group_by(yr) |>
  slice_head(n = 1) |>
  ungroup() |>
  transmute(
    yr,
    upset_title = winner_name,
    upset_note = paste0(
      format(gamedate, "%m/%d"),
      "  対 ",
      opponent_name,
      "  勝率 ",
      sprintf("%.1f%%", 100 * league_win_prob)
    )
  )

all_spring_focus <- season_leaders |>
  filter(season == "春")

if (nrow(all_spring_focus) > 0) {
  all_spring_focus <- all_spring_focus |>
    filter(display_rating == max(display_rating, na.rm = TRUE)) |>
    arrange(desc(end_date), TeamName) |>
    summarise(
      spring_title = paste(TeamName, collapse = " / "),
      spring_note = paste0(
        paste(season_label, collapse = " / "),
        "  リーグ内終点レート ",
        paste(sprintf("%.1f", display_rating), collapse = " / ")
      )
    )
} else {
  all_spring_focus <- tibble(
    spring_title = "データなし",
    spring_note = "該当シーズンなし"
  )
}

all_fall_focus <- season_leaders |>
  filter(season == "秋")

if (nrow(all_fall_focus) > 0) {
  all_fall_focus <- all_fall_focus |>
    filter(display_rating == max(display_rating, na.rm = TRUE)) |>
    arrange(desc(end_date), TeamName) |>
    summarise(
      fall_title = paste(TeamName, collapse = " / "),
      fall_note = paste0(
        paste(season_label, collapse = " / "),
        "  リーグ内終点レート ",
        paste(sprintf("%.1f", display_rating), collapse = " / ")
      )
    )
} else {
  all_fall_focus <- tibble(
    fall_title = "データなし",
    fall_note = "該当シーズンなし"
  )
}

all_peak_focus <- team_year_peaks

if (nrow(all_peak_focus) > 0) {
  all_peak_focus <- all_peak_focus |>
    filter(peak_rating == max(peak_rating, na.rm = TRUE)) |>
    arrange(desc(peak_date), TeamName) |>
    summarise(
      peak_title = paste(TeamName, collapse = " / "),
      peak_note = paste0(
        paste(sprintf("%.1f", peak_rating), collapse = " / "),
        " / ",
        paste(format(peak_date, "%Y/%m/%d"), collapse = " / ")
      )
    )
} else {
  all_peak_focus <- tibble(
    peak_title = "データなし",
    peak_note = "該当データなし"
  )
}

all_upset_focus <- league_upset_wins |> slice_head(n = 1)

if (nrow(all_upset_focus) > 0) {
  all_upset_focus <- all_upset_focus |>
    transmute(
      upset_title = winner_name,
      upset_note = paste0(
        format(gamedate, "%Y/%m/%d"),
        "  対 ",
        opponent_name,
        "  勝率 ",
        sprintf("%.1f%%", 100 * league_win_prob)
      )
    )
} else {
  all_upset_focus <- tibble(
    upset_title = "記録なし",
    upset_note = "該当試合なし"
  )
}

year_focus <- tibble(yr = as.character(available_yrs)) |>
  left_join(season_focus, by = "yr") |>
  left_join(peak_focus, by = "yr") |>
  left_join(upset_focus, by = "yr") |>
  mutate(
    spring_title = coalesce(spring_title, "データなし"),
    spring_note = coalesce(spring_note, "該当シーズンなし"),
    fall_title = coalesce(fall_title, "データなし"),
    fall_note = coalesce(fall_note, "該当シーズンなし"),
    peak_title = coalesce(peak_title, "データなし"),
    peak_note = coalesce(peak_note, "該当データなし"),
    upset_title = coalesce(upset_title, "記録なし"),
    upset_note = coalesce(upset_note, "該当試合なし")
  ) |>
  bind_rows(
    tibble(
      yr = "all",
      spring_title = all_spring_focus$spring_title[[1]],
      spring_note = all_spring_focus$spring_note[[1]],
      fall_title = all_fall_focus$fall_title[[1]],
      fall_note = all_fall_focus$fall_note[[1]],
      peak_title = all_peak_focus$peak_title[[1]],
      peak_note = all_peak_focus$peak_note[[1]],
      upset_title = all_upset_focus$upset_title[[1]],
      upset_note = all_upset_focus$upset_note[[1]]
    )
  )

year_focus_json <- jsonlite::toJSON(year_focus, dataframe = "rows", auto_unbox = TRUE)

default_focus <- year_focus |>
  filter(yr == default_yr) |>
  slice(1)

if (nrow(default_focus) == 0) {
  default_focus <- tibble(
    yr = default_yr,
    spring_title = "データなし",
    spring_note = "該当シーズンなし",
    fall_title = "データなし",
    fall_note = "該当シーズンなし",
    peak_title = "データなし",
    peak_note = "該当データなし",
    upset_title = "記録なし",
    upset_note = "該当試合なし"
  )
}

top_title_team <- season_title_board |> slice_head(n = 1)
upset_record_board <- league_upset_wins |> slice_head(n = 10)

search_targets <- bind_rows(
  teams_info |>
    transmute(
      label = TeamName,
      search = paste(TeamName, TeamShortName, LeagueName),
      url = paste0("university/", TEAM_SLUG[TeamShortName], ".html")
    ),
  teams_info |>
    distinct(LeagueName) |>
    transmute(
      label = LeagueName,
      search = LeagueName,
      url = paste0("league/", LEAGUE_SLUG[LeagueName], ".html")
    )
) |>
  filter(!is.na(url))

search_targets_json <- jsonlite::toJSON(search_targets, dataframe = "rows", auto_unbox = TRUE)

matchup_cell <- function(label, team, color, rating) {
  tags$div(
    class = "matchup-cell",
    tags$div(class = "team-color-bar", style = paste0("background:", color)),
    tags$div(
      class = "matchup-text",
      tags$a(
        href = team_url(team),
        class = "team-link-inline",
        style = paste0("color:", color),
        label
      ),
      tags$span(class = "rating-badge", paste0("試合前 ", sprintf("%.1f", rating)))
    )
  )
}

score_cell <- function(score, opp_score) {
  cls <- if (!is.na(score) && !is.na(opp_score) && score > opp_score) {
    "score-cell score-winner"
  } else {
    "score-cell"
  }
  tags$span(class = cls, ifelse(is.na(score), "-", score))
}
```

```{r league-header}
search_options <- tags$datalist(
  id = "site-search-options",
  lapply(search_targets$label, function(lbl) tags$option(value = lbl))
)

hero_script <- glue::glue(
  "
  (function() {{
    const targets = {search_targets_json};
    const yearFocus = {year_focus_json};
    const defaultYear = '{default_yr}';
    const plotSelector = '#league-rating-chart .plotly, #league-rating-chart .js-plotly-plot';
    const tableFilters = [
      ['league-yearbook-table', 'yr'],
      ['league-rivalry-table', 'yr'],
      ['league-games-table', 'yr']
    ];

    function normalize(value) {{
      return String(value || '').replace(/\\s+/g, '').toLowerCase();
    }}

    function syncYear(value) {{
      if (!value) return;
      window.localStorage.setItem('cbr-selected-year', value);
      document.querySelectorAll('[data-global-year]').forEach(function(select) {{
        if ([].some.call(select.options, function(opt) {{ return opt.value === value; }})) {{
          select.value = value;
        }}
      }});
    }}

    function bindText(key, value) {{
      document.querySelectorAll('[data-league-bind=\"' + key + '\"]').forEach(function(node) {{
        node.textContent = value || '';
      }});
    }}

    function renderFocus(year) {{
      const summary =
        yearFocus.find(function(item) {{ return item.yr === String(year); }}) ||
        yearFocus[0];
      if (!summary) return;

      bindText('year-label', summary.yr === 'all' ? '全期間' : summary.yr + '年');
      bindText('spring-title', summary.spring_title);
      bindText('spring-note', summary.spring_note);
      bindText('fall-title', summary.fall_title);
      bindText('fall-note', summary.fall_note);
      bindText('peak-title', summary.peak_title);
      bindText('peak-note', summary.peak_note);
      bindText('upset-title', summary.upset_title);
      bindText('upset-note', summary.upset_note);
    }}

    function syncYearCards(year) {{
      document.querySelectorAll('[data-year-card]').forEach(function(button) {{
        const active = button.getAttribute('data-year-card') === String(year);
        button.classList.toggle('is-active', active);
        button.setAttribute('aria-pressed', active ? 'true' : 'false');
      }});
    }}

    function applyYear(year) {{
      syncYear(year);
      renderFocus(year);
      syncYearCards(year);
      const filterValue = year === 'all' ? void 0 : year;

      function updateTables() {{
        if (window.Reactable) {{
          tableFilters.forEach(function(target) {{
            if (document.getElementById(target[0])) {{
              Reactable.setFilter(target[0], target[1], filterValue);
            }}
          }});
        }} else {{
          setTimeout(updateTables, 100);
        }}
      }}

      function updatePlot() {{
        if (!window.Plotly) {{
          setTimeout(updatePlot, 200);
          return;
        }}
        if (!document.querySelector('#league-rating-chart')) {{
          return;
        }}
        const plot = document.querySelector(plotSelector);
        if (!plot) {{
          setTimeout(updatePlot, 200);
          return;
        }}
        if (year === 'all') {{
          Plotly.relayout(plot, {{
            'xaxis.autorange': true
          }});
        }} else {{
          Plotly.relayout(plot, {{
            'xaxis.autorange': false,
            'xaxis.range': [year + '-01-01', year + '-12-31']
          }});
        }}
      }}

      updateTables();
      updatePlot();
    }}

    function goSearch() {{
      const input = document.querySelector('[data-search-input]');
      if (!input) return;
      const key = normalize(input.value);
      if (!key) return;
      const match = targets.find(function(target) {{
        return normalize(target.label) === key || normalize(target.search).indexOf(key) !== -1;
      }});
      if (match) {{
        syncYear(document.querySelector('[data-global-year]')?.value || defaultYear);
        window.location.href = '../' + match.url;
      }}
    }}

    document.addEventListener('DOMContentLoaded', function() {{
      const year = window.localStorage.getItem('cbr-selected-year') || defaultYear;
      syncYear(year);
      applyYear(year);

      document.querySelectorAll('[data-global-year]').forEach(function(select) {{
        select.addEventListener('change', function(event) {{
          applyYear(event.target.value);
        }});
      }});

      document.querySelectorAll('[data-search-go]').forEach(function(button) {{
        button.addEventListener('click', function() {{
          goSearch();
        }});
      }});

      document.querySelectorAll('[data-search-input]').forEach(function(input) {{
        input.addEventListener('keydown', function(event) {{
          if (event.key === 'Enter') {{
            event.preventDefault();
            goSearch();
          }}
        }});
      }});

      document.querySelectorAll('[data-year-card]').forEach(function(button) {{
        button.addEventListener('click', function() {{
          applyYear(button.getAttribute('data-year-card'));
        }});
      }});
    }});
  }})();
  "
)

rank_text <- if (!is.na(league_rank_pos)) {
  paste0("リーグ順位 ", league_rank_pos, " 位 / ", total_leagues, " リーグ")
} else {
  "集計中"
}

top_team_name <- if (nrow(league_ratings) > 0) league_ratings$TeamName[[1]] else "-"
top_team_rating <- if (nrow(league_ratings) > 0) sprintf("%.1f", league_ratings$display_rating[[1]]) else "-"

title_team_name <- if (nrow(top_title_team) > 0) top_title_team$TeamName[[1]] else "-"
title_team_note <- if (nrow(top_title_team) > 0) {
  paste0(top_title_team$season_titles[[1]], " 回 / 最新 ", top_title_team$latest_title[[1]], "年")
} else {
  "記録なし"
}

coverage_label <- if (!is.na(coverage_start) && !is.na(coverage_end)) {
  paste0(format(coverage_start, "%Y/%m/%d"), " - ", format(coverage_end, "%Y/%m/%d"))
} else {
  "記録なし"
}

tagList(
  div(
    class = "detail-panel",
    div(
      class = "detail-toolbar",
      div(
        class = "control-block",
        div(class = "control-label", "大学・リーグ検索"),
        div(
          class = "search-shell",
          tags$input(
            class = "search-input",
            type = "search",
            placeholder = "大学名またはリーグ名を入力",
            list = "site-search-options",
            `data-search-input` = "site"
          ),
          tags$button(class = "control-button", type = "button", `data-search-go` = "site", "移動")
        )
      ),
      div(
        class = "control-block",
        div(class = "control-label", "表示年度"),
        tags$select(
          class = "year-select",
          `data-global-year` = "site",
          lapply(c("all", as.character(available_yrs)), function(yr) {
            tags$option(
              value = yr,
              if (yr == "all") "全期間" else as.character(yr)
            )
          })
        )
      )
    ),
    div(
      class = "detail-header",
      div(
        div(class = "detail-eyebrow", "League Yearbook"),
        h1(class = "detail-title", LEAGUE),
        p(
          class = "detail-subtitle",
          paste0("現在の平均レートに加えて、シーズン終点首位、年度別ピーク、リーグ所属校の番狂わせを年鑑形式で追えるようにしました。")
        )
      ),
      div(
        class = "detail-value-panel",
        div(class = "detail-eyebrow", rank_text),
        div(class = "detail-value", sprintf("%.1f", league_avg_display)),
        div(class = "detail-subtitle", "所属チーム平均レート")
      )
    ),
    div(
      class = "summary-strip",
      div(
        class = "summary-item",
        div(class = "summary-label", "所属チーム数"),
        div(class = "summary-value", length(league_teams))
      ),
      div(
        class = "summary-item",
        div(class = "summary-label", "現在首位"),
        div(class = "summary-value", top_team_name),
        div(class = "stat-note", paste0("レート ", top_team_rating))
      ),
      div(
        class = "summary-item",
        div(class = "summary-label", "終点首位最多"),
        div(class = "summary-value", title_team_name),
        div(class = "stat-note", title_team_note)
      ),
      div(
        class = "summary-item",
        div(class = "summary-label", "対象期間"),
        div(class = "summary-value", year_range_label),
        div(class = "stat-note", coverage_label)
      )
    ),
    div(
      class = "year-focus-shell",
      div(
        class = "year-focus-header",
        div(class = "control-label", "年度別サマリー"),
        div(class = "year-focus-year", `data-league-bind` = "year-label", paste0(default_focus$yr[[1]], "年"))
      ),
      div(
        class = "year-focus-grid year-focus-grid-wide",
        div(
          class = "year-focus-card",
          div(class = "year-focus-label", "春の終点首位"),
          div(class = "year-focus-value", `data-league-bind` = "spring-title", default_focus$spring_title[[1]]),
          div(class = "year-focus-note", `data-league-bind` = "spring-note", default_focus$spring_note[[1]])
        ),
        div(
          class = "year-focus-card",
          div(class = "year-focus-label", "秋の終点首位"),
          div(class = "year-focus-value", `data-league-bind` = "fall-title", default_focus$fall_title[[1]]),
          div(class = "year-focus-note", `data-league-bind` = "fall-note", default_focus$fall_note[[1]])
        ),
        div(
          class = "year-focus-card",
          div(class = "year-focus-label", "年間ピーク"),
          div(class = "year-focus-value", `data-league-bind` = "peak-title", default_focus$peak_title[[1]]),
          div(class = "year-focus-note", `data-league-bind` = "peak-note", default_focus$peak_note[[1]])
        ),
        div(
          class = "year-focus-card",
          div(class = "year-focus-label", "最大アップセット勝利"),
          div(class = "year-focus-value", `data-league-bind` = "upset-title", default_focus$upset_title[[1]]),
          div(class = "year-focus-note", `data-league-bind` = "upset-note", default_focus$upset_note[[1]])
        )
      ),
      div(class = "record-note", "年度選択は下の年鑑比較表、試合一覧、推移グラフに反映されます。記録ボードは全期間固定です。")
    ),
    div(
      id = "league-team-directory",
      class = "peer-directory-panel",
      div(
        class = "peer-directory-head",
        div(
          div(class = "peer-directory-kicker", "Team Hub"),
          div(class = "peer-directory-title", "所属校クイック比較"),
          p(
            class = "peer-directory-copy",
            "このリーグを構成する大学を現在値、歴代ピーク、終点首位回数で並べた横断ナビです。リーグページを起点に大学詳細へ降りて比較を続けやすくします。"
          )
        )
      ),
      div(
        class = "peer-directory-grid",
        lapply(seq_len(nrow(league_team_directory)), function(i) {
          row <- league_team_directory[i, ]

          tags$a(
            href = team_url(row$team),
            class = "peer-card",
            div(class = "peer-card-kicker", paste0("リーグ内 #", row$current_league_rank)),
            div(
              class = "peer-card-title-row",
              div(
                class = "peer-card-title",
                style = paste0("color:", row$c1),
                row$TeamName
              )
            ),
            div(
              class = "peer-card-copy",
              paste0(
                "全国 ",
                ifelse(is.na(row$current_global_rank), "-", row$current_global_rank),
                " 位。大学詳細ページで年度別比較と対戦相手別比較へ進めます。"
              )
            ),
            div(
              class = "peer-card-metrics",
              div(
                class = "peer-card-metric",
                div(class = "peer-card-metric-label", "現在値"),
                div(
                  class = "peer-card-metric-value",
                  ifelse(is.na(row$current_rating), "-", sprintf("%.1f", row$current_rating))
                ),
                div(
                  class = "peer-card-metric-note",
                  paste0(
                    "ピーク差 ",
                    ifelse(is.na(row$gap_from_peak), "-", sprintf("%+.1f", row$gap_from_peak))
                  )
                )
              ),
              div(
                class = "peer-card-metric",
                div(class = "peer-card-metric-label", "歴代ピーク"),
                div(
                  class = "peer-card-metric-value",
                  ifelse(is.na(row$peak_rating), "-", sprintf("%.1f", row$peak_rating))
                ),
                div(
                  class = "peer-card-metric-note",
                  ifelse(is.na(row$peak_date), "記録なし", format(row$peak_date, "%Y/%m/%d"))
                )
              ),
              div(
                class = "peer-card-metric",
                div(class = "peer-card-metric-label", "終点首位"),
                div(
                  class = "peer-card-metric-value",
                  paste0(ifelse(is.na(row$season_titles), 0, row$season_titles), "回")
                ),
                div(
                  class = "peer-card-metric-note",
                  ifelse(
                    is.na(row$latest_title),
                    "終点首位記録なし",
                    paste0("最新 ", row$latest_title, " / ", row$best_title_season)
                  )
                )
              )
            ),
            div(class = "peer-card-footer", "大学詳細へ")
          )
        })
      )
    ),
    div(
      class = "route-grid",
      tags$a(
        href = "../index.html",
        class = "route-card",
        div(class = "route-label", "Current View"),
        div(class = "route-title", "現在のランキングへ"),
        div(class = "route-copy", "最新順位、直近試合、現在のリーグ平均を確認する入口です。"),
        div(class = "route-link", "現在地を見る →")
      ),
      tags$a(
        href = "../history.html",
        class = "route-card route-card-emphasis",
        div(class = "route-label", "Historical Archive"),
        div(class = "route-title", "歴史と記録へ"),
        div(class = "route-copy", "大学横断のシーズン終点、歴代ピーク、アップセット記録をまとめて追えます。"),
        div(class = "route-link", "全体アーカイブへ →")
      ),
      tags$a(
        href = "../methodology.html",
        class = "route-card",
        div(class = "route-label", "Method"),
        div(class = "route-title", "計算方法を確認する"),
        div(class = "route-copy", "リーグ年鑑の比較に使っているレーティングの前提と更新方法を整理しています。"),
        div(class = "route-link", "方法を見る →")
      )
    ),
    div(
      class = "section-rail",
      div(
        class = "section-rail-head",
        div(class = "control-label", "Section Navigator"),
        div(class = "section-rail-year", `data-league-bind` = "year-label", ifelse(default_focus$yr[[1]] == "all", "全期間", paste0(default_focus$yr[[1]], "年"))),
        div(class = "section-rail-note", "年度切替に合わせて年鑑表、試合一覧、推移グラフを横断して見直せます。")
      ),
      div(
        class = "section-rail-nav",
        tags$a(href = "#league-team-directory", class = "section-rail-link", "所属校比較"),
        tags$a(href = "#league-year-archive", class = "section-rail-link", "年次アーカイブ"),
        tags$a(href = "#league-records", class = "section-rail-link", "記録ボード"),
        tags$a(href = "#league-yearbook", class = "section-rail-link", "年度別比較"),
        tags$a(href = "#league-rivalries", class = "section-rail-link", "対戦カード"),
        tags$a(href = "#rating-trend", class = "section-rail-link", "推移グラフ"),
        tags$a(href = "#league-ranking", class = "section-rail-link", "現在ランキング"),
        tags$a(href = "#games", class = "section-rail-link", "試合一覧")
      )
    ),
    search_options,
    tags$script(HTML(hero_script))
  )
)
```

## 年次アーカイブ {#league-year-archive}

<div class="copy-shell">
  <p class="section-lead">各年の春秋終点首位、年間ピーク、最大アップセット勝利をカードで一覧できる索引です。リーグの年鑑をたどる入口をドロップダウン以外にも用意し、スマートフォンでも年単位の比較を始めやすくしています。</p>
  <p class="record-note">カードを押すと、上の年度表示と下の年鑑表・試合一覧・推移グラフがその年に切り替わります。</p>
</div>

```{r league-year-archive-cards}
if (nrow(year_focus) > 0) {
  div(
    class = "history-yearbook-grid",
    lapply(seq_len(nrow(year_focus)), function(i) {
      row <- year_focus[i, ]

      tags$button(
        type = "button",
        class = paste("history-year-card", if (row$yr == default_yr) "is-active" else ""),
        `data-year-card` = row$yr,
        `aria-pressed` = ifelse(row$yr == default_yr, "true", "false"),
        div(class = "history-year-card-kicker", "League Archive"),
        div(class = "history-year-card-title", paste0(row$yr, "年")),
        div(class = "history-year-card-copy", "春秋の終点首位、年間ピーク、最大アップセット勝利"),
        div(
          class = "history-year-card-grid",
          div(
            class = "history-year-item",
            div(class = "history-year-item-label", "春"),
            div(class = "history-year-item-value", row$spring_title),
            div(class = "history-year-item-note", row$spring_note)
          ),
          div(
            class = "history-year-item",
            div(class = "history-year-item-label", "秋"),
            div(class = "history-year-item-value", row$fall_title),
            div(class = "history-year-item-note", row$fall_note)
          ),
          div(
            class = "history-year-item",
            div(class = "history-year-item-label", "Peak"),
            div(class = "history-year-item-value", row$peak_title),
            div(class = "history-year-item-note", row$peak_note)
          ),
          div(
            class = "history-year-item",
            div(class = "history-year-item-label", "Upset"),
            div(class = "history-year-item-value", row$upset_title),
            div(class = "history-year-item-note", row$upset_note)
          )
        ),
        div(class = "history-year-card-footer", "この年で下の比較を切り替える")
      )
    })
  )
} else {
  div(class = "copy-shell", tags$p("表示できる年次アーカイブがありません。"))
}
```

## 記録ボード {#league-records}

<div class="copy-shell">
  <p class="section-lead">リーグ内でどの大学が長く強かったか、どのシーズン終点が最も高かったか、どの番狂わせ勝利が大きかったかをまとめた全期間ビューです。今後リーグが増えても同じ構造で比較しやすい記録レイヤーとして使えます。</p>
</div>

```{r league-record-board}
record_team_cell <- function(name, team, color) {
  tags$div(
    class = "team-name-cell",
    tags$div(class = "team-color-bar", style = paste0("background:", color)),
    tags$a(
      href = team_url(team),
      class = "team-name-link",
      style = paste0("color:", color),
      name
    )
  )
}

record_upset_matchup <- function(winner_name, winner_team, winner_color, loser_name, loser_team, loser_color) {
  tags$div(
    class = "record-matchup",
    tags$a(
      href = team_url(winner_team),
      class = "team-link-inline",
      style = paste0("color:", winner_color),
      winner_name
    ),
    tags$span(class = "record-vs", "vs"),
    tags$a(
      href = team_url(loser_team),
      class = "team-link-inline",
      style = paste0("color:", loser_color),
      loser_name
    )
  )
}

tagList(
  div(
    class = "record-grid",
    div(
      class = "record-panel",
      div(class = "record-panel-label", "Dynasty"),
      h3(class = "record-panel-title", "終点首位回数ランキング"),
      p(
        class = "record-panel-copy",
        "春秋シーズンの終点で首位だった回数を集計し、リーグの中で長く上位を維持した大学を見える化しています。"
      ),
      if (nrow(season_title_board) > 0) {
        reactable(
          season_title_board,
          pagination = FALSE,
          highlight = TRUE,
          columns = list(
            TeamName = colDef(
              name = "大学",
              minWidth = 170,
              cell = function(v, ri) {
                row <- season_title_board[ri, ]
                record_team_cell(v, row$team, row$c1)
              }
            ),
            season_titles = colDef(name = "首位回数", width = 82, align = "center"),
            title_years = colDef(name = "首位年数", width = 82, align = "center"),
            latest_title = colDef(name = "最新年", width = 82, align = "center"),
            best_title_rating = colDef(
              name = "最高終点",
              width = 92,
              align = "right",
              cell = function(v) tags$span(class = "rating-number", sprintf("%.1f", v))
            ),
            best_title_season = colDef(name = "最高季", minWidth = 108),
            team = colDef(show = FALSE),
            c1 = colDef(show = FALSE)
          )
        )
      } else {
        div(class = "record-empty", "表示できる記録がありません。")
      }
    ),
    div(
      class = "record-panel",
      div(class = "record-panel-label", "Top Seasons"),
      h3(class = "record-panel-title", "歴代最強シーズン終点"),
      p(
        class = "record-panel-copy",
        "リーグ所属校のシーズン終了時点レートを高い順に並べています。年ごとのピークだけでなく、春秋終点での到達点を比較できます。"
      ),
      if (nrow(season_record_board) > 0) {
        reactable(
          season_record_board,
          pagination = FALSE,
          highlight = TRUE,
          columns = list(
            season_label = colDef(name = "シーズン", width = 110),
            TeamName = colDef(
              name = "大学",
              minWidth = 160,
              cell = function(v, ri) {
                row <- season_record_board[ri, ]
                record_team_cell(v, row$team, row$c1)
              }
            ),
            display_rating = colDef(
              name = "終了時レート",
              width = 102,
              align = "right",
              cell = function(v) tags$span(class = "rating-number", sprintf("%.1f", v))
            ),
            end_date = colDef(
              name = "終了日",
              width = 108,
              align = "right",
              format = colFormat(date = TRUE, locales = "ja-JP")
            ),
            yr = colDef(show = FALSE),
            team = colDef(show = FALSE),
            c1 = colDef(show = FALSE)
          )
        )
      } else {
        div(class = "record-empty", "表示できる記録がありません。")
      }
    )
  ),
  div(
    class = "record-panel record-panel-wide",
    div(class = "record-panel-label", "Upsets"),
    h3(class = "record-panel-title", "リーグ所属校の最大アップセット勝利"),
    p(
      class = "record-panel-copy",
      "所属校が勝った試合だけを抽出し、事前勝率の低さ順に並べています。リーグ内対戦と対外戦をまとめて、番狂わせの大きさを見比べる表です。"
    ),
    if (nrow(upset_record_board) > 0) {
      reactable(
        upset_record_board,
        pagination = FALSE,
        highlight = TRUE,
        columns = list(
          gamedate = colDef(
            name = "日時",
            width = 108,
            align = "right",
            format = colFormat(date = TRUE, locales = "ja-JP")
          ),
          winner_name = colDef(
            name = "勝った側",
            minWidth = 210,
            cell = function(v, ri) {
              row <- upset_record_board[ri, ]
              record_upset_matchup(
                winner_name = v,
                winner_team = row$league_team,
                winner_color = row$winner_c1,
                loser_name = row$opponent_name,
                loser_team = row$opponent_team,
                loser_color = row$opponent_c1
              )
            }
          ),
          scoreline = colDef(name = "スコア", width = 82, align = "center"),
          league_win_prob = colDef(
            name = "事前勝率",
            width = 92,
            align = "right",
            cell = function(v) tags$span(class = "rating-badge", sprintf("%.1f%%", 100 * v))
          ),
          rating_gap = colDef(
            name = "事前差",
            width = 82,
            align = "right",
            cell = function(v) tags$span(class = "rating-number", sprintf("%.1f", v))
          ),
          delta_disp = colDef(
            name = "変動幅",
            width = 82,
            align = "right",
            cell = function(v) tags$span(class = "rating-number", sprintf("%.1f", v))
          ),
          gametype = colDef(name = "試合種別", minWidth = 116),
          yr = colDef(show = FALSE),
          league_team = colDef(show = FALSE),
          opponent_team = colDef(show = FALSE),
          winner_c1 = colDef(show = FALSE),
          opponent_c1 = colDef(show = FALSE),
          opponent_name = colDef(show = FALSE)
        )
      )
    } else {
      div(class = "record-empty", "表示できる記録がありません。")
    }
  )
)
```

## 年度別チーム比較 {#league-yearbook}

<div class="copy-shell">
  <p class="section-lead">表示年度を切り替えると、その年の各大学について年間ピーク、春終点、秋終点を横並びで比較できます。現在の順位ページだけでは見えない「どの年にどこまで届いたか」をリーグ内で追うための年鑑テーブルです。</p>
</div>

```{r league-yearbook-table}
peak_summary_cell <- function(rating_val, date_val) {
  if (is.na(rating_val) || is.na(date_val)) {
    return(tags$span(class = "change-none", "\u2014"))
  }
  tags$div(
    class = "mini-stack",
    tags$span(class = "rating-number", sprintf("%.1f", rating_val)),
    tags$span(class = "rating-badge", format(date_val, "%m/%d"))
  )
}

season_summary_cell <- function(rank_val, rating_val, date_val) {
  if (is.na(rank_val) || is.na(rating_val) || is.na(date_val)) {
    return(tags$span(class = "change-none", "\u2014"))
  }
  tags$div(
    class = "mini-stack",
    tags$span(class = "rating-number", sprintf("%.1f", rating_val)),
    tags$span(class = "rating-badge", paste0("リーグ内 #", rank_val, " / ", format(date_val, "%m/%d")))
  )
}

if (nrow(league_yearbook) > 0) {
  div(
    class = "table-shell",
    reactable(
      league_yearbook,
      filterable = TRUE,
      pagination = FALSE,
      highlight = TRUE,
      defaultSorted = list(
        fall_end_rank = "asc",
        spring_end_rank = "asc",
        peak_rating = "desc"
      ),
      elementId = "league-yearbook-table",
      columns = list(
        yr = colDef(show = FALSE, filterable = TRUE),
        year = colDef(show = FALSE),
        TeamName = colDef(
          name = "大学",
          minWidth = 190,
          filterable = FALSE,
          cell = function(v, ri) {
            row <- league_yearbook[ri, ]
            tags$div(
              class = "team-name-cell",
              tags$div(class = "team-color-bar", style = paste0("background:", row$c1)),
              tags$a(
                href = team_url(row$team),
                class = "team-name-link",
                style = paste0("color:", row$c1),
                v
              )
            )
          }
        ),
        peak_rating = colDef(
          name = "年間ピーク",
          minWidth = 150,
          filterable = FALSE,
          cell = function(v, ri) peak_summary_cell(v, league_yearbook$peak_date[[ri]])
        ),
        spring_end_rating = colDef(
          name = "春終点",
          minWidth = 150,
          filterable = FALSE,
          cell = function(v, ri) {
            season_summary_cell(
              league_yearbook$spring_end_rank[[ri]],
              v,
              league_yearbook$spring_end_date[[ri]]
            )
          }
        ),
        fall_end_rating = colDef(
          name = "秋終点",
          minWidth = 150,
          filterable = FALSE,
          cell = function(v, ri) {
            season_summary_cell(
              league_yearbook$fall_end_rank[[ri]],
              v,
              league_yearbook$fall_end_date[[ri]]
            )
          }
        ),
        team = colDef(show = FALSE),
        c1 = colDef(show = FALSE),
        peak_date = colDef(show = FALSE),
        spring_end_rank = colDef(show = FALSE),
        spring_end_date = colDef(show = FALSE),
        fall_end_rank = colDef(show = FALSE),
        fall_end_date = colDef(show = FALSE)
      )
    )
  )
} else {
  div(class = "copy-shell", tags$p("表示できる年度別比較データがありません。"))
}
```

## 対戦カード比較 {#league-rivalries}

<div class="copy-shell">
  <p class="section-lead">同じリーグ内の対戦カードごとに、その年の対戦数、勝ち越し、直近対戦、最大アップセットをまとめた比較表です。大学単位の年鑑とは別に、「どのカードがその年を象徴したか」を見つけるためのレイヤーとして追加しています。</p>
  <p class="record-note">表示年度を切り替えると、その年のリーグ内カードだけに絞り込まれます。全期間では年列つきの通年索引として見られます。</p>
</div>

```{r league-rivalry-table}
rivalry_matchup_cell <- function(team1_name, team1, color1, team2_name, team2, color2) {
  tags$div(
    class = "mini-stack",
    tags$div(
      class = "rivalry-matchup",
      tags$a(
        href = team_url(team1),
        class = "rivalry-matchup-team",
        style = paste0("--team-color:", color1),
        team1_name
      ),
      tags$span(class = "record-vs", "vs"),
      tags$a(
        href = team_url(team2),
        class = "rivalry-matchup-team",
        style = paste0("--team-color:", color2),
        team2_name
      )
    ),
    tags$span(class = "rivalry-meta-note", "リーグ内の直接対戦カード")
  )
}

rivalry_record_cell <- function(team1_name, team1_wins, team2_name, team2_wins, draws) {
  note <- paste0(
    team1_name, " ", team1_wins, "勝 / ",
    team2_name, " ", team2_wins, "勝",
    if (draws > 0) paste0(" / 引分 ", draws) else ""
  )

  tags$div(
    class = "mini-stack",
    tags$span(class = "rating-number", paste0(team1_wins, "-", team2_wins, "-", draws)),
    tags$span(class = "rating-badge", note)
  )
}

rivalry_latest_cell <- function(date_val, scoreline, note) {
  if (is.na(date_val) || is.na(scoreline) || is.na(note)) {
    return(tags$span(class = "change-none", "\u2014"))
  }

  tags$div(
    class = "mini-stack",
    tags$span(class = "rating-number", scoreline),
    tags$span(class = "rating-badge", paste0(format(date_val, "%m/%d"), "  ", note))
  )
}

rivalry_upset_cell <- function(team_name, team_short, team_color, date_val, prob_val, scoreline) {
  if (is.na(team_name) || is.na(team_short) || is.na(date_val) || is.na(prob_val) || is.na(scoreline)) {
    return(tags$span(class = "change-none", "番狂わせなし"))
  }

  tags$div(
    class = "mini-stack",
    tags$a(
      href = team_url(team_short),
      class = "team-link-inline",
      style = paste0("color:", team_color),
      team_name
    ),
    tags$span(
      class = "rating-badge",
      paste0(
        format(date_val, "%m/%d"),
        "  ",
        scoreline,
        "  勝率 ",
        sprintf("%.1f%%", 100 * prob_val)
      )
    )
  )
}

if (nrow(league_rivalry_summary) > 0) {
  div(
    class = "table-shell",
    reactable(
      league_rivalry_summary,
      filterable = TRUE,
      defaultPageSize = 10,
      showPageSizeOptions = TRUE,
      pageSizeOptions = c(10, 20, 40),
      highlight = TRUE,
      defaultSorted = list(year = "desc", games = "desc"),
      elementId = "league-rivalry-table",
      columns = list(
        yr = colDef(show = FALSE, filterable = TRUE),
        year = colDef(name = "年", width = 72, align = "center", filterable = FALSE),
        pair_team1_name = colDef(
          name = "対戦カード",
          minWidth = 240,
          filterable = FALSE,
          cell = function(v, ri) {
            rivalry_matchup_cell(
              team1_name = v,
              team1 = league_rivalry_summary$pair_team1[[ri]],
              color1 = league_rivalry_summary$pair_team1_c1[[ri]],
              team2_name = league_rivalry_summary$pair_team2_name[[ri]],
              team2 = league_rivalry_summary$pair_team2[[ri]],
              color2 = league_rivalry_summary$pair_team2_c1[[ri]]
            )
          }
        ),
        games = colDef(name = "試合", width = 72, align = "center", filterable = FALSE),
        pair_team1_wins = colDef(
          name = "成績",
          minWidth = 170,
          filterable = FALSE,
          cell = function(v, ri) {
            rivalry_record_cell(
              team1_name = league_rivalry_summary$pair_team1_name[[ri]],
              team1_wins = v,
              team2_name = league_rivalry_summary$pair_team2_name[[ri]],
              team2_wins = league_rivalry_summary$pair_team2_wins[[ri]],
              draws = league_rivalry_summary$draws[[ri]]
            )
          }
        ),
        latest_date = colDef(
          name = "直近対戦",
          minWidth = 156,
          filterable = FALSE,
          cell = function(v, ri) {
            rivalry_latest_cell(
              date_val = v,
              scoreline = league_rivalry_summary$latest_scoreline[[ri]],
              note = league_rivalry_summary$latest_note[[ri]]
            )
          }
        ),
        upset_name = colDef(
          name = "最大アップセット",
          minWidth = 180,
          filterable = FALSE,
          cell = function(v, ri) {
            rivalry_upset_cell(
              team_name = v,
              team_short = league_rivalry_summary$upset_team[[ri]],
              team_color = league_rivalry_summary$upset_c1[[ri]],
              date_val = league_rivalry_summary$upset_date[[ri]],
              prob_val = league_rivalry_summary$upset_prob[[ri]],
              scoreline = league_rivalry_summary$upset_scoreline[[ri]]
            )
          }
        ),
        pair_team2_name = colDef(show = FALSE),
        pair_team1 = colDef(show = FALSE),
        pair_team2 = colDef(show = FALSE),
        pair_team1_c1 = colDef(show = FALSE),
        pair_team2_c1 = colDef(show = FALSE),
        pair_team2_wins = colDef(show = FALSE),
        draws = colDef(show = FALSE),
        latest_scoreline = colDef(show = FALSE),
        latest_note = colDef(show = FALSE),
        upset_team = colDef(show = FALSE),
        upset_date = colDef(show = FALSE),
        upset_c1 = colDef(show = FALSE),
        upset_prob = colDef(show = FALSE),
        upset_scoreline = colDef(show = FALSE)
      )
    )
  )
} else {
  div(class = "copy-shell", tags$p("表示できるリーグ内対戦カードデータがありません。"))
}
```

## レーティング推移 {#rating-trend}

<div class="copy-shell">
  <p class="section-lead">リーグ所属校のレーティング推移を同じ軸で比較できます。表示年度を切り替えると、その年にズームして推移と年鑑表を行き来しやすくなります。</p>
</div>

```{r league-chart}
if (nrow(league_hist) > 0) {
  plot_widget <- plot_ly()

  for (tm in league_teams) {
    tm_data <- league_hist |> filter(team == tm)
    if (nrow(tm_data) == 0) {
      next
    }

    tm_name <- tm_data$TeamName[[1]]
    tm_color <- tm_data$c1[[1]]

    plot_widget <- add_trace(
      plot_widget,
      data = tm_data,
      x = ~date,
      y = ~display_rating,
      name = tm_name,
      type = "scatter",
      mode = "lines+markers",
      line = list(color = tm_color, width = 2.8),
      marker = list(color = tm_color, size = 5),
      text = ~paste0(
        tm_name, "<br>",
        format(date, "%Y/%m/%d"), "<br>",
        "レート: ", round(display_rating, 1)
      ),
      hoverinfo = "text"
    )
  }

  div(
    class = "chart-shell",
    div(
      id = "league-rating-chart",
      plot_widget |>
        layout(
          xaxis = list(title = "", gridcolor = "#D6DFD8", zeroline = FALSE, tickformat = "%Y/%m"),
          yaxis = list(title = "レート", gridcolor = "#D6DFD8", zeroline = FALSE),
          legend = list(orientation = "h", y = -0.18),
          margin = list(l = 60, r = 20, t = 20, b = 70),
          paper_bgcolor = "white",
          plot_bgcolor = "white",
          font = list(family = "Segoe UI Variable Display, Segoe UI, sans-serif")
        )
    )
  )
} else {
  div(class = "copy-shell", tags$p("表示できる推移データがありません。"))
}
```

## 現在のリーグ内ランキング {#league-ranking}

<div class="copy-shell">
  <p class="section-lead">現在値の比較はこの表に集約し、年鑑比較とは分けて見られるようにしています。将来リーグが増えても、各リーグページで「現在」と「歴史」を同じ構造で並べられる前提です。</p>
</div>

```{r league-team-ranking}
div(
  class = "table-shell",
  reactable(
    league_ratings,
    pagination = FALSE,
    highlight = TRUE,
    columns = list(
      rank = colDef(
        name = "全国",
        width = 60,
        align = "center",
        cell = function(v) tags$span(class = "rank-number", v)
      ),
      TeamName = colDef(
        name = "大学",
        minWidth = 190,
        cell = function(v, ri) {
          row <- league_ratings[ri, ]
          tags$div(
            class = "team-name-cell",
            tags$div(class = "team-color-bar", style = paste0("background:", row$c1)),
            tags$a(
              href = team_url(row$team),
              class = "team-name-link",
              style = paste0("color:", row$c1),
              v
            )
          )
        }
      ),
      display_rating = colDef(
        name = "レート",
        width = 96,
        align = "right",
        cell = function(v) tags$span(class = "rating-number", sprintf("%.1f", v))
      ),
      team = colDef(show = FALSE),
      date = colDef(show = FALSE),
      rating = colDef(show = FALSE),
      c1 = colDef(show = FALSE)
    )
  )
)
```

## 試合一覧 {#games}

<div class="copy-shell">
  <p class="section-lead">試合一覧は表示年度に連動します。年鑑比較で気になった年を選んでから、この表と推移グラフで具体的な試合に降りる導線にしています。</p>
</div>

```{r league-games}
div(
  class = "table-shell",
  reactable(
    league_games,
    filterable = TRUE,
    defaultPageSize = 15,
    showPageSizeOptions = TRUE,
    pageSizeOptions = c(15, 50, 200),
    highlight = TRUE,
    elementId = "league-games-table",
    columns = list(
      yr = colDef(show = FALSE, filterable = TRUE),
      gamedate = colDef(
        name = "日時",
        width = 112,
        align = "right",
        format = colFormat(date = TRUE, locales = "ja-JP"),
        filterable = FALSE
      ),
      gametype = colDef(name = "試合種別", minWidth = 120, filterable = FALSE),
      name_a = colDef(
        name = "大学A",
        minWidth = 190,
        filterable = FALSE,
        cell = function(v, ri) {
          row <- league_games[ri, ]
          matchup_cell(row$name_a, row$team_a, row$c1_a, row$disp_a)
        }
      ),
      score_a = colDef(
        name = "A",
        width = 62,
        align = "center",
        filterable = FALSE,
        cell = function(v, ri) score_cell(v, league_games$score_b[[ri]])
      ),
      score_dash = colDef(
        name = "",
        width = 36,
        align = "center",
        filterable = FALSE,
        cell = function() tags$span(class = "dash-cell", "-")
      ),
      score_b = colDef(
        name = "B",
        width = 62,
        align = "center",
        filterable = FALSE,
        cell = function(v, ri) score_cell(v, league_games$score_a[[ri]])
      ),
      name_b = colDef(
        name = "大学B",
        minWidth = 190,
        filterable = FALSE,
        cell = function(v, ri) {
          row <- league_games[ri, ]
          matchup_cell(row$name_b, row$team_b, row$c1_b, row$disp_b)
        }
      ),
      delta_a_disp = colDef(
        name = "変動(A)",
        width = 82,
        align = "right",
        filterable = FALSE,
        cell = function(v) {
          if (is.na(v)) {
            return(tags$span())
          }
          cls <- if (v > 0) {
            "change-up"
          } else if (v < 0) {
            "change-down"
          } else {
            "change-none"
          }
          fmt <- if (v > 0) paste0("+", sprintf("%.1f", v)) else sprintf("%.1f", v)
          tags$span(class = cls, fmt)
        }
      ),
      team_a = colDef(show = FALSE),
      team_b = colDef(show = FALSE),
      c1_a = colDef(show = FALSE),
      c1_b = colDef(show = FALSE),
      disp_a = colDef(show = FALSE),
      disp_b = colDef(show = FALSE)
    )
  )
)
```

<div class="back-links">
  <a href="../index.html" class="back-link">&#8592; ランキングに戻る</a>
  <a href="../history.html" class="back-link">&#8594; 歴史と記録へ</a>
  <a href="../methodology.html" class="back-link">&#8594; 計算方法の詳細</a>
</div>
