---
title: "法政大学"
format:
  html:
    page-layout: full
---

```{r setup}
library(tidyverse)
library(reactable)
library(plotly)
library(htmltools)
library(lubridate)

TEAM <- "法政"

final_ratings <- read_csv("../../data_out/ratings/final_ratings.csv",
  show_col_types = FALSE
) |>
  mutate(date = as.Date(date))

rating_hist <- read_csv("../../data_out/ratings/rating_history.csv",
  show_col_types = FALSE
) |>
  mutate(date = as.Date(date))

game_results <- read_csv("../../data_out/ratings/game_results_with_ratings.csv",
  show_col_types = FALSE
) |>
  mutate(gamedate = as.Date(gamedate))

teams_info <- readxl::read_excel("../../data_out/teamdata.xlsx") |>
  mutate(
    c1 = paste0("#", ColorCode1),
    c2 = paste0("#", if_else(is.na(ColorCode2), ColorCode1, ColorCode2)),
    c3 = paste0(
      "#",
      if_else(
        is.na(ColorCode3),
        if_else(is.na(ColorCode2), ColorCode1, ColorCode2),
        ColorCode3
      )
    )
  )

TEAM_SLUG <- c(
  "東大" = "todai",
  "明治" = "meiji",
  "慶應" = "keio",
  "早稲田" = "waseda",
  "立教" = "rikkyo",
  "法政" = "hosei"
)

LEAGUE_SLUG <- c("東京六大学" = "tokyo6")

team_url <- function(team, prefix = "../") {
  slug <- TEAM_SLUG[[team]]
  if (is.null(slug) || is.na(slug)) {
    return("#")
  }
  paste0(prefix, "university/", slug, ".html")
}

league_url <- function(league, prefix = "../") {
  slug <- LEAGUE_SLUG[[league]]
  if (is.null(slug) || is.na(slug)) {
    return("#")
  }
  paste0(prefix, "league/", slug, ".html")
}

team_info <- teams_info |> filter(TeamShortName == TEAM) |> slice(1)
team_full_name <- if (nrow(team_info) > 0) team_info$TeamName else TEAM
league_name <- if (nrow(team_info) > 0) team_info$LeagueName else "不明"
c1 <- if (nrow(team_info) > 0) team_info$c1 else "#17324A"

all_ranked <- final_ratings |> arrange(rank)
team_row <- all_ranked |> filter(team == TEAM)
current_rating <- if (nrow(team_row) > 0) team_row$display_rating[[1]] else NA_real_
current_rank <- if (nrow(team_row) > 0) team_row$rank[[1]] else NA_integer_
total_teams <- nrow(all_ranked)

league_current_table <- all_ranked |>
  left_join(
    teams_info |> select(TeamShortName, TeamName, LeagueName, c1),
    by = c("team" = "TeamShortName")
  ) |>
  filter(LeagueName == league_name, !is.na(TeamName)) |>
  arrange(desc(display_rating), rank) |>
  mutate(league_rank = row_number())

league_team_count <- nrow(league_current_table)
league_avg_display <- if (league_team_count > 0) {
  round(mean(league_current_table$display_rating), 1)
} else {
  NA_real_
}

league_rank_pos <- league_current_table |>
  filter(team == TEAM) |>
  pull(league_rank)

if (length(league_rank_pos) == 0) {
  league_rank_pos <- NA_integer_
}

league_leader <- league_current_table |> slice_head(n = 1)
peer_above <- if (!is.na(league_rank_pos) && league_rank_pos > 1) {
  league_current_table |> slice(league_rank_pos - 1)
} else {
  league_current_table[0, ]
}
peer_below <- if (!is.na(league_rank_pos) && league_rank_pos < league_team_count) {
  league_current_table |> slice(league_rank_pos + 1)
} else {
  league_current_table[0, ]
}

gap_from_league_avg <- if (!is.na(current_rating) && !is.na(league_avg_display)) {
  round(current_rating - league_avg_display, 1)
} else {
  NA_real_
}

gap_to_above <- if (!is.na(current_rating) && nrow(peer_above) > 0) {
  round(peer_above$display_rating[[1]] - current_rating, 1)
} else {
  NA_real_
}

gap_to_below <- if (!is.na(current_rating) && nrow(peer_below) > 0) {
  round(current_rating - peer_below$display_rating[[1]], 1)
} else {
  NA_real_
}

current_year <- max(year(game_results$gamedate[game_results$gamedate <= Sys.Date()]))
available_yrs <- sort(unique(year(
  game_results$gamedate[
    (game_results$team1 == TEAM | game_results$team2 == TEAM) &
      game_results$gamedate <= Sys.Date()
  ]
)), decreasing = TRUE)
default_yr <- if (length(available_yrs) > 0) as.character(available_yrs[[1]]) else as.character(current_year)

global_mean <- mean(rating_hist$rating)
global_sd <- sd(rating_hist$rating)
to_disp <- function(r) round(50 + 10 * (r - global_mean) / global_sd, 1)

team_hist_all <- rating_hist |>
  filter(team == TEAM, year(date) >= 2001, date <= Sys.Date()) |>
  arrange(date)

stats_max <- if (nrow(team_hist_all) > 0) round(max(team_hist_all$display_rating), 1) else NA_real_
stats_min <- if (nrow(team_hist_all) > 0) round(min(team_hist_all$display_rating), 1) else NA_real_
stats_avg <- if (nrow(team_hist_all) > 0) round(mean(team_hist_all$display_rating), 1) else NA_real_

team_peak <- team_hist_all |>
  slice_max(display_rating, n = 1, with_ties = FALSE) |>
  mutate(peak_rating = round(display_rating, 1))

season_bg_df <- game_results |>
  filter(team1 == TEAM | team2 == TEAM) |>
  select(gamedate, season) |>
  group_by(yr_val = year(gamedate), season) |>
  summarise(bg_start = min(gamedate), bg_end = max(gamedate), .groups = "drop") |>
  mutate(bg_fill = if_else(season == "春", "rgba(31,93,77,0.07)", "rgba(191,29,53,0.07)"))

season_end_dates <- game_results |>
  filter(team1 == TEAM | team2 == TEAM) |>
  mutate(yr_val = year(gamedate)) |>
  group_by(yr_val, season) |>
  summarise(end_date = max(gamedate), .groups = "drop") |>
  filter(end_date <= Sys.Date()) |>
  arrange(desc(yr_val), desc(season == "秋"))

season_snapshots <- season_end_dates |>
  mutate(snapshot = map(end_date, function(d) {
    rating_hist |>
      filter(date <= d) |>
      group_by(team) |>
      slice_tail(n = 1) |>
      ungroup() |>
      mutate(season_rank = rank(desc(display_rating), ties.method = "min"))
  })) |>
  unnest(snapshot)

season_end <- season_snapshots |>
  filter(team == TEAM) |>
  arrange(desc(yr_val), desc(season == "秋")) |>
  mutate(
    yr = as.character(yr_val),
    label = paste0(yr_val, " ", season),
    rating = round(display_rating, 1)
  ) |>
  select(yr, yr_val, season, label, end_date, season_rank, rating)

best_season_end <- season_end |>
  slice_max(rating, n = 1, with_ties = FALSE)

yearly_peak <- team_hist_all |>
  mutate(yr = as.character(year(date))) |>
  group_by(yr) |>
  slice_max(display_rating, n = 1, with_ties = FALSE) |>
  ungroup() |>
  transmute(
    yr,
    peak_rating = round(display_rating, 1),
    peak_date = date
  )

team_games_base <- game_results |>
  filter(team1 == TEAM | team2 == TEAM) |>
  mutate(
    yr = as.character(year(gamedate)),
    is_team1 = team1 == TEAM,
    team_a = TEAM,
    team_b = if_else(is_team1, team2, team1),
    score_a = if_else(is_team1, score1, score2),
    score_b = if_else(is_team1, score2, score1),
    rate_a = if_else(is_team1, r1_before, r2_before),
    rate_b = if_else(is_team1, r2_before, r1_before),
    delta_own = if_else(is_team1, delta, -delta),
    team_win_prob = if_else(is_team1, E1, 1 - E1),
    result = case_when(score_a > score_b ~ "W", score_a < score_b ~ "L", TRUE ~ "D")
  ) |>
  left_join(
    teams_info |> select(TeamShortName, TeamName, c1),
    by = c("team_b" = "TeamShortName")
  ) |>
  rename(name_b = TeamName, c1_b = c1) |>
  mutate(
    name_a = team_full_name,
    c1_a = c1,
    disp_a = to_disp(rate_a),
    disp_b = to_disp(rate_b),
    delta_disp = round(10 * delta_own / global_sd, 1),
    score_dash = ""
  )

top_upset_win <- team_games_base |>
  filter(result == "W") |>
  arrange(team_win_prob, desc(abs(rate_a - rate_b)), desc(gamedate)) |>
  slice_head(n = 1)

top_upset_loss <- team_games_base |>
  filter(result == "L") |>
  arrange(desc(team_win_prob), desc(abs(rate_a - rate_b)), desc(gamedate)) |>
  slice_head(n = 1)

year_best_win <- team_games_base |>
  filter(result == "W") |>
  group_by(yr) |>
  arrange(team_win_prob, desc(abs(rate_a - rate_b)), desc(gamedate), .by_group = TRUE) |>
  slice_head(n = 1) |>
  ungroup() |>
  transmute(
    yr,
    upset_team = team_b,
    upset_name = name_b,
    upset_date = gamedate,
    upset_win_prob = team_win_prob,
    upset_score = paste0(score_a, " - ", score_b)
  )

season_year_summary <- season_end |>
  transmute(
    yr,
    season_slot = if_else(season == "春", "spring", "fall"),
    end_rank = season_rank,
    end_rating = rating,
    end_date
  ) |>
  pivot_wider(
    names_from = season_slot,
    values_from = c(end_rank, end_rating, end_date),
    names_glue = "{season_slot}_{.value}"
  )

year_summary <- tibble(yr = as.character(available_yrs)) |>
  left_join(season_year_summary, by = "yr") |>
  left_join(yearly_peak, by = "yr") |>
  left_join(year_best_win, by = "yr") |>
  mutate(year = as.integer(yr)) |>
  arrange(desc(year))

latest_opponent_games <- team_games_base |>
  arrange(desc(gamedate)) |>
  group_by(yr, team_b) |>
  slice_head(n = 1) |>
  ungroup() |>
  transmute(
    yr,
    team_b,
    latest_date = gamedate,
    latest_result = result,
    latest_score = paste0(score_a, " - ", score_b)
  )

opponent_upset_wins <- team_games_base |>
  filter(result == "W") |>
  arrange(team_win_prob, desc(abs(rate_a - rate_b)), desc(gamedate)) |>
  group_by(yr, team_b) |>
  slice_head(n = 1) |>
  ungroup() |>
  transmute(
    yr,
    team_b,
    upset_date = gamedate,
    upset_prob = team_win_prob,
    upset_score = paste0(score_a, " - ", score_b)
  )

opponent_summary <- team_games_base |>
  group_by(yr, team_b, name_b, c1_b) |>
  summarise(
    games = n(),
    wins = sum(result == "W", na.rm = TRUE),
    losses = sum(result == "L", na.rm = TRUE),
    draws = sum(result == "D", na.rm = TRUE),
    .groups = "drop"
  ) |>
  left_join(latest_opponent_games, by = c("yr", "team_b")) |>
  left_join(opponent_upset_wins, by = c("yr", "team_b")) |>
  mutate(
    win_pct = if_else(games > 0, wins / games, NA_real_),
    year = as.integer(yr)
  ) |>
  arrange(desc(year), desc(games), desc(win_pct), name_b)

team_games <- team_games_base |>
  arrange(desc(gamedate)) |>
  select(
    yr, gamedate, gametype,
    team_a, name_a, c1_a, disp_a, score_a,
    score_dash, score_b, team_b, name_b, c1_b, disp_b,
    delta_disp
  )

search_targets <- bind_rows(
  teams_info |>
    transmute(
      label = TeamName,
      search = paste(TeamName, TeamShortName, LeagueName),
      url = paste0("university/", TEAM_SLUG[TeamShortName], ".html")
    ),
  teams_info |>
    distinct(LeagueName) |>
    transmute(
      label = LeagueName,
      search = LeagueName,
      url = paste0("league/", LEAGUE_SLUG[LeagueName], ".html")
    )
) |>
  filter(!is.na(url))

search_targets_json <- jsonlite::toJSON(search_targets, dataframe = "rows", auto_unbox = TRUE)

matchup_cell <- function(label, team, color, rating) {
  tags$div(
    class = "matchup-cell",
    tags$div(class = "team-color-bar", style = paste0("background:", color)),
    tags$div(
      class = "matchup-text",
      tags$a(
        href = team_url(team),
        class = "team-link-inline",
        style = paste0("color:", color),
        label
      ),
      tags$span(class = "rating-badge", paste0("試合前 ", sprintf("%.1f", rating)))
    )
  )
}

score_cell <- function(score, opp_score) {
  cls <- if (!is.na(score) && !is.na(opp_score) && score > opp_score) {
    "score-cell score-winner"
  } else {
    "score-cell"
  }
  tags$span(class = cls, ifelse(is.na(score), "-", score))
}
```

```{r header}
search_options <- tags$datalist(
  id = "site-search-options",
  lapply(search_targets$label, function(lbl) tags$option(value = lbl))
)

hero_script <- glue::glue(
  "
  (function() {{
    const targets = {search_targets_json};
    const defaultYear = '{default_yr}';
    const plotSelector = '#team-rating-chart .plotly, #team-rating-chart .js-plotly-plot';
    const tableFilters = [
      ['team-year-summary-table', 'yr'],
      ['team-opponent-table', 'yr'],
      ['team-games-table', 'yr'],
      ['team-season-table', 'yr']
    ];

    function normalize(value) {{
      return String(value || '').replace(/\\s+/g, '').toLowerCase();
    }}

    function syncYear(value) {{
      if (!value) return;
      window.localStorage.setItem('cbr-selected-year', value);
      document.querySelectorAll('[data-global-year]').forEach(function(select) {{
        if ([].some.call(select.options, function(opt) {{ return opt.value === value; }})) {{
          select.value = value;
        }}
      }});
    }}

    function applyYear(year) {{
      syncYear(year);

      function updateTables() {{
        if (window.Reactable) {{
          tableFilters.forEach(function(target) {{
            Reactable.setFilter(target[0], target[1], year);
          }});
        }} else {{
          setTimeout(updateTables, 100);
        }}
      }}

      function updatePlot() {{
        if (!window.Plotly) {{
          setTimeout(updatePlot, 200);
          return;
        }}
        const plot = document.querySelector(plotSelector);
        if (!plot) {{
          setTimeout(updatePlot, 200);
          return;
        }}
        Plotly.relayout(plot, {{
          'xaxis.range': [year + '-01-01', year + '-12-31']
        }});
      }}

      updateTables();
      updatePlot();
    }}

    function goSearch() {{
      const input = document.querySelector('[data-search-input]');
      if (!input) return;
      const key = normalize(input.value);
      if (!key) return;
      const match = targets.find(function(target) {{
        return normalize(target.label) === key || normalize(target.search).indexOf(key) !== -1;
      }});
      if (match) {{
        syncYear(document.querySelector('[data-global-year]')?.value || defaultYear);
        window.location.href = '../' + match.url;
      }}
    }}

    document.addEventListener('DOMContentLoaded', function() {{
      const year = window.localStorage.getItem('cbr-selected-year') || defaultYear;
      syncYear(year);
      applyYear(year);

      document.querySelectorAll('[data-global-year]').forEach(function(select) {{
        select.addEventListener('change', function(event) {{
          applyYear(event.target.value);
        }});
      }});

      document.querySelectorAll('[data-search-go]').forEach(function(button) {{
        button.addEventListener('click', function() {{
          goSearch();
        }});
      }});

      document.querySelectorAll('[data-search-input]').forEach(function(input) {{
        input.addEventListener('keydown', function(event) {{
          if (event.key === 'Enter') {{
            event.preventDefault();
            goSearch();
          }}
        }});
      }});
    }});
  }})();
  "
)

rank_str <- if (!is.na(current_rank)) {
  paste0("全国 ", current_rank, " 位 / ", total_teams, " チーム")
} else {
  "集計中"
}

latest_season_value <- if (nrow(season_end) > 0) season_end$rating[[1]] else NA_real_
latest_season_label <- if (nrow(season_end) > 0) season_end$label[[1]] else "データなし"
peak_card_value <- if (nrow(team_peak) > 0) sprintf("%.1f", team_peak$peak_rating[[1]]) else "-"
peak_card_note <- if (nrow(team_peak) > 0) {
  paste0(format(team_peak$date[[1]], "%Y/%m/%d"), " に到達")
} else {
  "記録なし"
}
best_season_value <- if (nrow(best_season_end) > 0) sprintf("%.1f", best_season_end$rating[[1]]) else "-"
best_season_note <- if (nrow(best_season_end) > 0) {
  paste0(best_season_end$label[[1]], " の終了時点")
} else {
  "記録なし"
}
upset_win_value <- if (nrow(top_upset_win) > 0) top_upset_win$name_b[[1]] else "記録なし"
upset_win_note <- if (nrow(top_upset_win) > 0) {
  paste0(
    format(top_upset_win$gamedate[[1]], "%Y/%m/%d"),
    "  ",
    top_upset_win$score_a[[1]], "-",
    top_upset_win$score_b[[1]],
    "  勝率 ",
    sprintf("%.1f%%", 100 * top_upset_win$team_win_prob[[1]])
  )
} else {
  "該当試合なし"
}
upset_loss_value <- if (nrow(top_upset_loss) > 0) top_upset_loss$name_b[[1]] else "記録なし"
upset_loss_note <- if (nrow(top_upset_loss) > 0) {
  paste0(
    format(top_upset_loss$gamedate[[1]], "%Y/%m/%d"),
    "  ",
    top_upset_loss$score_a[[1]], "-",
    top_upset_loss$score_b[[1]],
    "  勝率 ",
    sprintf("%.1f%%", 100 * top_upset_loss$team_win_prob[[1]])
  )
} else {
  "該当試合なし"
}

league_rank_value <- if (!is.na(league_rank_pos) && league_team_count > 0) {
  paste0("#", league_rank_pos, " / ", league_team_count)
} else {
  "集計中"
}

league_gap_value <- if (!is.na(gap_from_league_avg)) {
  sprintf("%+.1f", gap_from_league_avg)
} else {
  "-"
}

league_gap_note <- if (!is.na(league_avg_display)) {
  paste0("リーグ平均 ", sprintf("%.1f", league_avg_display))
} else {
  "比較対象なし"
}

tagList(
  div(
    class = "detail-panel",
    div(
      class = "detail-toolbar",
      div(
        class = "control-block",
        div(class = "control-label", "大学・リーグ検索"),
        div(
          class = "search-shell",
          tags$input(
            class = "search-input",
            type = "search",
            placeholder = "大学名またはリーグ名を入力",
            list = "site-search-options",
            `data-search-input` = "site"
          ),
          tags$button(class = "control-button", type = "button", `data-search-go` = "site", "移動")
        )
      ),
      div(
        class = "control-block",
        div(class = "control-label", "表示年度"),
        tags$select(
          class = "year-select",
          `data-global-year` = "site",
          lapply(available_yrs, function(yr) tags$option(value = yr, as.character(yr)))
        )
      )
    ),
    div(
      class = "detail-header",
      div(
        div(class = "detail-eyebrow", "University"),
        h1(class = "detail-title", style = paste0("color:", c1), team_full_name),
        p(
          class = "detail-subtitle",
          tags$a(href = league_url(league_name), class = "detail-link", league_name)
        )
      ),
      div(
        class = "detail-value-panel",
        div(class = "detail-eyebrow", rank_str),
        div(class = "detail-value", style = paste0("color:", c1), ifelse(is.na(current_rating), "-", sprintf("%.1f", current_rating))),
        div(class = "detail-subtitle", "最新レーティング")
      )
    ),
    div(
      class = "summary-strip",
      div(
        class = "summary-item",
        div(class = "summary-label", "最高レート"),
        div(class = "summary-value", ifelse(is.na(stats_max), "-", sprintf("%.1f", stats_max)))
      ),
      div(
        class = "summary-item",
        div(class = "summary-label", "最低レート"),
        div(class = "summary-value", ifelse(is.na(stats_min), "-", sprintf("%.1f", stats_min)))
      ),
      div(
        class = "summary-item",
        div(class = "summary-label", "平均レート"),
        div(class = "summary-value", ifelse(is.na(stats_avg), "-", sprintf("%.1f", stats_avg)))
      ),
      div(
        class = "summary-item",
        div(class = "summary-label", latest_season_label),
        div(class = "summary-value", ifelse(is.na(latest_season_value), "-", sprintf("%.1f", latest_season_value)))
      )
    ),
    search_options,
    tags$script(HTML(hero_script))
  ),
  div(
    class = "comparison-glance-grid",
    div(
      class = "comparison-glance-card comparison-glance-card-emphasis",
      div(class = "comparison-glance-label", "同リーグ現在位置"),
      div(class = "comparison-glance-value", league_rank_value),
      div(
        class = "comparison-glance-note",
        tags$a(href = league_url(league_name), class = "team-link-inline", league_name),
        " の現在比較"
      )
    ),
    div(
      class = "comparison-glance-card",
      div(class = "comparison-glance-label", "リーグ平均との差"),
      div(class = "comparison-glance-value", league_gap_value),
      div(class = "comparison-glance-note", league_gap_note)
    ),
    div(
      class = "comparison-glance-card",
      div(class = "comparison-glance-label", "一つ上の比較相手"),
      if (nrow(peer_above) > 0) {
        tags$a(
          href = team_url(peer_above$team[[1]]),
          class = "comparison-glance-value comparison-link",
          style = paste0("color:", peer_above$c1[[1]]),
          peer_above$TeamName[[1]]
        )
      } else {
        div(class = "comparison-glance-value", "リーグ先頭")
      },
      if (nrow(peer_above) > 0) {
        div(
          class = "comparison-glance-note",
          paste0("差 ", sprintf("%.1f", gap_to_above), " / レート ", sprintf("%.1f", peer_above$display_rating[[1]]))
        )
      } else {
        div(class = "comparison-glance-note", "現在このリーグで最上位です。")
      }
    ),
    div(
      class = "comparison-glance-card",
      div(class = "comparison-glance-label", "一つ下の比較相手"),
      if (nrow(peer_below) > 0) {
        tags$a(
          href = team_url(peer_below$team[[1]]),
          class = "comparison-glance-value comparison-link",
          style = paste0("color:", peer_below$c1[[1]]),
          peer_below$TeamName[[1]]
        )
      } else {
        div(class = "comparison-glance-value", "リーグ末尾")
      },
      if (nrow(peer_below) > 0) {
        div(
          class = "comparison-glance-note",
          paste0("差 ", sprintf("%.1f", gap_to_below), " / レート ", sprintf("%.1f", peer_below$display_rating[[1]]))
        )
      } else {
        div(class = "comparison-glance-note", "この下に比較相手はいません。")
      }
    )
  ),
  div(
    class = "history-snapshot-grid",
    div(
      class = "history-snapshot-card",
      div(class = "history-snapshot-label", "歴代ピーク"),
      div(class = "history-snapshot-value", peak_card_value),
      div(class = "history-snapshot-note", peak_card_note)
    ),
    div(
      class = "history-snapshot-card",
      div(class = "history-snapshot-label", "最高シーズン終点"),
      div(class = "history-snapshot-value", best_season_value),
      div(class = "history-snapshot-note", best_season_note)
    ),
    div(
      class = "history-snapshot-card",
      div(class = "history-snapshot-label", "最大アップセット勝利"),
      div(class = "history-snapshot-value", upset_win_value),
      div(class = "history-snapshot-note", upset_win_note)
    ),
    div(
      class = "history-snapshot-card",
      div(class = "history-snapshot-label", "最大番狂わせ敗戦"),
      div(class = "history-snapshot-value", upset_loss_value),
      div(class = "history-snapshot-note", upset_loss_note)
    )
  ),
  div(
    class = "route-grid",
    tags$a(
      href = "../explore.html",
      class = "route-card",
      div(class = "route-label", "Browse Layer"),
      div(class = "route-title", "大学・リーグ一覧へ"),
      div(class = "route-copy", "現在値と歴代ピークを並べた索引ページから、他大学や別導線へ移動できます。"),
      div(class = "route-link", "一覧ページへ →")
    ),
    tags$a(
      href = league_url(league_name),
      class = "route-card",
      div(class = "route-label", "League View"),
      div(class = "route-title", paste0(league_name, " の年鑑へ")),
      div(class = "route-copy", "この大学をリーグ全体の年度推移や記録ボードの中で見直すための入口です。"),
      div(class = "route-link", "リーグ比較へ →")
    ),
    tags$a(
      href = "../history.html",
      class = "route-card route-card-emphasis",
      div(class = "route-label", "Historical Archive"),
      div(class = "route-title", "歴史と記録へ"),
      div(class = "route-copy", "大学横断の終点首位、歴代ピーク、最大アップセットと合わせて位置づけを確認できます。"),
      div(class = "route-link", "全体アーカイブへ →")
    )
  ),
  div(
    class = "anchor-nav",
    tags$a(href = "#year-summary", class = "anchor-link", "年度別サマリー"),
    tags$a(href = "#opponent-comparison", class = "anchor-link", "対戦相手比較"),
    tags$a(href = "#rating-trend", class = "anchor-link", "レーティング推移"),
    tags$a(href = "#games", class = "anchor-link", "試合一覧"),
    tags$a(href = "#season-ratings", class = "anchor-link", "シーズン終点")
  )
)
```

## 年度別サマリー {#year-summary}

<div class="copy-shell">
  <p class="section-lead">選択年度のピーク、春秋のシーズン終点、最大アップセット勝利を1行で確認できます。どの年に強さが跳ねたかを、試合一覧や推移グラフへ移る前に把握するための入口です。</p>
  <p class="record-note">表示年度を切り替えると、この表と下の試合一覧、シーズン終了時レートが連動します。</p>
</div>

```{r year-summary-table}
peak_summary_cell <- function(rating_val, date_val) {
  if (is.na(rating_val) || is.na(date_val)) {
    return(tags$span(class = "change-none", "\u2014"))
  }
  tags$div(
    class = "mini-stack",
    tags$span(class = "rating-number", sprintf("%.1f", rating_val)),
    tags$span(class = "rating-badge", format(date_val, "%m/%d"))
  )
}

season_summary_cell <- function(rank_val, rating_val, date_val) {
  if (is.na(rank_val) || is.na(rating_val) || is.na(date_val)) {
    return(tags$span(class = "change-none", "\u2014"))
  }
  tags$div(
    class = "mini-stack",
    tags$span(class = "rating-number", sprintf("%.1f", rating_val)),
    tags$span(class = "rating-badge", paste0("#", rank_val, " / ", format(date_val, "%m/%d")))
  )
}

upset_summary_cell <- function(opp_name, opp_team, date_val, prob_val, scoreline) {
  if (is.na(opp_name) || is.na(opp_team) || is.na(date_val) || is.na(prob_val)) {
    return(tags$span(class = "change-none", "\u2014"))
  }
  tags$div(
    class = "mini-stack",
    tags$a(href = team_url(opp_team), class = "team-link-inline", opp_name),
    tags$span(
      class = "rating-badge",
      paste0(format(date_val, "%m/%d"), "  ", scoreline, "  勝率 ", sprintf("%.1f%%", 100 * prob_val))
    )
  )
}

if (nrow(year_summary) > 0) {
  div(
    class = "table-shell",
    reactable(
      year_summary,
      filterable = TRUE,
      pagination = FALSE,
      highlight = TRUE,
      elementId = "team-year-summary-table",
      columns = list(
        yr = colDef(show = FALSE, filterable = TRUE),
        year = colDef(name = "年", width = 72, align = "center", filterable = FALSE),
        peak_rating = colDef(
          name = "年間ピーク",
          minWidth = 130,
          filterable = FALSE,
          cell = function(v, ri) peak_summary_cell(v, year_summary$peak_date[[ri]])
        ),
        spring_end_rating = colDef(
          name = "春終点",
          minWidth = 130,
          filterable = FALSE,
          cell = function(v, ri) {
            season_summary_cell(
              year_summary$spring_end_rank[[ri]],
              v,
              year_summary$spring_end_date[[ri]]
            )
          }
        ),
        fall_end_rating = colDef(
          name = "秋終点",
          minWidth = 130,
          filterable = FALSE,
          cell = function(v, ri) {
            season_summary_cell(
              year_summary$fall_end_rank[[ri]],
              v,
              year_summary$fall_end_date[[ri]]
            )
          }
        ),
        upset_name = colDef(
          name = "最大アップセット勝利",
          minWidth = 220,
          filterable = FALSE,
          cell = function(v, ri) {
            upset_summary_cell(
              v,
              year_summary$upset_team[[ri]],
              year_summary$upset_date[[ri]],
              year_summary$upset_win_prob[[ri]],
              year_summary$upset_score[[ri]]
            )
          }
        ),
        peak_date = colDef(show = FALSE),
        spring_end_rank = colDef(show = FALSE),
        spring_end_date = colDef(show = FALSE),
        fall_end_rank = colDef(show = FALSE),
        fall_end_date = colDef(show = FALSE),
        upset_team = colDef(show = FALSE),
        upset_date = colDef(show = FALSE),
        upset_win_prob = colDef(show = FALSE),
        upset_score = colDef(show = FALSE)
      )
    )
  )
} else {
  div(class = "copy-shell", tags$p("表示できる年度別サマリーデータがありません。"))
}
```

## 対戦相手別比較 {#opponent-comparison}

<div class="copy-shell">
  <p class="section-lead">選択年度の対戦相手ごとの成績をまとめた比較表です。どこで勝ち越したか、直近の対戦がどう終わったか、どの相手に対して大きな番狂わせ勝利があったかを1か所で確認できます。</p>
  <p class="record-note">表示年度を切り替えると、この表もその年の対戦だけに絞り込みます。</p>
</div>

```{r opponent-comparison-table}
record_summary_cell <- function(wins, losses, draws, games) {
  if (is.na(games) || games == 0) {
    return(tags$span(class = "change-none", "\u2014"))
  }
  tags$div(
    class = "mini-stack",
    tags$span(class = "rating-number", paste0(wins, "-", losses, "-", draws)),
    tags$span(class = "rating-badge", paste0("勝率 ", sprintf("%.1f%%", 100 * wins / games)))
  )
}

latest_matchup_cell <- function(date_val, result_val, score_val) {
  if (is.na(date_val) || is.na(result_val) || is.na(score_val)) {
    return(tags$span(class = "change-none", "\u2014"))
  }

  result_label <- case_when(
    result_val == "W" ~ "勝",
    result_val == "L" ~ "敗",
    TRUE ~ "分"
  )
  result_class <- case_when(
    result_val == "W" ~ "result-w",
    result_val == "L" ~ "result-l",
    TRUE ~ "result-d"
  )

  tags$div(
    class = "mini-stack",
    tags$span(class = paste("result-chip", result_class), result_label),
    tags$span(class = "rating-badge", paste0(format(date_val, "%m/%d"), "  ", score_val))
  )
}

upset_comparison_cell <- function(prob_val, date_val, score_val) {
  if (is.na(prob_val) || is.na(date_val) || is.na(score_val)) {
    return(tags$span(class = "change-none", "\u2014"))
  }
  tags$div(
    class = "mini-stack",
    tags$span(class = "rating-number", sprintf("%.1f%%", 100 * prob_val)),
    tags$span(class = "rating-badge", paste0(format(date_val, "%m/%d"), "  ", score_val))
  )
}

if (nrow(opponent_summary) > 0) {
  div(
    class = "table-shell",
    reactable(
      opponent_summary,
      filterable = TRUE,
      defaultPageSize = 10,
      showPageSizeOptions = TRUE,
      pageSizeOptions = c(10, 20, 40),
      defaultSorted = list(games = "desc"),
      highlight = TRUE,
      elementId = "team-opponent-table",
      columns = list(
        yr = colDef(show = FALSE, filterable = TRUE),
        year = colDef(show = FALSE),
        name_b = colDef(
          name = "対戦相手",
          minWidth = 190,
          filterable = FALSE,
          cell = function(v, ri) {
            row <- opponent_summary[ri, ]
            tags$div(
              class = "team-name-cell",
              tags$div(class = "team-color-bar", style = paste0("background:", row$c1_b)),
              tags$a(
                href = team_url(row$team_b),
                class = "team-name-link",
                style = paste0("color:", row$c1_b),
                v
              )
            )
          }
        ),
        games = colDef(name = "試合", width = 74, align = "center", filterable = FALSE),
        wins = colDef(
          name = "成績",
          minWidth = 120,
          filterable = FALSE,
          cell = function(v, ri) {
            record_summary_cell(
              wins = v,
              losses = opponent_summary$losses[[ri]],
              draws = opponent_summary$draws[[ri]],
              games = opponent_summary$games[[ri]]
            )
          }
        ),
        latest_date = colDef(
          name = "直近対戦",
          minWidth = 150,
          filterable = FALSE,
          cell = function(v, ri) {
            latest_matchup_cell(
              date_val = v,
              result_val = opponent_summary$latest_result[[ri]],
              score_val = opponent_summary$latest_score[[ri]]
            )
          }
        ),
        upset_prob = colDef(
          name = "最大アップセット勝利",
          minWidth = 160,
          filterable = FALSE,
          cell = function(v, ri) {
            upset_comparison_cell(
              prob_val = v,
              date_val = opponent_summary$upset_date[[ri]],
              score_val = opponent_summary$upset_score[[ri]]
            )
          }
        ),
        team_b = colDef(show = FALSE),
        c1_b = colDef(show = FALSE),
        losses = colDef(show = FALSE),
        draws = colDef(show = FALSE),
        latest_result = colDef(show = FALSE),
        latest_score = colDef(show = FALSE),
        upset_date = colDef(show = FALSE),
        upset_score = colDef(show = FALSE),
        win_pct = colDef(show = FALSE)
      )
    )
  )
} else {
  div(class = "copy-shell", tags$p("表示できる対戦相手比較データがありません。"))
}
```

## レーティング推移 {#rating-trend}

```{r rating-chart}
team_hist <- rating_hist |>
  filter(team == TEAM) |>
  arrange(date)

if (nrow(team_hist) > 0) {
  game_dates <- sort(unique(team_hist$date))
  if (length(game_dates) > 1) {
    gap_df <- tibble(d_prev = head(game_dates, -1), d_next = tail(game_dates, -1)) |>
      filter(as.numeric(d_next - d_prev) > 45)
    range_breaks <- if (nrow(gap_df) > 0) {
      lapply(seq_len(nrow(gap_df)), function(i) {
        list(bounds = list(as.character(gap_df$d_prev[[i]] + 1), as.character(gap_df$d_next[[i]])))
      })
    } else {
      list()
    }
  } else {
    range_breaks <- list()
  }

  season_shapes <- lapply(seq_len(nrow(season_bg_df)), function(i) {
    list(
      type = "rect",
      xref = "x",
      yref = "paper",
      x0 = as.character(season_bg_df$bg_start[[i]]),
      x1 = as.character(season_bg_df$bg_end[[i]]),
      y0 = 0,
      y1 = 1,
      fillcolor = season_bg_df$bg_fill[[i]],
      line = list(width = 0),
      layer = "below"
    )
  })

  plot_widget <- plot_ly(
    data = team_hist,
    x = ~date,
    y = ~display_rating,
    type = "scatter",
    mode = "lines+markers",
    name = team_full_name,
    line = list(color = c1, width = 3),
    marker = list(color = c1, size = 6),
    text = ~paste0(format(date, "%Y/%m/%d"), "<br>レート: ", round(display_rating, 1)),
    hoverinfo = "text"
  ) |>
    layout(
      xaxis = list(
        title = "",
        gridcolor = "#D6DFD8",
        zeroline = FALSE,
        rangebreaks = range_breaks,
        tickformat = "%Y/%m",
        nticks = 12
      ),
      yaxis = list(title = "レート", gridcolor = "#D6DFD8", zeroline = FALSE),
      shapes = season_shapes,
      margin = list(l = 60, r = 20, t = 20, b = 70),
      paper_bgcolor = "white",
      plot_bgcolor = "white",
      font = list(family = "Segoe UI Variable Display, Segoe UI, sans-serif")
    )

  div(
    class = "chart-shell",
    div(id = "team-rating-chart", plot_widget)
  )
} else {
  div(class = "copy-shell", tags$p("表示できる推移データがありません。"))
}
```

## 試合一覧 {#games}

```{r games-table}
div(
  class = "table-shell",
  reactable(
    team_games,
    filterable = TRUE,
    defaultPageSize = 15,
    showPageSizeOptions = TRUE,
    pageSizeOptions = c(15, 50, 200),
    highlight = TRUE,
    elementId = "team-games-table",
    columns = list(
      yr = colDef(show = FALSE, filterable = TRUE),
      gamedate = colDef(
        name = "日時",
        width = 112,
        align = "right",
        format = colFormat(date = TRUE, locales = "ja-JP"),
        filterable = FALSE
      ),
      gametype = colDef(name = "試合種別", minWidth = 120, filterable = FALSE),
      name_a = colDef(
        name = "大学A",
        minWidth = 190,
        filterable = FALSE,
        cell = function(v, ri) {
          row <- team_games[ri, ]
          matchup_cell(row$name_a, row$team_a, row$c1_a, row$disp_a)
        }
      ),
      score_a = colDef(
        name = "A",
        width = 62,
        align = "center",
        filterable = FALSE,
        cell = function(v, ri) score_cell(v, team_games$score_b[[ri]])
      ),
      score_dash = colDef(
        name = "",
        width = 36,
        align = "center",
        filterable = FALSE,
        cell = function() tags$span(class = "dash-cell", "-")
      ),
      score_b = colDef(
        name = "B",
        width = 62,
        align = "center",
        filterable = FALSE,
        cell = function(v, ri) score_cell(v, team_games$score_a[[ri]])
      ),
      name_b = colDef(
        name = "大学B",
        minWidth = 190,
        filterable = FALSE,
        cell = function(v, ri) {
          row <- team_games[ri, ]
          matchup_cell(row$name_b, row$team_b, row$c1_b, row$disp_b)
        }
      ),
      delta_disp = colDef(
        name = "変動",
        width = 76,
        align = "right",
        filterable = FALSE,
        cell = function(v) {
          if (is.na(v)) {
            return(tags$span())
          }
          cls <- if (v > 0) {
            "change-up"
          } else if (v < 0) {
            "change-down"
          } else {
            "change-none"
          }
          fmt <- if (v > 0) paste0("+", sprintf("%.1f", v)) else sprintf("%.1f", v)
          tags$span(class = cls, fmt)
        }
      ),
      team_a = colDef(show = FALSE),
      team_b = colDef(show = FALSE),
      c1_a = colDef(show = FALSE),
      c1_b = colDef(show = FALSE),
      disp_a = colDef(show = FALSE),
      disp_b = colDef(show = FALSE)
    )
  )
)
```

## シーズン終了時レート {#season-ratings}

```{r season-ratings}
if (nrow(season_end) > 0) {
  div(
    class = "table-shell",
    reactable(
      season_end,
      filterable = TRUE,
      pagination = FALSE,
      highlight = TRUE,
      elementId = "team-season-table",
      columns = list(
        yr = colDef(show = FALSE, filterable = TRUE),
        label = colDef(name = "シーズン", minWidth = 120, filterable = FALSE),
        season_rank = colDef(
          name = "順位",
          width = 70,
          align = "center",
          filterable = FALSE,
          cell = function(v) tags$span(class = "rank-number", v)
        ),
        rating = colDef(
          name = "終了時レート",
          width = 108,
          align = "right",
          filterable = FALSE,
          cell = function(v) tags$span(class = "rating-number", sprintf("%.1f", v))
        ),
        end_date = colDef(
          name = "終了日",
          width = 118,
          align = "right",
          filterable = FALSE,
          format = colFormat(date = TRUE, locales = "ja-JP")
        ),
        yr_val = colDef(show = FALSE),
        season = colDef(show = FALSE)
      )
    )
  )
} else {
  div(class = "copy-shell", tags$p("表示できるシーズンデータがありません。"))
}
```

<div class="copy-shell">
  <p class="record-note">春秋ごとの終点記録を順位付きで残しています。年度選択を変えると該当年のみ表示されます。</p>
</div>

<div class="back-links">
  <a href="../index.html" class="back-link">&#8592; ランキングに戻る</a>
  <a href="../methodology.html" class="back-link">&#8594; 計算方法の詳細</a>
</div>
