---
title: "慶應義塾大学"
format:
  html:
    page-layout: full
---

```{r setup}
library(tidyverse)
library(reactable)
library(plotly)
library(htmltools)
library(lubridate)

TEAM <- "慶應"

final_ratings <- read_csv("../../data_out/ratings/final_ratings.csv",
  show_col_types = FALSE
) |>
  mutate(date = as.Date(date))

rating_hist <- read_csv("../../data_out/ratings/rating_history.csv",
  show_col_types = FALSE
) |>
  mutate(date = as.Date(date))

game_results <- read_csv("../../data_out/ratings/game_results_with_ratings.csv",
  show_col_types = FALSE
) |>
  mutate(gamedate = as.Date(gamedate))

teams_info <- readxl::read_excel("../../data_out/teamdata.xlsx") |>
  mutate(
    c1 = paste0("#", ColorCode1),
    c2 = paste0("#", if_else(is.na(ColorCode2), ColorCode1, ColorCode2)),
    c3 = paste0(
      "#",
      if_else(
        is.na(ColorCode3),
        if_else(is.na(ColorCode2), ColorCode1, ColorCode2),
        ColorCode3
      )
    )
  )

TEAM_SLUG <- c(
  "東大" = "todai",
  "明治" = "meiji",
  "慶應" = "keio",
  "早稲田" = "waseda",
  "立教" = "rikkyo",
  "法政" = "hosei"
)

LEAGUE_SLUG <- c("東京六大学" = "tokyo6")

team_url <- function(team, prefix = "../") {
  slug <- TEAM_SLUG[[team]]
  if (is.null(slug) || is.na(slug)) {
    return("#")
  }
  paste0(prefix, "university/", slug, ".html")
}

league_url <- function(league, prefix = "../") {
  slug <- LEAGUE_SLUG[[league]]
  if (is.null(slug) || is.na(slug)) {
    return("#")
  }
  paste0(prefix, "league/", slug, ".html")
}

compare_url <- function(team1, team2, prefix = "../") {
  if (
    is.null(team1) || is.null(team2) ||
      is.na(team1) || is.na(team2) ||
      identical(team1, team2)
  ) {
    return("#")
  }

  paste0(
    prefix,
    "compare.html?team1=",
    utils::URLencode(team1, reserved = TRUE),
    "&team2=",
    utils::URLencode(team2, reserved = TRUE)
  )
}

compare_action <- function(team1, team2, label = "2校比較", prefix = "../") {
  href <- compare_url(team1, team2, prefix = prefix)
  if (href == "#") {
    return(tags$span(class = "change-none", "\u2014"))
  }

  tags$a(
    href = href,
    class = "directory-link table-action-link",
    label
  )
}

team_info <- teams_info |> filter(TeamShortName == TEAM) |> slice(1)
team_full_name <- if (nrow(team_info) > 0) team_info$TeamName else TEAM
league_name <- if (nrow(team_info) > 0) team_info$LeagueName else "不明"
c1 <- if (nrow(team_info) > 0) team_info$c1 else "#17324A"
league_peer_info <- teams_info |>
  filter(LeagueName == league_name, !is.na(TeamShortName), !is.na(TeamName)) |>
  distinct(TeamShortName, TeamName, c1)
league_peer_teams <- league_peer_info$TeamShortName

all_ranked <- final_ratings |> arrange(rank)
ranked_team_ids <- all_ranked$team
team_row <- all_ranked |> filter(team == TEAM)
current_rating <- if (nrow(team_row) > 0) team_row$display_rating[[1]] else NA_real_
current_rank <- if (nrow(team_row) > 0) team_row$rank[[1]] else NA_integer_
total_teams <- nrow(all_ranked)
focus_current_rating <- current_rating

league_current_table <- all_ranked |>
  left_join(
    teams_info |> select(TeamShortName, TeamName, LeagueName, c1),
    by = c("team" = "TeamShortName")
  ) |>
  filter(LeagueName == league_name, !is.na(TeamName)) |>
  arrange(desc(display_rating), rank) |>
  mutate(league_rank = row_number())

league_team_count <- nrow(league_current_table)
league_avg_display <- if (league_team_count > 0) {
  round(mean(league_current_table$display_rating), 1)
} else {
  NA_real_
}

league_rank_pos <- league_current_table |>
  filter(team == TEAM) |>
  pull(league_rank)

if (length(league_rank_pos) == 0) {
  league_rank_pos <- NA_integer_
}

league_leader <- league_current_table |> slice_head(n = 1)
peer_above <- if (!is.na(league_rank_pos) && league_rank_pos > 1) {
  league_current_table |> slice(league_rank_pos - 1)
} else {
  league_current_table[0, ]
}
peer_below <- if (!is.na(league_rank_pos) && league_rank_pos < league_team_count) {
  league_current_table |> slice(league_rank_pos + 1)
} else {
  league_current_table[0, ]
}

gap_from_league_avg <- if (!is.na(current_rating) && !is.na(league_avg_display)) {
  round(current_rating - league_avg_display, 1)
} else {
  NA_real_
}

gap_to_above <- if (!is.na(current_rating) && nrow(peer_above) > 0) {
  round(peer_above$display_rating[[1]] - current_rating, 1)
} else {
  NA_real_
}

gap_to_below <- if (!is.na(current_rating) && nrow(peer_below) > 0) {
  round(current_rating - peer_below$display_rating[[1]], 1)
} else {
  NA_real_
}

current_year <- max(year(game_results$gamedate[game_results$gamedate <= Sys.Date()]))
available_yrs <- sort(unique(year(
  game_results$gamedate[
    (game_results$team1 == TEAM | game_results$team2 == TEAM) &
      game_results$gamedate <= Sys.Date()
  ]
)), decreasing = TRUE)
default_yr <- if (length(available_yrs) > 0) as.character(available_yrs[[1]]) else as.character(current_year)

global_mean <- mean(rating_hist$rating)
global_sd <- sd(rating_hist$rating)
to_disp <- function(r) round(50 + 10 * (r - global_mean) / global_sd, 1)

team_hist_all <- rating_hist |>
  filter(team == TEAM, year(date) >= 2001, date <= Sys.Date()) |>
  arrange(date)

stats_max <- if (nrow(team_hist_all) > 0) round(max(team_hist_all$display_rating), 1) else NA_real_
stats_min <- if (nrow(team_hist_all) > 0) round(min(team_hist_all$display_rating), 1) else NA_real_
stats_avg <- if (nrow(team_hist_all) > 0) round(mean(team_hist_all$display_rating), 1) else NA_real_

team_peak <- team_hist_all |>
  slice_max(display_rating, n = 1, with_ties = FALSE) |>
  mutate(peak_rating = round(display_rating, 1))

league_peer_peaks <- rating_hist |>
  filter(team %in% league_peer_teams, date <= Sys.Date()) |>
  left_join(
    league_peer_info,
    by = c("team" = "TeamShortName")
  ) |>
  filter(!is.na(TeamName)) |>
  group_by(team, TeamName, c1) |>
  slice_max(display_rating, n = 1, with_ties = FALSE) |>
  ungroup() |>
  transmute(
    team,
    TeamName,
    c1,
    peer_peak_rating = round(display_rating, 1),
    peer_peak_date = date
  )

league_peer_directory <- league_current_table |>
  transmute(
    team,
    TeamName,
    c1,
    current_global_rank = rank,
    league_rank,
    current_rating = round(display_rating, 1)
  ) |>
  left_join(
    league_peer_peaks |> select(team, peer_peak_rating, peer_peak_date),
    by = "team"
  ) |>
  mutate(
    gap_from_peak = round(current_rating - peer_peak_rating, 1),
    rating_gap_vs_focus = round(current_rating - focus_current_rating, 1),
    focus_team = team == TEAM
  ) |>
  arrange(league_rank)

season_bg_df <- game_results |>
  filter(team1 == TEAM | team2 == TEAM) |>
  select(gamedate, season) |>
  group_by(yr_val = year(gamedate), season) |>
  summarise(bg_start = min(gamedate), bg_end = max(gamedate), .groups = "drop") |>
  mutate(bg_fill = if_else(season == "春", "rgba(31,93,77,0.07)", "rgba(191,29,53,0.07)"))

season_end_dates <- game_results |>
  filter(team1 == TEAM | team2 == TEAM) |>
  mutate(yr_val = year(gamedate)) |>
  group_by(yr_val, season) |>
  summarise(end_date = max(gamedate), .groups = "drop") |>
  filter(end_date <= Sys.Date()) |>
  arrange(desc(yr_val), desc(season == "秋"))

season_snapshots <- season_end_dates |>
  mutate(snapshot = map(end_date, function(d) {
    rating_hist |>
      filter(date <= d) |>
      group_by(team) |>
      slice_tail(n = 1) |>
      ungroup() |>
      mutate(season_rank = rank(desc(display_rating), ties.method = "min"))
  })) |>
  unnest(snapshot)

season_end <- season_snapshots |>
  filter(team == TEAM) |>
  arrange(desc(yr_val), desc(season == "秋")) |>
  mutate(
    yr = as.character(yr_val),
    label = paste0(yr_val, " ", season),
    rating = round(display_rating, 1)
  ) |>
  select(yr, yr_val, season, label, end_date, season_rank, rating)

best_season_end <- season_end |>
  slice_max(rating, n = 1, with_ties = FALSE)

season_title_rows <- season_end |>
  filter(season_rank == 1) |>
  arrange(desc(yr_val), desc(season == "秋"), desc(rating))

season_title_count <- nrow(season_title_rows)
season_title_years <- if (season_title_count > 0) {
  n_distinct(season_title_rows$yr_val)
} else {
  0L
}

latest_season_title <- season_title_rows |>
  slice_head(n = 1)

best_finish <- season_end |>
  arrange(season_rank, desc(rating), desc(end_date)) |>
  slice_head(n = 1)

yearly_peak <- team_hist_all |>
  mutate(yr = as.character(year(date))) |>
  group_by(yr) |>
  slice_max(display_rating, n = 1, with_ties = FALSE) |>
  ungroup() |>
  transmute(
    yr,
    peak_rating = round(display_rating, 1),
    peak_date = date
  )

team_games_base <- game_results |>
  filter(team1 == TEAM | team2 == TEAM) |>
  mutate(
    yr = as.character(year(gamedate)),
    is_team1 = team1 == TEAM,
    team_a = TEAM,
    team_b = if_else(is_team1, team2, team1),
    score_a = if_else(is_team1, score1, score2),
    score_b = if_else(is_team1, score2, score1),
    rate_a = if_else(is_team1, r1_before, r2_before),
    rate_b = if_else(is_team1, r2_before, r1_before),
    delta_own = if_else(is_team1, delta, -delta),
    team_win_prob = if_else(is_team1, E1, 1 - E1),
    result = case_when(score_a > score_b ~ "W", score_a < score_b ~ "L", TRUE ~ "D")
  ) |>
  left_join(
    teams_info |> select(TeamShortName, TeamName, c1),
    by = c("team_b" = "TeamShortName")
  ) |>
  rename(name_b = TeamName, c1_b = c1) |>
  mutate(
    name_a = team_full_name,
    c1_a = c1,
    disp_a = to_disp(rate_a),
    disp_b = to_disp(rate_b),
    delta_disp = round(10 * delta_own / global_sd, 1),
    score_dash = ""
  )

top_upset_win <- team_games_base |>
  filter(result == "W") |>
  arrange(team_win_prob, desc(abs(rate_a - rate_b)), desc(gamedate)) |>
  slice_head(n = 1)

top_upset_loss <- team_games_base |>
  filter(result == "L") |>
  arrange(desc(team_win_prob), desc(abs(rate_a - rate_b)), desc(gamedate)) |>
  slice_head(n = 1)

largest_swing_game <- team_games_base |>
  filter(!is.na(delta_disp)) |>
  arrange(desc(abs(delta_disp)), desc(gamedate)) |>
  slice_head(n = 1)

year_best_win <- team_games_base |>
  filter(result == "W") |>
  group_by(yr) |>
  arrange(team_win_prob, desc(abs(rate_a - rate_b)), desc(gamedate), .by_group = TRUE) |>
  slice_head(n = 1) |>
  ungroup() |>
  transmute(
    yr,
    upset_team = team_b,
    upset_name = name_b,
    upset_date = gamedate,
    upset_win_prob = team_win_prob,
    upset_score = paste0(score_a, " - ", score_b)
  )

season_year_summary <- season_end |>
  transmute(
    yr,
    season_slot = if_else(season == "春", "spring", "fall"),
    end_rank = season_rank,
    end_rating = rating,
    end_date
  ) |>
  pivot_wider(
    names_from = season_slot,
    values_from = c(end_rank, end_rating, end_date),
    names_glue = "{season_slot}_{.value}"
  )

year_summary <- tibble(yr = as.character(available_yrs)) |>
  left_join(season_year_summary, by = "yr") |>
  left_join(yearly_peak, by = "yr") |>
  left_join(year_best_win, by = "yr") |>
  mutate(year = as.integer(yr)) |>
  arrange(desc(year))

league_year_peaks <- rating_hist |>
  filter(team %in% league_peer_teams, year(date) %in% available_yrs, date <= Sys.Date()) |>
  left_join(
    league_peer_info,
    by = c("team" = "TeamShortName")
  ) |>
  filter(!is.na(TeamName)) |>
  mutate(
    yr = as.character(year(date)),
    year = year(date)
  ) |>
  group_by(yr, year, team, TeamName, c1) |>
  slice_max(display_rating, n = 1, with_ties = FALSE) |>
  ungroup() |>
  group_by(yr) |>
  mutate(peak_rank = rank(desc(display_rating), ties.method = "min")) |>
  ungroup() |>
  transmute(
    yr,
    year,
    team,
    TeamName,
    c1,
    peak_rank,
    peak_rating = round(display_rating, 1),
    peak_date = date
  )

league_year_season <- season_snapshots |>
  left_join(
    league_peer_info,
    by = c("team" = "TeamShortName")
  ) |>
  filter(!is.na(TeamName)) |>
  transmute(
    yr = as.character(yr_val),
    year = yr_val,
    team,
    TeamName,
    c1,
    season_slot = if_else(season == "春", "spring", "fall"),
    end_rank = season_rank,
    end_rating = round(display_rating, 1),
    end_date
  ) |>
  pivot_wider(
    names_from = season_slot,
    values_from = c(end_rank, end_rating, end_date),
    names_glue = "{season_slot}_{.value}"
  )

league_year_context <- full_join(
  league_year_peaks,
  league_year_season,
  by = c("yr", "year", "team", "TeamName", "c1")
) |>
  mutate(
    focus_team = team == TEAM,
    sort_fall = coalesce(fall_end_rank, 999L),
    sort_spring = coalesce(spring_end_rank, 999L),
    sort_peak = coalesce(peak_rank, 999L)
  ) |>
  arrange(desc(year), sort_fall, sort_spring, sort_peak, TeamName)

year_focus <- year_summary |>
  transmute(
    yr,
    year_label = paste0(yr, "年"),
    peak_title = ifelse(is.na(peak_rating), "記録なし", sprintf("%.1f", peak_rating)),
    peak_note = ifelse(
      is.na(peak_date),
      "該当データなし",
      paste0(format(peak_date, "%m/%d"), " に年間ピーク")
    ),
    spring_title = ifelse(
      is.na(spring_end_rating) | is.na(spring_end_rank),
      "記録なし",
      paste0(sprintf("%.1f", spring_end_rating), " / #", spring_end_rank)
    ),
    spring_note = ifelse(
      is.na(spring_end_date),
      "春季データなし",
      paste0(format(spring_end_date, "%m/%d"), " の終了時点")
    ),
    fall_title = ifelse(
      is.na(fall_end_rating) | is.na(fall_end_rank),
      "記録なし",
      paste0(sprintf("%.1f", fall_end_rating), " / #", fall_end_rank)
    ),
    fall_note = ifelse(
      is.na(fall_end_date),
      "秋季データなし",
      paste0(format(fall_end_date, "%m/%d"), " の終了時点")
    ),
    upset_title = coalesce(upset_name, "記録なし"),
    upset_note = ifelse(
      is.na(upset_date) | is.na(upset_win_prob) | is.na(upset_score),
      "該当試合なし",
      paste0(
        format(upset_date, "%m/%d"),
        "  ",
        upset_score,
        "  勝率 ",
        sprintf("%.1f%%", 100 * upset_win_prob)
      )
    )
  )

all_spring_focus <- season_end |>
  filter(season == "春")

if (nrow(all_spring_focus) > 0) {
  all_spring_focus <- all_spring_focus |>
    filter(rating == max(rating, na.rm = TRUE)) |>
    arrange(desc(end_date), label) |>
    summarise(
      spring_title = paste(sprintf("%.1f", rating), collapse = " / "),
      spring_note = paste0(
        paste(label, collapse = " / "),
        "  #",
        paste(season_rank, collapse = " / ")
      )
    )
} else {
  all_spring_focus <- tibble(
    spring_title = "記録なし",
    spring_note = "春季データなし"
  )
}

all_fall_focus <- season_end |>
  filter(season == "秋")

if (nrow(all_fall_focus) > 0) {
  all_fall_focus <- all_fall_focus |>
    filter(rating == max(rating, na.rm = TRUE)) |>
    arrange(desc(end_date), label) |>
    summarise(
      fall_title = paste(sprintf("%.1f", rating), collapse = " / "),
      fall_note = paste0(
        paste(label, collapse = " / "),
        "  #",
        paste(season_rank, collapse = " / ")
      )
    )
} else {
  all_fall_focus <- tibble(
    fall_title = "記録なし",
    fall_note = "秋季データなし"
  )
}

all_peak_focus <- if (nrow(team_peak) > 0) {
  tibble(
    peak_title = sprintf("%.1f", team_peak$peak_rating[[1]]),
    peak_note = paste0(format(team_peak$date[[1]], "%Y/%m/%d"), " に到達")
  )
} else {
  tibble(
    peak_title = "記録なし",
    peak_note = "該当データなし"
  )
}

all_upset_focus <- if (nrow(top_upset_win) > 0) {
  tibble(
    upset_title = top_upset_win$name_b[[1]],
    upset_note = paste0(
      format(top_upset_win$gamedate[[1]], "%Y/%m/%d"),
      "  ",
      top_upset_win$score_a[[1]],
      "-",
      top_upset_win$score_b[[1]],
      "  勝率 ",
      sprintf("%.1f%%", 100 * top_upset_win$team_win_prob[[1]])
    )
  )
} else {
  tibble(
    upset_title = "記録なし",
    upset_note = "該当試合なし"
  )
}

year_focus <- bind_rows(
  year_focus,
  tibble(
    yr = "all",
    year_label = "全期間",
    peak_title = all_peak_focus$peak_title[[1]],
    peak_note = all_peak_focus$peak_note[[1]],
    spring_title = all_spring_focus$spring_title[[1]],
    spring_note = all_spring_focus$spring_note[[1]],
    fall_title = all_fall_focus$fall_title[[1]],
    fall_note = all_fall_focus$fall_note[[1]],
    upset_title = all_upset_focus$upset_title[[1]],
    upset_note = all_upset_focus$upset_note[[1]]
  )
)

year_focus_json <- jsonlite::toJSON(year_focus, dataframe = "rows", auto_unbox = TRUE)

default_focus <- year_focus |>
  filter(yr == default_yr) |>
  slice(1)

if (nrow(default_focus) == 0) {
  default_focus <- tibble(
    yr = default_yr,
    year_label = paste0(default_yr, "年"),
    peak_title = "記録なし",
    peak_note = "該当データなし",
    spring_title = "記録なし",
    spring_note = "春季データなし",
    fall_title = "記録なし",
    fall_note = "秋季データなし",
    upset_title = "記録なし",
    upset_note = "該当試合なし"
  )
}

year_focus_cards <- bind_rows(
  year_focus |> filter(yr == "all"),
  year_focus |> filter(yr != "all")
)

latest_opponent_games <- team_games_base |>
  arrange(desc(gamedate)) |>
  group_by(yr, team_b) |>
  slice_head(n = 1) |>
  ungroup() |>
  transmute(
    yr,
    team_b,
    latest_date = gamedate,
    latest_result = result,
    latest_score = paste0(score_a, " - ", score_b)
  )

opponent_upset_wins <- team_games_base |>
  filter(result == "W") |>
  arrange(team_win_prob, desc(abs(rate_a - rate_b)), desc(gamedate)) |>
  group_by(yr, team_b) |>
  slice_head(n = 1) |>
  ungroup() |>
  transmute(
    yr,
    team_b,
    upset_date = gamedate,
    upset_prob = team_win_prob,
    upset_score = paste0(score_a, " - ", score_b)
  )

opponent_summary <- team_games_base |>
  group_by(yr, team_b, name_b, c1_b) |>
  summarise(
    games = n(),
    wins = sum(result == "W", na.rm = TRUE),
    losses = sum(result == "L", na.rm = TRUE),
    draws = sum(result == "D", na.rm = TRUE),
    .groups = "drop"
  ) |>
  left_join(latest_opponent_games, by = c("yr", "team_b")) |>
  left_join(opponent_upset_wins, by = c("yr", "team_b")) |>
  mutate(
    win_pct = if_else(games > 0, wins / games, NA_real_),
    year = as.integer(yr)
  ) |>
  arrange(desc(year), desc(games), desc(win_pct), name_b)

latest_opponent_games_all <- team_games_base |>
  arrange(desc(gamedate)) |>
  group_by(team_b) |>
  slice_head(n = 1) |>
  ungroup() |>
  transmute(
    team_b,
    latest_date = gamedate,
    latest_result = result,
    latest_score = paste0(score_a, " - ", score_b)
  )

opponent_upset_wins_all <- team_games_base |>
  filter(result == "W") |>
  arrange(team_win_prob, desc(abs(rate_a - rate_b)), desc(gamedate)) |>
  group_by(team_b) |>
  slice_head(n = 1) |>
  ungroup() |>
  transmute(
    team_b,
    upset_date = gamedate,
    upset_prob = team_win_prob,
    upset_score = paste0(score_a, " - ", score_b)
  )

opponent_summary_all <- team_games_base |>
  group_by(team_b, name_b, c1_b) |>
  summarise(
    games = n(),
    wins = sum(result == "W", na.rm = TRUE),
    losses = sum(result == "L", na.rm = TRUE),
    draws = sum(result == "D", na.rm = TRUE),
    .groups = "drop"
  ) |>
  left_join(latest_opponent_games_all, by = "team_b") |>
  left_join(opponent_upset_wins_all, by = "team_b") |>
  mutate(win_pct = if_else(games > 0, wins / games, NA_real_)) |>
  arrange(desc(games), desc(win_pct), name_b)

primary_opponent <- opponent_summary_all |>
  slice_head(n = 1)

comparison_shortcuts <- bind_rows(
  if (nrow(league_leader) > 0 && league_leader$team[[1]] != TEAM) {
    tibble(
      slot = 1L,
      label = "League Leader",
      team = league_leader$team[[1]],
      TeamName = league_leader$TeamName[[1]],
      c1 = league_leader$c1[[1]],
      note = paste0(
        "現在リーグ #1 / 全国 ",
        league_leader$rank[[1]],
        " 位 / レート ",
        sprintf("%.1f", league_leader$display_rating[[1]])
      )
    )
  },
  if (nrow(peer_above) > 0) {
    tibble(
      slot = 2L,
      label = "Above You",
      team = peer_above$team[[1]],
      TeamName = peer_above$TeamName[[1]],
      c1 = peer_above$c1[[1]],
      note = paste0(
        "一つ上との差 ",
        sprintf("%.1f", gap_to_above),
        " / 現在リーグ #",
        peer_above$league_rank[[1]]
      )
    )
  },
  if (nrow(peer_below) > 0) {
    tibble(
      slot = 3L,
      label = "Below You",
      team = peer_below$team[[1]],
      TeamName = peer_below$TeamName[[1]],
      c1 = peer_below$c1[[1]],
      note = paste0(
        "一つ下との差 ",
        sprintf("%.1f", gap_to_below),
        " / 現在リーグ #",
        peer_below$league_rank[[1]]
      )
    )
  },
  if (nrow(primary_opponent) > 0 && primary_opponent$team_b[[1]] %in% ranked_team_ids) {
    tibble(
      slot = 4L,
      label = "Frequent Opponent",
      team = primary_opponent$team_b[[1]],
      TeamName = primary_opponent$name_b[[1]],
      c1 = primary_opponent$c1_b[[1]],
      note = paste0(
        "通算 ",
        primary_opponent$games[[1]],
        " 試合 / ",
        primary_opponent$wins[[1]],
        "-",
        primary_opponent$losses[[1]],
        "-",
        primary_opponent$draws[[1]]
      )
    )
  }
) |>
  filter(!is.na(team), team != TEAM) |>
  distinct(team, .keep_all = TRUE) |>
  arrange(slot)

team_games <- team_games_base |>
  arrange(desc(gamedate)) |>
  select(
    yr, gamedate, gametype,
    team_a, name_a, c1_a, disp_a, score_a,
    score_dash, score_b, team_b, name_b, c1_b, disp_b,
    delta_disp
  )

search_targets <- bind_rows(
  teams_info |>
    transmute(
      label = TeamName,
      search = paste(TeamName, TeamShortName, LeagueName),
      url = map_chr(TeamShortName, team_url)
    ),
  teams_info |>
    distinct(LeagueName) |>
    transmute(
      label = LeagueName,
      search = LeagueName,
      url = map_chr(LeagueName, league_url)
    )
) |>
  filter(url != "#")

search_targets_json <- jsonlite::toJSON(search_targets, dataframe = "rows", auto_unbox = TRUE)

matchup_cell <- function(label, team, color, rating) {
  tags$div(
    class = "matchup-cell",
    tags$div(class = "team-color-bar", style = paste0("background:", color)),
    tags$div(
      class = "matchup-text",
      tags$a(
        href = team_url(team),
        class = "team-link-inline",
        style = paste0("color:", color),
        label
      ),
      tags$span(class = "rating-badge", paste0("試合前 ", sprintf("%.1f", rating)))
    )
  )
}

score_cell <- function(score, opp_score) {
  cls <- if (!is.na(score) && !is.na(opp_score) && score > opp_score) {
    "score-cell score-winner"
  } else {
    "score-cell"
  }
  tags$span(class = cls, ifelse(is.na(score), "-", score))
}
```

```{r header}
search_options <- tags$datalist(
  id = "site-search-options",
  lapply(search_targets$label, function(lbl) tags$option(value = lbl))
)

hero_script <- glue::glue(
  "
  (function() {{
    const targets = {search_targets_json};
    const yearFocus = {year_focus_json};
    const defaultYear = '{default_yr}';
    const plotSelector = '#team-rating-chart .plotly, #team-rating-chart .js-plotly-plot';
    const tableFilters = [
      ['team-year-summary-table', 'yr'],
      ['team-league-context-table', 'yr'],
      ['team-opponent-table', 'yr'],
      ['team-games-table', 'yr'],
      ['team-season-table', 'yr']
    ];

    function normalize(value) {{
      return String(value || '').replace(/\\s+/g, '').toLowerCase();
    }}

    function hasYearOption(value) {{
      if (!value) return false;
      return [].some.call(
        document.querySelectorAll('[data-global-year] option'),
        function(opt) {{ return opt.value === String(value); }}
      );
    }}

    function getSelectedYear() {{
      const select = document.querySelector('[data-global-year]');
      return (select && select.value) || window.localStorage.getItem('cbr-selected-year') || defaultYear;
    }}

    function buildYearUrl(target, year) {{
      const url = new URL(target, window.location.href);
      url.searchParams.set('year', year);
      return url.toString();
    }}

    function syncYearLinks(value) {{
      document.querySelectorAll('a[href]').forEach(function(link) {{
        const rawHref = link.getAttribute('href');
        if (!rawHref || rawHref.charAt(0) === '#') return;
        if (/^(mailto:|tel:|javascript:)/i.test(rawHref)) return;

        const baseHref = link.dataset.yearHrefBase || rawHref;
        if (!link.dataset.yearHrefBase) {{
          link.dataset.yearHrefBase = rawHref;
        }}

        let url;
        try {{
          url = new URL(baseHref, window.location.href);
        }} catch (error) {{
          return;
        }}

        if (url.origin !== window.location.origin) return;
        if (!/\\.html$/i.test(url.pathname)) return;

        url.searchParams.set('year', value);
        link.setAttribute('href', url.toString());
      }});
    }}

    function syncYear(value, options) {{
      if (!hasYearOption(value)) return;
      window.localStorage.setItem('cbr-selected-year', value);
      document.querySelectorAll('[data-global-year]').forEach(function(select) {{
        if ([].some.call(select.options, function(opt) {{ return opt.value === value; }})) {{
          select.value = value;
        }}
      }});
      syncYearLinks(value);
      if (!(options && options.updateUrl === false)) {{
        const nextUrl = new URL(window.location.href);
        nextUrl.searchParams.set('year', value);
        window.history.replaceState({{}}, '', nextUrl.toString());
      }}
    }}

    function bindText(key, value) {{
      document.querySelectorAll('[data-team-bind=\"' + key + '\"]').forEach(function(node) {{
        node.textContent = value || '';
      }});
    }}

    function renderFocus(year) {{
      const summary =
        yearFocus.find(function(item) {{ return item.yr === String(year); }}) ||
        yearFocus[0];
      if (!summary) return;

      bindText('year-label', summary.year_label);
      bindText('peak-title', summary.peak_title);
      bindText('peak-note', summary.peak_note);
      bindText('spring-title', summary.spring_title);
      bindText('spring-note', summary.spring_note);
      bindText('fall-title', summary.fall_title);
      bindText('fall-note', summary.fall_note);
      bindText('upset-title', summary.upset_title);
      bindText('upset-note', summary.upset_note);
    }}

    function syncYearCards(year) {{
      document.querySelectorAll('[data-year-card]').forEach(function(button) {{
        const active = button.getAttribute('data-year-card') === String(year);
        button.classList.toggle('is-active', active);
        button.setAttribute('aria-pressed', active ? 'true' : 'false');
      }});
    }}

    function applyYear(year) {{
      syncYear(year);
      renderFocus(year);
      syncYearCards(year);
      const filterValue = year === 'all' ? void 0 : year;

      function updateTables() {{
        if (window.Reactable) {{
          tableFilters.forEach(function(target) {{
            Reactable.setFilter(target[0], target[1], filterValue);
          }});
        }} else {{
          setTimeout(updateTables, 100);
        }}
      }}

      function updatePlot() {{
        if (!window.Plotly) {{
          setTimeout(updatePlot, 200);
          return;
        }}
        const plot = document.querySelector(plotSelector);
        if (!plot) {{
          setTimeout(updatePlot, 200);
          return;
        }}
        if (year === 'all') {{
          Plotly.relayout(plot, {{
            'xaxis.autorange': true
          }});
        }} else {{
          Plotly.relayout(plot, {{
            'xaxis.autorange': false,
            'xaxis.range': [year + '-01-01', year + '-12-31']
          }});
        }}
      }}

      updateTables();
      updatePlot();
    }}

    function goSearch() {{
      const input = document.querySelector('[data-search-input]');
      if (!input) return;
      const key = normalize(input.value);
      if (!key) return;
      const match = targets.find(function(target) {{
        return normalize(target.label) === key || normalize(target.search).indexOf(key) !== -1;
      }});
      if (match) {{
        const year = getSelectedYear();
        syncYear(year);
        window.location.href = buildYearUrl('../' + match.url, year);
      }}
    }}

    document.addEventListener('DOMContentLoaded', function() {{
      const urlYear = new URLSearchParams(window.location.search).get('year');
      const storedYear = window.localStorage.getItem('cbr-selected-year');
      const year =
        (hasYearOption(urlYear) && urlYear) ||
        (hasYearOption(storedYear) && storedYear) ||
        defaultYear;
      syncYear(year);
      applyYear(year);

      document.querySelectorAll('[data-global-year]').forEach(function(select) {{
        select.addEventListener('change', function(event) {{
          applyYear(event.target.value);
        }});
      }});

      document.querySelectorAll('[data-search-go]').forEach(function(button) {{
        button.addEventListener('click', function() {{
          goSearch();
        }});
      }});

      document.querySelectorAll('[data-search-input]').forEach(function(input) {{
        input.addEventListener('keydown', function(event) {{
          if (event.key === 'Enter') {{
            event.preventDefault();
            goSearch();
          }}
        }});
      }});

      document.querySelectorAll('[data-year-card]').forEach(function(button) {{
        button.addEventListener('click', function() {{
          applyYear(button.getAttribute('data-year-card'));
        }});
      }});
    }});
  }})();
  "
)

rank_str <- if (!is.na(current_rank)) {
  paste0("全国 ", current_rank, " 位 / ", total_teams, " チーム")
} else {
  "集計中"
}

latest_season_value <- if (nrow(season_end) > 0) season_end$rating[[1]] else NA_real_
latest_season_label <- if (nrow(season_end) > 0) season_end$label[[1]] else "データなし"
peak_card_value <- if (nrow(team_peak) > 0) sprintf("%.1f", team_peak$peak_rating[[1]]) else "-"
peak_card_note <- if (nrow(team_peak) > 0) {
  paste0(format(team_peak$date[[1]], "%Y/%m/%d"), " に到達")
} else {
  "記録なし"
}
best_season_value <- if (nrow(best_season_end) > 0) sprintf("%.1f", best_season_end$rating[[1]]) else "-"
best_season_note <- if (nrow(best_season_end) > 0) {
  paste0(best_season_end$label[[1]], " の終了時点")
} else {
  "記録なし"
}
upset_win_value <- if (nrow(top_upset_win) > 0) top_upset_win$name_b[[1]] else "記録なし"
upset_win_note <- if (nrow(top_upset_win) > 0) {
  paste0(
    format(top_upset_win$gamedate[[1]], "%Y/%m/%d"),
    "  ",
    top_upset_win$score_a[[1]], "-",
    top_upset_win$score_b[[1]],
    "  勝率 ",
    sprintf("%.1f%%", 100 * top_upset_win$team_win_prob[[1]])
  )
} else {
  "該当試合なし"
}
upset_loss_value <- if (nrow(top_upset_loss) > 0) top_upset_loss$name_b[[1]] else "記録なし"
upset_loss_note <- if (nrow(top_upset_loss) > 0) {
  paste0(
    format(top_upset_loss$gamedate[[1]], "%Y/%m/%d"),
    "  ",
    top_upset_loss$score_a[[1]], "-",
    top_upset_loss$score_b[[1]],
    "  勝率 ",
    sprintf("%.1f%%", 100 * top_upset_loss$team_win_prob[[1]])
  )
} else {
  "該当試合なし"
}

league_rank_value <- if (!is.na(league_rank_pos) && league_team_count > 0) {
  paste0("#", league_rank_pos, " / ", league_team_count)
} else {
  "集計中"
}

league_gap_value <- if (!is.na(gap_from_league_avg)) {
  sprintf("%+.1f", gap_from_league_avg)
} else {
  "-"
}

league_gap_note <- if (!is.na(league_avg_display)) {
  paste0("リーグ平均 ", sprintf("%.1f", league_avg_display))
} else {
  "比較対象なし"
}

season_title_value <- if (season_title_count > 0) {
  paste0(season_title_count, "回")
} else {
  "未到達"
}

season_title_note <- if (season_title_count > 0 && nrow(latest_season_title) > 0) {
  paste0(
    "首位年数 ",
    season_title_years,
    " / 直近 ",
    latest_season_title$label[[1]]
  )
} else if (nrow(best_finish) > 0) {
  paste0(
    "最高順位 #",
    best_finish$season_rank[[1]],
    " / ",
    best_finish$label[[1]]
  )
} else {
  "該当データなし"
}

best_finish_value <- if (nrow(best_finish) > 0) {
  best_finish$label[[1]]
} else {
  "記録なし"
}

best_finish_note <- if (nrow(best_finish) > 0) {
  paste0(
    "順位 #",
    best_finish$season_rank[[1]],
    " / 終了時レート ",
    sprintf("%.1f", best_finish$rating[[1]])
  )
} else {
  "該当データなし"
}

peak_gap_value <- if (!is.na(current_rating) && nrow(team_peak) > 0) {
  sprintf("%+.1f", current_rating - team_peak$peak_rating[[1]])
} else {
  "-"
}

peak_gap_note <- if (nrow(team_peak) > 0) {
  paste0("現在値 - 歴代ピーク ", sprintf("%.1f", team_peak$peak_rating[[1]]))
} else {
  "比較対象なし"
}

largest_swing_value <- if (nrow(largest_swing_game) > 0) largest_swing_game$name_b[[1]] else "記録なし"
largest_swing_note <- if (nrow(largest_swing_game) > 0) {
  swing_result <- case_when(
    largest_swing_game$result[[1]] == "W" ~ "勝",
    largest_swing_game$result[[1]] == "L" ~ "敗",
    TRUE ~ "分"
  )
  swing_fmt <- if (largest_swing_game$delta_disp[[1]] > 0) {
    paste0("+", sprintf("%.1f", largest_swing_game$delta_disp[[1]]))
  } else {
    sprintf("%.1f", largest_swing_game$delta_disp[[1]])
  }
  paste0(
    format(largest_swing_game$gamedate[[1]], "%Y/%m/%d"),
    "  ",
    largest_swing_game$score_a[[1]], "-",
    largest_swing_game$score_b[[1]],
    "  ",
    swing_result,
    " / 変動 ",
    swing_fmt
  )
} else {
  "該当試合なし"
}

primary_opponent_value <- if (nrow(primary_opponent) > 0) primary_opponent$name_b[[1]] else "記録なし"
primary_opponent_note <- if (nrow(primary_opponent) > 0) {
  paste0(
    primary_opponent$games[[1]],
    "試合 / 勝率 ",
    sprintf("%.1f%%", 100 * primary_opponent$win_pct[[1]])
  )
} else {
  "該当試合なし"
}

primary_opponent_record <- if (nrow(primary_opponent) > 0) {
  paste0(
    primary_opponent$wins[[1]], "-",
    primary_opponent$losses[[1]], "-",
    primary_opponent$draws[[1]]
  )
} else {
  "記録なし"
}

primary_opponent_record_note <- if (nrow(primary_opponent) > 0) {
  paste0(
    "勝 ",
    primary_opponent$wins[[1]],
    " / 敗 ",
    primary_opponent$losses[[1]],
    if (primary_opponent$draws[[1]] > 0) {
      paste0(" / 分 ", primary_opponent$draws[[1]])
    } else {
      ""
    }
  )
} else {
  "該当試合なし"
}

primary_opponent_latest_value <- if (nrow(primary_opponent) > 0) {
  result_label <- case_when(
    primary_opponent$latest_result[[1]] == "W" ~ "直近 勝",
    primary_opponent$latest_result[[1]] == "L" ~ "直近 敗",
    primary_opponent$latest_result[[1]] == "D" ~ "直近 分",
    TRUE ~ "直近"
  )
  result_label
} else {
  "記録なし"
}

primary_opponent_latest_note <- if (nrow(primary_opponent) > 0 && !is.na(primary_opponent$latest_date[[1]])) {
  paste0(
    format(primary_opponent$latest_date[[1]], "%Y/%m/%d"),
    "  ",
    primary_opponent$latest_score[[1]]
  )
} else {
  "該当試合なし"
}

tagList(
  div(
    class = "detail-panel",
    div(
      class = "detail-toolbar",
      div(
        class = "control-block",
        div(class = "control-label", "大学・リーグ検索"),
        div(
          class = "search-shell",
          tags$input(
            class = "search-input",
            type = "search",
            placeholder = "大学名またはリーグ名を入力",
            list = "site-search-options",
            `data-search-input` = "site"
          ),
          tags$button(class = "control-button", type = "button", `data-search-go` = "site", "移動")
        )
      ),
      div(
        class = "control-block",
        div(class = "control-label", "表示年度"),
        tags$select(
          class = "year-select",
          `data-global-year` = "site",
          lapply(c("all", as.character(available_yrs)), function(yr) {
            tags$option(
              value = yr,
              if (yr == "all") "全期間" else as.character(yr)
            )
          })
        )
      )
    ),
    div(
      class = "detail-header",
      div(
        div(class = "detail-eyebrow", "University"),
        h1(class = "detail-title", style = paste0("color:", c1), team_full_name),
        p(
          class = "detail-subtitle",
          tags$a(href = league_url(league_name), class = "detail-link", league_name)
        )
      ),
      div(
        class = "detail-value-panel",
        div(class = "detail-eyebrow", rank_str),
        div(class = "detail-value", style = paste0("color:", c1), ifelse(is.na(current_rating), "-", sprintf("%.1f", current_rating))),
        div(class = "detail-subtitle", "最新レーティング")
      )
    ),
    div(
      class = "summary-strip",
      div(
        class = "summary-item",
        div(class = "summary-label", "最高レート"),
        div(class = "summary-value", ifelse(is.na(stats_max), "-", sprintf("%.1f", stats_max)))
      ),
      div(
        class = "summary-item",
        div(class = "summary-label", "最低レート"),
        div(class = "summary-value", ifelse(is.na(stats_min), "-", sprintf("%.1f", stats_min)))
      ),
      div(
        class = "summary-item",
        div(class = "summary-label", "平均レート"),
        div(class = "summary-value", ifelse(is.na(stats_avg), "-", sprintf("%.1f", stats_avg)))
      ),
      div(
        class = "summary-item",
        div(class = "summary-label", latest_season_label),
        div(class = "summary-value", ifelse(is.na(latest_season_value), "-", sprintf("%.1f", latest_season_value)))
      )
    ),
    search_options,
    tags$script(HTML(hero_script))
  ),
  div(
    class = "comparison-glance-grid",
    div(
      class = "comparison-glance-card comparison-glance-card-emphasis",
      div(class = "comparison-glance-label", "同リーグ現在位置"),
      div(class = "comparison-glance-value", league_rank_value),
      div(
        class = "comparison-glance-note",
        tags$a(href = league_url(league_name), class = "team-link-inline", league_name),
        " の現在比較"
      )
    ),
    div(
      class = "comparison-glance-card",
      div(class = "comparison-glance-label", "リーグ平均との差"),
      div(class = "comparison-glance-value", league_gap_value),
      div(class = "comparison-glance-note", league_gap_note)
    ),
    div(
      class = "comparison-glance-card",
      div(class = "comparison-glance-label", "一つ上の比較相手"),
      if (nrow(peer_above) > 0) {
        tags$a(
          href = team_url(peer_above$team[[1]]),
          class = "comparison-glance-value comparison-link",
          style = paste0("color:", peer_above$c1[[1]]),
          peer_above$TeamName[[1]]
        )
      } else {
        div(class = "comparison-glance-value", "リーグ先頭")
      },
      if (nrow(peer_above) > 0) {
        div(
          class = "comparison-glance-note",
          paste0("差 ", sprintf("%.1f", gap_to_above), " / レート ", sprintf("%.1f", peer_above$display_rating[[1]]))
        )
      } else {
        div(class = "comparison-glance-note", "現在このリーグで最上位です。")
      }
    ),
    div(
      class = "comparison-glance-card",
      div(class = "comparison-glance-label", "一つ下の比較相手"),
      if (nrow(peer_below) > 0) {
        tags$a(
          href = team_url(peer_below$team[[1]]),
          class = "comparison-glance-value comparison-link",
          style = paste0("color:", peer_below$c1[[1]]),
          peer_below$TeamName[[1]]
        )
      } else {
        div(class = "comparison-glance-value", "リーグ末尾")
      },
      if (nrow(peer_below) > 0) {
        div(
          class = "comparison-glance-note",
          paste0("差 ", sprintf("%.1f", gap_to_below), " / レート ", sprintf("%.1f", peer_below$display_rating[[1]]))
        )
      } else {
        div(class = "comparison-glance-note", "この下に比較相手はいません。")
      }
    )
  ),
  if (nrow(comparison_shortcuts) > 0) {
    tagList(
      div(
        id = "compare-shortcuts",
        class = "copy-shell",
        tags$p(
          class = "section-lead",
          "比較デスクへすぐ送れる組み合わせを、この大学の現在地に近い相手からまとめました。選択年度はそのまま引き継がれるので、現在比較から年度比較へそのまま移れます。"
        ),
        tags$p(
          class = "record-note",
          "相手校を手で選び直さずに、上位争い・近接順位・主要対戦相手の比較へ入るためのショートカットです。"
        )
      ),
      div(
        class = "compare-shortcut-grid",
        lapply(seq_len(nrow(comparison_shortcuts)), function(i) {
          row <- comparison_shortcuts[i, ]
          tags$article(
            class = "compare-shortcut-card",
            div(class = "compare-shortcut-label", row$label),
            tags$a(
              href = compare_url(TEAM, row$team),
              class = "compare-shortcut-title",
              style = paste0("color:", row$c1),
              row$TeamName
            ),
            div(class = "compare-shortcut-note", row$note),
            div(
              class = "directory-link-row",
              tags$a(
                href = compare_url(TEAM, row$team),
                class = "directory-link table-action-link",
                "比較デスクへ"
              ),
              if (team_url(row$team) != "#") {
                tags$a(
                  href = team_url(row$team),
                  class = "directory-link compare-secondary-link",
                  "相手校詳細へ"
                )
              }
            )
          )
        })
      )
    )
  },
  div(
    id = "league-peer-directory",
    class = "peer-directory-panel",
    div(
      class = "peer-directory-head",
      div(
        div(class = "peer-directory-kicker", "Peer Directory"),
        div(class = "peer-directory-title", "同リーグの大学を横断して比べる"),
        p(
          class = "peer-directory-copy",
          "同じリーグの現在値、歴代ピーク、この大学との差を同じ面で確認しながら、相手校ページへすぐ移動できる比較ナビです。"
        )
      )
    ),
    div(
      class = "peer-directory-grid",
      lapply(seq_len(nrow(league_peer_directory)), function(i) {
        row <- league_peer_directory[i, ]

        tags$a(
          href = team_url(row$team),
          class = paste("peer-card", if (row$focus_team) "is-focus" else ""),
          `aria-current` = if (row$focus_team) "page" else NULL,
          div(class = "peer-card-kicker", paste0("リーグ内 #", row$league_rank)),
          div(
            class = "peer-card-title-row",
            div(
              class = "peer-card-title",
              style = paste0("color:", row$c1),
              row$TeamName
            ),
            if (row$focus_team) tags$span(class = "focus-chip", "現在表示中")
          ),
          div(
            class = "peer-card-copy",
            paste0(
              "全国 ",
              ifelse(is.na(row$current_global_rank), "-", row$current_global_rank),
              " 位。現在と歴代ピークを同じ尺度で見比べます。"
            )
          ),
          div(
            class = "peer-card-metrics",
            div(
              class = "peer-card-metric",
              div(class = "peer-card-metric-label", "現在値"),
              div(
                class = "peer-card-metric-value",
                ifelse(is.na(row$current_rating), "-", sprintf("%.1f", row$current_rating))
              ),
              div(
                class = "peer-card-metric-note",
                paste0(
                  "この大学との差 ",
                  ifelse(is.na(row$rating_gap_vs_focus), "-", sprintf("%+.1f", row$rating_gap_vs_focus))
                )
              )
            ),
            div(
              class = "peer-card-metric",
              div(class = "peer-card-metric-label", "歴代ピーク"),
              div(
                class = "peer-card-metric-value",
                ifelse(is.na(row$peer_peak_rating), "-", sprintf("%.1f", row$peer_peak_rating))
              ),
              div(
                class = "peer-card-metric-note",
                ifelse(is.na(row$peer_peak_date), "記録なし", format(row$peer_peak_date, "%Y/%m/%d"))
              )
            ),
            div(
              class = "peer-card-metric",
              div(class = "peer-card-metric-label", "ピーク差"),
              div(
                class = "peer-card-metric-value",
                ifelse(is.na(row$gap_from_peak), "-", sprintf("%+.1f", row$gap_from_peak))
              ),
              div(class = "peer-card-metric-note", "現在値 - 歴代ピーク")
            )
          ),
          div(
            class = "peer-card-footer",
            if (row$focus_team) "この大学を表示中" else "この大学の詳細へ"
          )
        )
      })
    )
  ),
  div(
    class = "year-focus-shell year-focus-shell-standalone",
    div(
      class = "year-focus-header",
      div(class = "control-label", "選択年度の見どころ"),
      div(class = "year-focus-year", `data-team-bind` = "year-label", default_focus$year_label[[1]])
    ),
    div(
      class = "year-focus-grid year-focus-grid-wide",
      div(
        class = "year-focus-card",
        div(class = "year-focus-label", "年間ピーク"),
        div(class = "year-focus-value", `data-team-bind` = "peak-title", default_focus$peak_title[[1]]),
        div(class = "year-focus-note", `data-team-bind` = "peak-note", default_focus$peak_note[[1]])
      ),
      div(
        class = "year-focus-card",
        div(class = "year-focus-label", "春終点"),
        div(class = "year-focus-value", `data-team-bind` = "spring-title", default_focus$spring_title[[1]]),
        div(class = "year-focus-note", `data-team-bind` = "spring-note", default_focus$spring_note[[1]])
      ),
      div(
        class = "year-focus-card",
        div(class = "year-focus-label", "秋終点"),
        div(class = "year-focus-value", `data-team-bind` = "fall-title", default_focus$fall_title[[1]]),
        div(class = "year-focus-note", `data-team-bind` = "fall-note", default_focus$fall_note[[1]])
      ),
      div(
        class = "year-focus-card",
        div(class = "year-focus-label", "最大アップセット勝利"),
        div(class = "year-focus-value", `data-team-bind` = "upset-title", default_focus$upset_title[[1]]),
        div(class = "year-focus-note", `data-team-bind` = "upset-note", default_focus$upset_note[[1]])
      )
    ),
    div(class = "record-note", "表示年度を切り替えると、この要約に加えて年度別サマリー表、対戦相手比較、試合一覧、シーズン終点、推移グラフも連動します。")
  ),
  div(
    class = "history-snapshot-grid",
    div(
      class = "history-snapshot-card",
      div(class = "history-snapshot-label", "歴代ピーク"),
      div(class = "history-snapshot-value", peak_card_value),
      div(class = "history-snapshot-note", peak_card_note)
    ),
    div(
      class = "history-snapshot-card",
      div(class = "history-snapshot-label", "最高シーズン終点"),
      div(class = "history-snapshot-value", best_season_value),
      div(class = "history-snapshot-note", best_season_note)
    ),
    div(
      class = "history-snapshot-card",
      div(class = "history-snapshot-label", "最大アップセット勝利"),
      div(class = "history-snapshot-value", upset_win_value),
      div(class = "history-snapshot-note", upset_win_note)
    ),
    div(
      class = "history-snapshot-card",
      div(class = "history-snapshot-label", "最大番狂わせ敗戦"),
      div(class = "history-snapshot-value", upset_loss_value),
      div(class = "history-snapshot-note", upset_loss_note)
    )
  ),
  div(
    class = "route-grid",
    tags$a(
      href = "../explore.html",
      class = "route-card",
      div(class = "route-label", "Browse Layer"),
      div(class = "route-title", "大学・リーグ一覧へ"),
      div(class = "route-copy", "現在値と歴代ピークを並べた索引ページから、他大学や別導線へ移動できます。"),
      div(class = "route-link", "一覧ページへ →")
    ),
    tags$a(
      href = league_url(league_name),
      class = "route-card",
      div(class = "route-label", "League View"),
      div(class = "route-title", paste0(league_name, " の年鑑へ")),
      div(class = "route-copy", "この大学をリーグ全体の年度推移や記録ボードの中で見直すための入口です。"),
      div(class = "route-link", "リーグ比較へ →")
    ),
    tags$a(
      href = "../history.html",
      class = "route-card route-card-emphasis",
      div(class = "route-label", "Historical Archive"),
      div(class = "route-title", "歴史と記録へ"),
      div(class = "route-copy", "大学横断の終点首位、歴代ピーク、最大アップセットと合わせて位置づけを確認できます。"),
      div(class = "route-link", "全体アーカイブへ →")
    )
  ),
  div(
    class = "section-rail",
    div(
      class = "section-rail-head",
      div(class = "control-label", "Section Navigator"),
      div(class = "section-rail-year", `data-team-bind` = "year-label", default_focus$year_label[[1]]),
      div(class = "section-rail-note", "年度切替に合わせて下の比較表と推移グラフが連動します。")
    ),
    div(
      class = "section-rail-nav",
      tags$a(href = "#league-peer-directory", class = "section-rail-link", "同リーグ一覧"),
      tags$a(href = "#compare-shortcuts", class = "section-rail-link", "比較ショートカット"),
      tags$a(href = "#year-archive", class = "section-rail-link", "年次アーカイブ"),
      tags$a(href = "#record-board", class = "section-rail-link", "記録ボード"),
      tags$a(href = "#year-summary", class = "section-rail-link", "年度別サマリー"),
      tags$a(href = "#league-context", class = "section-rail-link", "同年リーグ比較"),
      tags$a(href = "#opponent-comparison", class = "section-rail-link", "対戦相手比較"),
      tags$a(href = "#rating-trend", class = "section-rail-link", "レーティング推移"),
      tags$a(href = "#games", class = "section-rail-link", "試合一覧"),
      tags$a(href = "#season-ratings", class = "section-rail-link", "シーズン終点")
    )
  )
)
```

## 年次アーカイブ {#year-archive}

<div class="copy-shell">
  <p class="section-lead">年度ごとのピーク、春秋の終点、最大アップセット勝利をカードで一覧できる索引です。ドロップダウンを開かなくても、気になる年を先に見つけてそのまま下の比較表や推移グラフへつなげられるようにしています。</p>
  <p class="record-note">カードを押すと、上の年度表示と下の年度連動テーブル・グラフがその年に切り替わります。</p>
</div>

```{r year-archive-cards}
if (nrow(year_focus_cards) > 0) {
  div(
    class = "history-yearbook-grid",
    lapply(seq_len(nrow(year_focus_cards)), function(i) {
      row <- year_focus_cards[i, ]
      is_all_time <- row$yr == "all"

      tags$button(
        type = "button",
        class = paste(
          c(
            "history-year-card",
            if (is_all_time) "history-year-card-alltime",
            if (row$yr == default_yr) "is-active"
          ),
          collapse = " "
        ),
        `data-year-card` = row$yr,
        `aria-pressed` = ifelse(row$yr == default_yr, "true", "false"),
        div(class = "history-year-card-kicker", ifelse(is_all_time, "All-Time Archive", "Year Archive")),
        div(class = "history-year-card-title", row$year_label),
        div(
          class = "history-year-card-copy",
          ifelse(
            is_all_time,
            "全期間のピーク、春秋終点、最大アップセット勝利をまとめて見直す通年ビューです。",
            "年間ピーク、春秋終点、最大アップセット勝利"
          )
        ),
        div(
          class = "history-year-card-grid",
          div(
            class = "history-year-item",
            div(class = "history-year-item-label", "Peak"),
            div(class = "history-year-item-value", row$peak_title),
            div(class = "history-year-item-note", row$peak_note)
          ),
          div(
            class = "history-year-item",
            div(class = "history-year-item-label", "Spring"),
            div(class = "history-year-item-value", row$spring_title),
            div(class = "history-year-item-note", row$spring_note)
          ),
          div(
            class = "history-year-item",
            div(class = "history-year-item-label", "Fall"),
            div(class = "history-year-item-value", row$fall_title),
            div(class = "history-year-item-note", row$fall_note)
          ),
          div(
            class = "history-year-item",
            div(class = "history-year-item-label", "Upset"),
            div(class = "history-year-item-value", row$upset_title),
            div(class = "history-year-item-note", row$upset_note)
          )
        ),
        div(
          class = "history-year-card-footer",
          ifelse(is_all_time, "全期間で下の比較を表示する", "この年で下の比較を切り替える")
        )
      )
    })
  )
} else {
  div(class = "copy-shell", tags$p("表示できる年次アーカイブがありません。"))
}
```

## 記録ボード {#record-board}

<div class="copy-shell">
  <p class="section-lead">この大学の長期的な輪郭を、シーズン終点、振れ幅の大きい試合、最も長く対戦してきた相手の3つからまとめました。年度別の表へ入る前に、「何で記憶される大学か」を全期間で先に把握するための要約です。</p>
</div>

```{r record-board}
record_metric_block <- function(label, value, note) {
  div(
    class = "record-stat-item",
    div(class = "record-stat-label", label),
    div(class = "record-stat-value", value),
    div(class = "record-stat-note", note)
  )
}

record_metric_link <- function(label, name, team, note, color = NULL) {
  value_node <- if (!is.na(team) && !is.null(team) && team != "") {
    tags$a(
      href = team_url(team),
      class = "record-stat-link",
      style = if (!is.null(color) && !is.na(color)) paste0("color:", color) else NULL,
      name
    )
  } else {
    tags$span(name)
  }

  div(
    class = "record-stat-item",
    div(class = "record-stat-label", label),
    div(class = "record-stat-value", value_node),
    div(class = "record-stat-note", note)
  )
}

div(
  class = "record-grid record-grid-three",
  div(
    class = "record-panel",
    div(class = "record-panel-label", "Season Resume"),
    h3(class = "record-panel-title", "春秋の終点でどこまで届いたか"),
    p(
      class = "record-panel-copy",
      "シーズン終了時点の順位を軸に、首位回数と最良シーズン、現在地と歴代ピークの距離をまとめています。"
    ),
    div(
      class = "record-stat-grid",
      record_metric_block("終点首位", season_title_value, season_title_note),
      record_metric_block("最高シーズン", best_finish_value, best_finish_note),
      record_metric_block("現在と歴代ピーク差", peak_gap_value, peak_gap_note)
    ),
    div(
      class = "directory-link-row",
      tags$a(href = "#season-ratings", class = "directory-link", "シーズン終点へ"),
      tags$a(href = "../history.html#season-leaders", class = "directory-link", "全体の首位一覧へ")
    )
  ),
  div(
    class = "record-panel",
    div(class = "record-panel-label", "Swing Games"),
    h3(class = "record-panel-title", "大きく振れた試合"),
    p(
      class = "record-panel-copy",
      "番狂わせの勝敗とレート変動幅が大きかった試合を並べ、結果の振れ幅からこの大学の歴史をつかめるようにしています。"
    ),
    div(
      class = "record-stat-grid",
      record_metric_link(
        "最大アップセット勝利",
        upset_win_value,
        if (nrow(top_upset_win) > 0) top_upset_win$team_b[[1]] else NA_character_,
        upset_win_note,
        if (nrow(top_upset_win) > 0) top_upset_win$c1_b[[1]] else NULL
      ),
      record_metric_link(
        "最大番狂わせ敗戦",
        upset_loss_value,
        if (nrow(top_upset_loss) > 0) top_upset_loss$team_b[[1]] else NA_character_,
        upset_loss_note,
        if (nrow(top_upset_loss) > 0) top_upset_loss$c1_b[[1]] else NULL
      ),
      record_metric_link(
        "最大変動試合",
        largest_swing_value,
        if (nrow(largest_swing_game) > 0) largest_swing_game$team_b[[1]] else NA_character_,
        largest_swing_note,
        if (nrow(largest_swing_game) > 0) largest_swing_game$c1_b[[1]] else NULL
      )
    ),
    div(
      class = "directory-link-row",
      tags$a(href = "#games", class = "directory-link", "試合一覧へ"),
      tags$a(href = "../history.html#upsets", class = "directory-link", "全体のアップセットへ")
    )
  ),
  div(
    class = "record-panel",
    div(class = "record-panel-label", "Opponent Lens"),
    h3(class = "record-panel-title", "最も長い対戦相手"),
    p(
      class = "record-panel-copy",
      "最も多く対戦してきた相手を軸に、通算成績と直近対戦を1枚にまとめました。対戦相手別比較の入口として使えます。"
    ),
    div(
      class = "record-stat-grid",
      record_metric_link(
        "最多対戦相手",
        primary_opponent_value,
        if (nrow(primary_opponent) > 0) primary_opponent$team_b[[1]] else NA_character_,
        primary_opponent_note,
        if (nrow(primary_opponent) > 0) primary_opponent$c1_b[[1]] else NULL
      ),
      record_metric_block("通算成績", primary_opponent_record, primary_opponent_record_note),
      record_metric_block("直近対戦", primary_opponent_latest_value, primary_opponent_latest_note)
    ),
    div(
      class = "directory-link-row",
      tags$a(href = "#opponent-comparison", class = "directory-link", "対戦相手比較へ"),
      tags$a(href = league_url(league_name), class = "directory-link", "リーグ年鑑へ")
    )
  )
)
```

## 年度別サマリー {#year-summary}

<div class="copy-shell">
  <p class="section-lead">選択年度のピーク、春秋のシーズン終点、最大アップセット勝利を1行で確認できます。どの年に強さが跳ねたかを、試合一覧や推移グラフへ移る前に把握するための入口です。</p>
  <p class="record-note">表示年度を切り替えると、この表と下の試合一覧、シーズン終了時レートが連動します。</p>
</div>

```{r year-summary-table}
peak_summary_cell <- function(rating_val, date_val) {
  if (is.na(rating_val) || is.na(date_val)) {
    return(tags$span(class = "change-none", "\u2014"))
  }
  tags$div(
    class = "mini-stack",
    tags$span(class = "rating-number", sprintf("%.1f", rating_val)),
    tags$span(class = "rating-badge", format(date_val, "%m/%d"))
  )
}

season_summary_cell <- function(rank_val, rating_val, date_val) {
  if (is.na(rank_val) || is.na(rating_val) || is.na(date_val)) {
    return(tags$span(class = "change-none", "\u2014"))
  }
  tags$div(
    class = "mini-stack",
    tags$span(class = "rating-number", sprintf("%.1f", rating_val)),
    tags$span(class = "rating-badge", paste0("#", rank_val, " / ", format(date_val, "%m/%d")))
  )
}

upset_summary_cell <- function(opp_name, opp_team, date_val, prob_val, scoreline) {
  if (is.na(opp_name) || is.na(opp_team) || is.na(date_val) || is.na(prob_val)) {
    return(tags$span(class = "change-none", "\u2014"))
  }
  tags$div(
    class = "mini-stack",
    tags$a(href = team_url(opp_team), class = "team-link-inline", opp_name),
    tags$span(
      class = "rating-badge",
      paste0(format(date_val, "%m/%d"), "  ", scoreline, "  勝率 ", sprintf("%.1f%%", 100 * prob_val))
    )
  )
}

if (nrow(year_summary) > 0) {
  div(
    class = "table-shell",
    reactable(
      year_summary,
      filterable = TRUE,
      pagination = FALSE,
      highlight = TRUE,
      elementId = "team-year-summary-table",
      columns = list(
        yr = colDef(show = FALSE, filterable = TRUE),
        year = colDef(name = "年", width = 72, align = "center", filterable = FALSE),
        peak_rating = colDef(
          name = "年間ピーク",
          minWidth = 130,
          filterable = FALSE,
          cell = function(v, ri) peak_summary_cell(v, year_summary$peak_date[[ri]])
        ),
        spring_end_rating = colDef(
          name = "春終点",
          minWidth = 130,
          filterable = FALSE,
          cell = function(v, ri) {
            season_summary_cell(
              year_summary$spring_end_rank[[ri]],
              v,
              year_summary$spring_end_date[[ri]]
            )
          }
        ),
        fall_end_rating = colDef(
          name = "秋終点",
          minWidth = 130,
          filterable = FALSE,
          cell = function(v, ri) {
            season_summary_cell(
              year_summary$fall_end_rank[[ri]],
              v,
              year_summary$fall_end_date[[ri]]
            )
          }
        ),
        upset_name = colDef(
          name = "最大アップセット勝利",
          minWidth = 220,
          filterable = FALSE,
          cell = function(v, ri) {
            upset_summary_cell(
              v,
              year_summary$upset_team[[ri]],
              year_summary$upset_date[[ri]],
              year_summary$upset_win_prob[[ri]],
              year_summary$upset_score[[ri]]
            )
          }
        ),
        peak_date = colDef(show = FALSE),
        spring_end_rank = colDef(show = FALSE),
        spring_end_date = colDef(show = FALSE),
        fall_end_rank = colDef(show = FALSE),
        fall_end_date = colDef(show = FALSE),
        upset_team = colDef(show = FALSE),
        upset_date = colDef(show = FALSE),
        upset_win_prob = colDef(show = FALSE),
        upset_score = colDef(show = FALSE)
      )
    )
  )
} else {
  div(class = "copy-shell", tags$p("表示できる年度別サマリーデータがありません。"))
}
```

## 同年リーグ内比較 {#league-context}

<div class="copy-shell">
  <p class="section-lead">選択年度について、同じリーグの各大学を年間ピークと春秋終点で横並びにした比較表です。個別の試合一覧へ降りる前に、その年のリーグ内でどの位置にいたかを確認できます。</p>
  <p class="record-note">表示年度を切り替えると1年分に絞り込まれます。全期間を選ぶと年度列つきの通年一覧として見られます。</p>
</div>

```{r league-context-table}
league_peak_summary_cell <- function(rank_val, rating_val, date_val) {
  if (is.na(rank_val) || is.na(rating_val) || is.na(date_val)) {
    return(tags$span(class = "change-none", "\u2014"))
  }
  tags$div(
    class = "mini-stack",
    tags$span(class = "rating-number", sprintf("%.1f", rating_val)),
    tags$span(class = "rating-badge", paste0("リーグ内 #", rank_val, " / ", format(date_val, "%m/%d")))
  )
}

league_context_team_cell <- function(name, team, color, is_focus) {
  tags$div(
    class = "team-name-cell",
    tags$div(class = "team-color-bar", style = paste0("background:", color)),
    tags$div(
      class = "mini-stack",
      tags$div(
        class = "team-context-row",
        tags$a(
          href = team_url(team),
          class = "team-name-link",
          style = paste0("color:", color),
          name
        ),
        if (is_focus) tags$span(class = "focus-chip", "この大学")
      )
    )
  )
}

if (nrow(league_year_context) > 0) {
  div(
    class = "table-shell",
    reactable(
      league_year_context,
      filterable = TRUE,
      defaultPageSize = 6,
      showPageSizeOptions = TRUE,
      pageSizeOptions = c(6, 12, 24),
      highlight = TRUE,
      defaultSorted = list(
        year = "desc",
        fall_end_rank = "asc",
        spring_end_rank = "asc",
        peak_rank = "asc"
      ),
      elementId = "team-league-context-table",
      columns = list(
        yr = colDef(show = FALSE, filterable = TRUE),
        year = colDef(name = "年", width = 72, align = "center", filterable = FALSE),
        TeamName = colDef(
          name = "大学",
          minWidth = 190,
          filterable = FALSE,
          cell = function(v, ri) {
            row <- league_year_context[ri, ]
            league_context_team_cell(v, row$team, row$c1, row$focus_team)
          }
        ),
        peak_rating = colDef(
          name = "年間ピーク",
          minWidth = 150,
          filterable = FALSE,
          cell = function(v, ri) {
            league_peak_summary_cell(
              league_year_context$peak_rank[[ri]],
              v,
              league_year_context$peak_date[[ri]]
            )
          }
        ),
        spring_end_rating = colDef(
          name = "春終点",
          minWidth = 144,
          filterable = FALSE,
          cell = function(v, ri) {
            season_summary_cell(
              league_year_context$spring_end_rank[[ri]],
              v,
              league_year_context$spring_end_date[[ri]]
            )
          }
        ),
        fall_end_rating = colDef(
          name = "秋終点",
          minWidth = 144,
          filterable = FALSE,
          cell = function(v, ri) {
            season_summary_cell(
              league_year_context$fall_end_rank[[ri]],
              v,
              league_year_context$fall_end_date[[ri]]
            )
          }
        ),
        team = colDef(
          name = "比較",
          minWidth = 108,
          align = "center",
          filterable = FALSE,
          cell = function(v, ri) {
            row <- league_year_context[ri, ]
            if (isTRUE(row$focus_team)) {
              return(tags$span(class = "change-none", "表示中"))
            }

            compare_action(TEAM, v)
          }
        ),
        c1 = colDef(show = FALSE),
        focus_team = colDef(show = FALSE),
        peak_rank = colDef(show = FALSE),
        peak_date = colDef(show = FALSE),
        spring_end_rank = colDef(show = FALSE),
        spring_end_date = colDef(show = FALSE),
        fall_end_rank = colDef(show = FALSE),
        fall_end_date = colDef(show = FALSE),
        sort_fall = colDef(show = FALSE),
        sort_spring = colDef(show = FALSE),
        sort_peak = colDef(show = FALSE)
      )
    )
  )
} else {
  div(class = "copy-shell", tags$p("表示できる同年リーグ比較データがありません。"))
}
```

## 対戦相手別比較 {#opponent-comparison}

<div class="copy-shell">
  <p class="section-lead">選択年度の対戦相手ごとの成績をまとめた比較表です。どこで勝ち越したか、直近の対戦がどう終わったか、どの相手に対して大きな番狂わせ勝利があったかを1か所で確認できます。</p>
  <p class="record-note">表示年度を切り替えると、この表もその年の対戦だけに絞り込みます。</p>
</div>

```{r opponent-comparison-table}
record_summary_cell <- function(wins, losses, draws, games) {
  if (is.na(games) || games == 0) {
    return(tags$span(class = "change-none", "\u2014"))
  }
  tags$div(
    class = "mini-stack",
    tags$span(class = "rating-number", paste0(wins, "-", losses, "-", draws)),
    tags$span(class = "rating-badge", paste0("勝率 ", sprintf("%.1f%%", 100 * wins / games)))
  )
}

latest_matchup_cell <- function(date_val, result_val, score_val) {
  if (is.na(date_val) || is.na(result_val) || is.na(score_val)) {
    return(tags$span(class = "change-none", "\u2014"))
  }

  result_label <- case_when(
    result_val == "W" ~ "勝",
    result_val == "L" ~ "敗",
    TRUE ~ "分"
  )
  result_class <- case_when(
    result_val == "W" ~ "result-w",
    result_val == "L" ~ "result-l",
    TRUE ~ "result-d"
  )

  tags$div(
    class = "mini-stack",
    tags$span(class = paste("result-chip", result_class), result_label),
    tags$span(class = "rating-badge", paste0(format(date_val, "%m/%d"), "  ", score_val))
  )
}

upset_comparison_cell <- function(prob_val, date_val, score_val) {
  if (is.na(prob_val) || is.na(date_val) || is.na(score_val)) {
    return(tags$span(class = "change-none", "\u2014"))
  }
  tags$div(
    class = "mini-stack",
    tags$span(class = "rating-number", sprintf("%.1f%%", 100 * prob_val)),
    tags$span(class = "rating-badge", paste0(format(date_val, "%m/%d"), "  ", score_val))
  )
}

if (nrow(opponent_summary) > 0) {
  div(
    class = "table-shell",
    reactable(
      opponent_summary,
      filterable = TRUE,
      defaultPageSize = 10,
      showPageSizeOptions = TRUE,
      pageSizeOptions = c(10, 20, 40),
      defaultSorted = list(games = "desc"),
      highlight = TRUE,
      elementId = "team-opponent-table",
      columns = list(
        yr = colDef(show = FALSE, filterable = TRUE),
        year = colDef(show = FALSE),
        name_b = colDef(
          name = "対戦相手",
          minWidth = 190,
          filterable = FALSE,
          cell = function(v, ri) {
            row <- opponent_summary[ri, ]
            tags$div(
              class = "team-name-cell",
              tags$div(class = "team-color-bar", style = paste0("background:", row$c1_b)),
              tags$a(
                href = team_url(row$team_b),
                class = "team-name-link",
                style = paste0("color:", row$c1_b),
                v
              )
            )
          }
        ),
        games = colDef(name = "試合", width = 74, align = "center", filterable = FALSE),
        wins = colDef(
          name = "成績",
          minWidth = 120,
          filterable = FALSE,
          cell = function(v, ri) {
            record_summary_cell(
              wins = v,
              losses = opponent_summary$losses[[ri]],
              draws = opponent_summary$draws[[ri]],
              games = opponent_summary$games[[ri]]
            )
          }
        ),
        latest_date = colDef(
          name = "直近対戦",
          minWidth = 150,
          filterable = FALSE,
          cell = function(v, ri) {
            latest_matchup_cell(
              date_val = v,
              result_val = opponent_summary$latest_result[[ri]],
              score_val = opponent_summary$latest_score[[ri]]
            )
          }
        ),
        upset_prob = colDef(
          name = "最大アップセット勝利",
          minWidth = 160,
          filterable = FALSE,
          cell = function(v, ri) {
            upset_comparison_cell(
              prob_val = v,
              date_val = opponent_summary$upset_date[[ri]],
              score_val = opponent_summary$upset_score[[ri]]
            )
          }
        ),
        team_b = colDef(
          name = "比較",
          minWidth = 108,
          align = "center",
          filterable = FALSE,
          cell = function(v) {
            if (is.na(v) || !(v %in% ranked_team_ids)) {
              return(tags$span(class = "change-none", "比較不可"))
            }

            compare_action(TEAM, v)
          }
        ),
        c1_b = colDef(show = FALSE),
        losses = colDef(show = FALSE),
        draws = colDef(show = FALSE),
        latest_result = colDef(show = FALSE),
        latest_score = colDef(show = FALSE),
        upset_date = colDef(show = FALSE),
        upset_score = colDef(show = FALSE),
        win_pct = colDef(show = FALSE)
      )
    )
  )
} else {
  div(class = "copy-shell", tags$p("表示できる対戦相手比較データがありません。"))
}
```

## レーティング推移 {#rating-trend}

```{r rating-chart}
team_hist <- rating_hist |>
  filter(team == TEAM) |>
  arrange(date)

if (nrow(team_hist) > 0) {
  game_dates <- sort(unique(team_hist$date))
  if (length(game_dates) > 1) {
    gap_df <- tibble(d_prev = head(game_dates, -1), d_next = tail(game_dates, -1)) |>
      filter(as.numeric(d_next - d_prev) > 45)
    range_breaks <- if (nrow(gap_df) > 0) {
      lapply(seq_len(nrow(gap_df)), function(i) {
        list(bounds = list(as.character(gap_df$d_prev[[i]] + 1), as.character(gap_df$d_next[[i]])))
      })
    } else {
      list()
    }
  } else {
    range_breaks <- list()
  }

  season_shapes <- lapply(seq_len(nrow(season_bg_df)), function(i) {
    list(
      type = "rect",
      xref = "x",
      yref = "paper",
      x0 = as.character(season_bg_df$bg_start[[i]]),
      x1 = as.character(season_bg_df$bg_end[[i]]),
      y0 = 0,
      y1 = 1,
      fillcolor = season_bg_df$bg_fill[[i]],
      line = list(width = 0),
      layer = "below"
    )
  })

  plot_widget <- plot_ly(
    data = team_hist,
    x = ~date,
    y = ~display_rating,
    type = "scatter",
    mode = "lines+markers",
    name = team_full_name,
    line = list(color = c1, width = 3),
    marker = list(color = c1, size = 6),
    text = ~paste0(format(date, "%Y/%m/%d"), "<br>レート: ", round(display_rating, 1)),
    hoverinfo = "text"
  ) |>
    layout(
      xaxis = list(
        title = "",
        gridcolor = "#D6DFD8",
        zeroline = FALSE,
        rangebreaks = range_breaks,
        tickformat = "%Y/%m",
        nticks = 12
      ),
      yaxis = list(title = "レート", gridcolor = "#D6DFD8", zeroline = FALSE),
      shapes = season_shapes,
      margin = list(l = 60, r = 20, t = 20, b = 70),
      paper_bgcolor = "white",
      plot_bgcolor = "white",
      font = list(family = "Segoe UI Variable Display, Segoe UI, sans-serif")
    )

  div(
    class = "chart-shell",
    div(id = "team-rating-chart", plot_widget)
  )
} else {
  div(class = "copy-shell", tags$p("表示できる推移データがありません。"))
}
```

## 試合一覧 {#games}

```{r games-table}
div(
  class = "table-shell",
  reactable(
    team_games,
    filterable = TRUE,
    defaultPageSize = 15,
    showPageSizeOptions = TRUE,
    pageSizeOptions = c(15, 50, 200),
    highlight = TRUE,
    elementId = "team-games-table",
    columns = list(
      yr = colDef(show = FALSE, filterable = TRUE),
      gamedate = colDef(
        name = "日時",
        width = 112,
        align = "right",
        format = colFormat(date = TRUE, locales = "ja-JP"),
        filterable = FALSE
      ),
      gametype = colDef(name = "試合種別", minWidth = 120, filterable = FALSE),
      name_a = colDef(
        name = "大学A",
        minWidth = 190,
        filterable = FALSE,
        cell = function(v, ri) {
          row <- team_games[ri, ]
          matchup_cell(row$name_a, row$team_a, row$c1_a, row$disp_a)
        }
      ),
      score_a = colDef(
        name = "A",
        width = 62,
        align = "center",
        filterable = FALSE,
        cell = function(v, ri) score_cell(v, team_games$score_b[[ri]])
      ),
      score_dash = colDef(
        name = "",
        width = 36,
        align = "center",
        filterable = FALSE,
        cell = function() tags$span(class = "dash-cell", "-")
      ),
      score_b = colDef(
        name = "B",
        width = 62,
        align = "center",
        filterable = FALSE,
        cell = function(v, ri) score_cell(v, team_games$score_a[[ri]])
      ),
      name_b = colDef(
        name = "大学B",
        minWidth = 190,
        filterable = FALSE,
        cell = function(v, ri) {
          row <- team_games[ri, ]
          matchup_cell(row$name_b, row$team_b, row$c1_b, row$disp_b)
        }
      ),
      delta_disp = colDef(
        name = "変動",
        width = 76,
        align = "right",
        filterable = FALSE,
        cell = function(v) {
          if (is.na(v)) {
            return(tags$span())
          }
          cls <- if (v > 0) {
            "change-up"
          } else if (v < 0) {
            "change-down"
          } else {
            "change-none"
          }
          fmt <- if (v > 0) paste0("+", sprintf("%.1f", v)) else sprintf("%.1f", v)
          tags$span(class = cls, fmt)
        }
      ),
      team_a = colDef(show = FALSE),
      team_b = colDef(show = FALSE),
      c1_a = colDef(show = FALSE),
      c1_b = colDef(show = FALSE),
      disp_a = colDef(show = FALSE),
      disp_b = colDef(show = FALSE)
    )
  )
)
```

## シーズン終了時レート {#season-ratings}

```{r season-ratings}
if (nrow(season_end) > 0) {
  div(
    class = "table-shell",
    reactable(
      season_end,
      filterable = TRUE,
      pagination = FALSE,
      highlight = TRUE,
      elementId = "team-season-table",
      columns = list(
        yr = colDef(show = FALSE, filterable = TRUE),
        label = colDef(name = "シーズン", minWidth = 120, filterable = FALSE),
        season_rank = colDef(
          name = "順位",
          width = 70,
          align = "center",
          filterable = FALSE,
          cell = function(v) tags$span(class = "rank-number", v)
        ),
        rating = colDef(
          name = "終了時レート",
          width = 108,
          align = "right",
          filterable = FALSE,
          cell = function(v) tags$span(class = "rating-number", sprintf("%.1f", v))
        ),
        end_date = colDef(
          name = "終了日",
          width = 118,
          align = "right",
          filterable = FALSE,
          format = colFormat(date = TRUE, locales = "ja-JP")
        ),
        yr_val = colDef(show = FALSE),
        season = colDef(show = FALSE)
      )
    )
  )
} else {
  div(class = "copy-shell", tags$p("表示できるシーズンデータがありません。"))
}
```

<div class="copy-shell">
  <p class="record-note">春秋ごとの終点記録を順位付きで残しています。年度選択を変えると該当年のみ表示されます。</p>
</div>

<div class="back-links">
  <a href="../index.html" class="back-link">&#8592; ランキングに戻る</a>
  <a href="../methodology.html" class="back-link">&#8594; 計算方法の詳細</a>
</div>
