---
title: "大学比較"
format:
  html:
    page-layout: full
---

```{r setup}
library(tidyverse)
library(htmltools)
library(lubridate)

final_ratings <- read_csv("../data_out/ratings/final_ratings.csv",
  show_col_types = FALSE
) |>
  mutate(date = as.Date(date))

rating_hist <- read_csv("../data_out/ratings/rating_history.csv",
  show_col_types = FALSE
) |>
  mutate(date = as.Date(date))

game_results <- read_csv("../data_out/ratings/game_results_with_ratings.csv",
  show_col_types = FALSE
) |>
  mutate(gamedate = as.Date(gamedate))

teams_info <- readxl::read_excel("../data_out/teamdata.xlsx") |>
  mutate(
    c1 = paste0("#", ColorCode1),
    c2 = paste0("#", if_else(is.na(ColorCode2), ColorCode1, ColorCode2)),
    c3 = paste0(
      "#",
      if_else(
        is.na(ColorCode3),
        if_else(is.na(ColorCode2), ColorCode1, ColorCode2),
        ColorCode3
      )
    )
  )

TEAM_SLUG <- c(
  "東大" = "todai",
  "明治" = "meiji",
  "慶應" = "keio",
  "早稲田" = "waseda",
  "立教" = "rikkyo",
  "法政" = "hosei"
)

LEAGUE_SLUG <- c("東京六大学" = "tokyo6")

team_url <- function(team, prefix = "") {
  slug <- TEAM_SLUG[[team]]
  if (is.null(slug) || is.na(slug)) {
    return("#")
  }
  paste0(prefix, "university/", slug, ".html")
}

league_url <- function(league, prefix = "") {
  slug <- LEAGUE_SLUG[[league]]
  if (is.null(slug) || is.na(slug)) {
    return("#")
  }
  paste0(prefix, "league/", slug, ".html")
}

compare_url <- function(team1, team2, prefix = "") {
  if (
    is.null(team1) || is.null(team2) ||
      is.na(team1) || is.na(team2) ||
      identical(team1, team2)
  ) {
    return("#")
  }

  paste0(
    prefix,
    "compare.html?team1=",
    utils::URLencode(team1, reserved = TRUE),
    "&team2=",
    utils::URLencode(team2, reserved = TRUE)
  )
}

analysis_games <- game_results |>
  filter(gamedate <= Sys.Date())

available_years <- sort(unique(year(analysis_games$gamedate)), decreasing = TRUE)
default_year <- if (length(available_years) > 0) {
  as.character(available_years[[1]])
} else {
  "all"
}

coverage_start <- min(analysis_games$gamedate)
coverage_end <- max(analysis_games$gamedate)

current_teams <- final_ratings |>
  arrange(rank) |>
  left_join(
    teams_info |> select(TeamShortName, TeamName, LeagueName, c1),
    by = c("team" = "TeamShortName")
  ) |>
  filter(!is.na(TeamName)) |>
  transmute(
    team,
    TeamName,
    LeagueName,
    c1,
    current_rank = rank,
    current_rating = round(display_rating, 1)
  )

if (nrow(current_teams) == 0) {
  stop("比較対象となる大学データがありません。")
}

default_team_a <- current_teams$team[[1]]
default_team_b <- if (nrow(current_teams) >= 2) {
  current_teams$team[[2]]
} else {
  current_teams$team[[1]]
}

team_peaks <- rating_hist |>
  filter(date <= Sys.Date()) |>
  group_by(team) |>
  slice_max(display_rating, n = 1, with_ties = FALSE) |>
  ungroup() |>
  transmute(
    team,
    peak_rating = round(display_rating, 1),
    peak_date = date
  )

season_end_dates <- analysis_games |>
  group_by(yr_val = year(gamedate), season) |>
  summarise(end_date = max(gamedate), .groups = "drop") |>
  arrange(desc(yr_val), desc(season == "秋"))

season_snapshots <- season_end_dates |>
  mutate(
    season_label = paste0(yr_val, " ", season),
    snapshot = map(end_date, function(d) {
      rating_hist |>
        filter(date <= d) |>
        group_by(team) |>
        slice_tail(n = 1) |>
        ungroup() |>
        mutate(season_rank = rank(desc(display_rating), ties.method = "min"))
    })
  ) |>
  unnest(snapshot)

best_season_end <- season_snapshots |>
  arrange(team, desc(display_rating), desc(end_date)) |>
  group_by(team) |>
  slice_head(n = 1) |>
  ungroup() |>
  transmute(
    team,
    best_season_label = season_label,
    best_season_rating = round(display_rating, 1),
    best_season_rank = season_rank,
    best_season_date = end_date
  )

best_spring_end <- season_snapshots |>
  filter(season == "春") |>
  arrange(team, desc(display_rating), desc(end_date)) |>
  group_by(team) |>
  slice_head(n = 1) |>
  ungroup() |>
  transmute(
    team,
    best_spring_label = season_label,
    best_spring_rating = round(display_rating, 1),
    best_spring_rank = season_rank,
    best_spring_date = end_date
  )

best_fall_end <- season_snapshots |>
  filter(season == "秋") |>
  arrange(team, desc(display_rating), desc(end_date)) |>
  group_by(team) |>
  slice_head(n = 1) |>
  ungroup() |>
  transmute(
    team,
    best_fall_label = season_label,
    best_fall_rating = round(display_rating, 1),
    best_fall_rank = season_rank,
    best_fall_date = end_date
  )

season_titles <- season_snapshots |>
  filter(season_rank == 1) |>
  group_by(team) |>
  summarise(
    season_titles = n(),
    title_years = n_distinct(yr_val),
    latest_title_year = max(yr_val),
    .groups = "drop"
  )

team_overview <- current_teams |>
  left_join(team_peaks, by = "team") |>
  left_join(best_season_end, by = "team") |>
  left_join(best_spring_end, by = "team") |>
  left_join(best_fall_end, by = "team") |>
  left_join(season_titles, by = "team") |>
  mutate(
    season_titles = coalesce(season_titles, 0L),
    title_years = coalesce(title_years, 0L)
  )

team_year_peaks <- rating_hist |>
  filter(date <= Sys.Date()) |>
  mutate(yr = as.character(year(date))) |>
  group_by(yr, team) |>
  slice_max(display_rating, n = 1, with_ties = FALSE) |>
  ungroup() |>
  transmute(
    yr,
    team,
    peak_rating = round(display_rating, 1),
    peak_date = date
  )

season_year_summary <- season_snapshots |>
  transmute(
    yr = as.character(yr_val),
    team,
    season_slot = if_else(season == "春", "spring", "fall"),
    end_rank = season_rank,
    end_rating = round(display_rating, 1),
    end_date
  ) |>
  pivot_wider(
    names_from = season_slot,
    values_from = c(end_rank, end_rating, end_date),
    names_glue = "{season_slot}_{.value}"
  )

team_year_stats <- full_join(
  team_year_peaks,
  season_year_summary,
  by = c("yr", "team")
)

h2h_base <- analysis_games |>
  mutate(
    yr = as.character(year(gamedate)),
    pair_a = pmin(team1, team2),
    pair_b = pmax(team1, team2),
    pair_a_score = if_else(team1 == pair_a, score1, score2),
    pair_b_score = if_else(team1 == pair_a, score2, score1),
    winner = case_when(
      score1 > score2 ~ team1,
      score2 > score1 ~ team2,
      TRUE ~ NA_character_
    ),
    winner_prob = case_when(
      score1 > score2 ~ E1,
      score2 > score1 ~ 1 - E1,
      TRUE ~ NA_real_
    )
  )

h2h_year_summary <- h2h_base |>
  group_by(yr, pair_a, pair_b) |>
  summarise(
    games = n(),
    pair_a_wins = sum(winner == pair_a, na.rm = TRUE),
    pair_b_wins = sum(winner == pair_b, na.rm = TRUE),
    draws = sum(is.na(winner)),
    .groups = "drop"
  )

h2h_year_latest <- h2h_base |>
  arrange(desc(gamedate), desc(abs(pair_a_score - pair_b_score))) |>
  group_by(yr, pair_a, pair_b) |>
  slice_head(n = 1) |>
  ungroup() |>
  transmute(
    yr,
    pair_a,
    pair_b,
    latest_date = gamedate,
    latest_pair_a_score = pair_a_score,
    latest_pair_b_score = pair_b_score,
    latest_note = case_when(
      pair_a_score > pair_b_score ~ paste0(pair_a, " 勝利"),
      pair_b_score > pair_a_score ~ paste0(pair_b, " 勝利"),
      TRUE ~ "引き分け"
    )
  )

h2h_year_upset <- h2h_base |>
  filter(!is.na(winner), winner_prob < 0.5) |>
  arrange(winner_prob, desc(abs(r1_before - r2_before)), desc(gamedate)) |>
  group_by(yr, pair_a, pair_b) |>
  slice_head(n = 1) |>
  ungroup() |>
  transmute(
    yr,
    pair_a,
    pair_b,
    upset_date = gamedate,
    upset_winner = winner,
    upset_prob = winner_prob,
    upset_pair_a_score = pair_a_score,
    upset_pair_b_score = pair_b_score
  )

h2h_all_summary <- h2h_base |>
  group_by(pair_a, pair_b) |>
  summarise(
    year_count = n_distinct(yr),
    games = n(),
    pair_a_wins = sum(winner == pair_a, na.rm = TRUE),
    pair_b_wins = sum(winner == pair_b, na.rm = TRUE),
    draws = sum(is.na(winner)),
    .groups = "drop"
  )

h2h_all_latest <- h2h_base |>
  arrange(desc(gamedate), desc(abs(pair_a_score - pair_b_score))) |>
  group_by(pair_a, pair_b) |>
  slice_head(n = 1) |>
  ungroup() |>
  transmute(
    pair_a,
    pair_b,
    latest_date = gamedate,
    latest_pair_a_score = pair_a_score,
    latest_pair_b_score = pair_b_score,
    latest_note = case_when(
      pair_a_score > pair_b_score ~ paste0(pair_a, " 勝利"),
      pair_b_score > pair_a_score ~ paste0(pair_b, " 勝利"),
      TRUE ~ "引き分け"
    )
  )

h2h_all_upset <- h2h_base |>
  filter(!is.na(winner), winner_prob < 0.5) |>
  arrange(winner_prob, desc(abs(r1_before - r2_before)), desc(gamedate)) |>
  group_by(pair_a, pair_b) |>
  slice_head(n = 1) |>
  ungroup() |>
  transmute(
    pair_a,
    pair_b,
    upset_date = gamedate,
    upset_winner = winner,
    upset_prob = winner_prob,
    upset_pair_a_score = pair_a_score,
    upset_pair_b_score = pair_b_score
  )

h2h_yearly <- h2h_year_summary |>
  left_join(h2h_year_latest, by = c("yr", "pair_a", "pair_b")) |>
  left_join(h2h_year_upset, by = c("yr", "pair_a", "pair_b"))

h2h_all <- h2h_all_summary |>
  left_join(h2h_all_latest, by = c("pair_a", "pair_b")) |>
  left_join(h2h_all_upset, by = c("pair_a", "pair_b"))

current_adjacent_pairs <- current_teams |>
  transmute(
    team1 = team,
    name1 = TeamName,
    rank1 = current_rank,
    team2 = dplyr::lead(team),
    name2 = dplyr::lead(TeamName),
    rank2 = dplyr::lead(current_rank),
    rating_gap = abs(dplyr::lead(current_rating) - current_rating)
  ) |>
  filter(!is.na(team2)) |>
  arrange(rating_gap, rank1)

peak_pair <- team_overview |>
  arrange(desc(peak_rating), desc(current_rating), TeamName) |>
  slice_head(n = 2)

rivalry_showcase <- h2h_all |>
  left_join(
    current_teams |> select(team, name_a = TeamName),
    by = c("pair_a" = "team")
  ) |>
  left_join(
    current_teams |> select(team, name_b = TeamName),
    by = c("pair_b" = "team")
  ) |>
  filter(!is.na(name_a), !is.na(name_b))

compare_shortcuts <- bind_rows(
  if (nrow(current_teams) >= 2) {
    tibble(
      lens = "Current Table",
      label = paste0(
        "現在 #",
        current_teams$current_rank[[1]],
        " vs #",
        current_teams$current_rank[[2]]
      ),
      title = paste(current_teams$TeamName[[1]], "vs", current_teams$TeamName[[2]]),
      note = paste0(
        "最新順位の先頭 2 校です。現在レート差は ",
        sprintf("%.1f", abs(current_teams$current_rating[[1]] - current_teams$current_rating[[2]])),
        " です。"
      ),
      team1 = current_teams$team[[1]],
      team2 = current_teams$team[[2]]
    )
  } else {
    tibble()
  },
  if (nrow(current_adjacent_pairs) > 0) {
    tibble(
      lens = "Closest Gap",
      label = paste0(
        "#",
        current_adjacent_pairs$rank1[[1]],
        " と #",
        current_adjacent_pairs$rank2[[1]],
        " の最小差"
      ),
      title = paste(current_adjacent_pairs$name1[[1]], "vs", current_adjacent_pairs$name2[[1]]),
      note = paste0(
        "現在順位で最も差が小さい隣接ペアです。レート差は ",
        sprintf("%.1f", current_adjacent_pairs$rating_gap[[1]]),
        " です。"
      ),
      team1 = current_adjacent_pairs$team1[[1]],
      team2 = current_adjacent_pairs$team2[[1]]
    )
  } else {
    tibble()
  },
  if (nrow(peak_pair) >= 2) {
    tibble(
      lens = "Peak Ceiling",
      label = "歴代ピーク上位同士",
      title = paste(peak_pair$TeamName[[1]], "vs", peak_pair$TeamName[[2]]),
      note = paste0(
        "歴代ピークは ",
        sprintf("%.1f", peak_pair$peak_rating[[1]]),
        " と ",
        sprintf("%.1f", peak_pair$peak_rating[[2]]),
        "。現在値ではなく天井差から比べる入口です。"
      ),
      team1 = peak_pair$team[[1]],
      team2 = peak_pair$team[[2]]
    )
  } else {
    tibble()
  },
  if (nrow(rivalry_showcase) > 0) {
    rivalry_top <- rivalry_showcase |>
      arrange(desc(games), desc(year_count), desc(latest_date), name_a, name_b) |>
      slice_head(n = 1)

    tibble(
      lens = "Long Rivalry",
      label = paste0(
        "通算 ",
        rivalry_top$games[[1]],
        " 試合 / ",
        rivalry_top$year_count[[1]],
        " 年"
      ),
      title = paste(rivalry_top$name_a[[1]], "vs", rivalry_top$name_b[[1]]),
      note = paste0(
        "最も対戦数の多いカードです。直近対戦は ",
        format(rivalry_top$latest_date[[1]], "%Y/%m/%d"),
        " です。"
      ),
      team1 = rivalry_top$pair_a[[1]],
      team2 = rivalry_top$pair_b[[1]]
    )
  } else {
    tibble()
  },
  if (nrow(rivalry_showcase |> filter(!is.na(upset_prob))) > 0) {
    upset_top <- rivalry_showcase |>
      filter(!is.na(upset_prob)) |>
      arrange(upset_prob, desc(games), desc(upset_date), name_a, name_b) |>
      slice_head(n = 1)

    tibble(
      lens = "Upset Replay",
      label = paste0("番狂わせ勝率 ", sprintf("%.1f%%", 100 * upset_top$upset_prob[[1]])),
      title = paste(upset_top$name_a[[1]], "vs", upset_top$name_b[[1]]),
      note = paste0(
        "このカードで最も低い事前勝率の勝利は ",
        format(upset_top$upset_date[[1]], "%Y/%m/%d"),
        " に発生しています。"
      ),
      team1 = upset_top$pair_a[[1]],
      team2 = upset_top$pair_b[[1]]
    )
  } else {
    tibble()
  }
) |>
  mutate(
    pair_key = map2_chr(team1, team2, ~ paste(sort(c(.x, .y)), collapse = "|"))
  ) |>
  distinct(pair_key, .keep_all = TRUE) |>
  slice_head(n = 4) |>
  select(-pair_key)

team_entries <- current_teams |>
  transmute(
    team,
    name = TeamName,
    league = LeagueName,
    color = c1,
    current_rank,
    current_rating,
    url = map_chr(team, team_url),
    league_url = map_chr(LeagueName, league_url)
  )

team_entries_json <- jsonlite::toJSON(team_entries, dataframe = "rows", auto_unbox = TRUE, na = "null")
team_overview_json <- jsonlite::toJSON(team_overview, dataframe = "rows", auto_unbox = TRUE, na = "null")
team_year_json <- jsonlite::toJSON(team_year_stats, dataframe = "rows", auto_unbox = TRUE, na = "null")
h2h_year_json <- jsonlite::toJSON(h2h_yearly, dataframe = "rows", auto_unbox = TRUE, na = "null")
h2h_all_json <- jsonlite::toJSON(h2h_all, dataframe = "rows", auto_unbox = TRUE, na = "null")
available_years_json <- jsonlite::toJSON(as.character(available_years), auto_unbox = FALSE)
```

```{r compare-hero}
compare_script <- paste(
  "(function () {",
  paste0("const teams = ", team_entries_json, ";"),
  paste0("const overviewRows = ", team_overview_json, ";"),
  paste0("const yearRows = ", team_year_json, ";"),
  paste0("const h2hYearRows = ", h2h_year_json, ";"),
  paste0("const h2hAllRows = ", h2h_all_json, ";"),
  paste0("const availableYears = ", available_years_json, ";"),
  paste0("const defaultTeamA = '", default_team_a, "';"),
  paste0("const defaultTeamB = '", default_team_b, "';"),
  paste0("const defaultYear = '", default_year, "';"),
  "const teamMap = new Map(teams.map(function (item) { return [item.team, item]; }));",
  "const overviewMap = new Map(overviewRows.map(function (item) { return [item.team, item]; }));",
  "const yearMap = new Map(yearRows.map(function (item) { return [item.team + '|' + item.yr, item]; }));",
  "function pairKey(a, b) {",
  "  return [a, b].sort().join('|');",
  "}",
  "const h2hYearMap = new Map(h2hYearRows.map(function (item) { return [pairKey(item.pair_a, item.pair_b) + '|' + item.yr, item]; }));",
  "const h2hAllMap = new Map(h2hAllRows.map(function (item) { return [pairKey(item.pair_a, item.pair_b), item]; }));",
  "function escapeHtml(value) {",
  "  return String(value == null ? '' : value)",
  "    .replace(/&/g, '&amp;')",
  "    .replace(/</g, '&lt;')",
  "    .replace(/>/g, '&gt;')",
  "    .replace(/\"/g, '&quot;')",
  "    .replace(/'/g, '&#39;');",
  "}",
  "function fmtNumber(value) {",
  "  return value == null || value === '' ? '—' : Number(value).toFixed(1);",
  "}",
  "function fmtInt(value) {",
  "  return value == null || value === '' ? '—' : String(value);",
  "}",
  "function fmtPct(value) {",
  "  return value == null || value === '' ? '—' : (Number(value) * 100).toFixed(1) + '%';",
  "}",
  "function shortDate(value) {",
  "  if (!value) return '—';",
  "  const text = String(value);",
  "  if (/^\\d{4}-\\d{2}-\\d{2}$/.test(text)) {",
  "    return text.slice(5).replace('-', '/');",
  "  }",
  "  return text;",
  "}",
  "function longDate(value) {",
  "  if (!value) return '—';",
  "  const text = String(value);",
  "  if (/^\\d{4}-\\d{2}-\\d{2}$/.test(text)) {",
  "    return text.replace(/-/g, '/');",
  "  }",
  "  return text;",
  "}",
  "function buildTeamLink(teamId, label) {",
  "  const team = teamMap.get(teamId);",
  "  if (!team || !team.url || team.url === '#') {",
  "    return escapeHtml(label || teamId || '—');",
  "  }",
  "  return '<a href=\"' + escapeHtml(team.url) + '\" class=\"team-link-inline\" style=\"color:' + escapeHtml(team.color || '#18212b') + ';\">' + escapeHtml(label || team.name) + '</a>';",
  "}",
  "function buildMetricItem(label, value, note) {",
  "  return '' +",
  "    '<div class=\"compare-team-metric\">' +",
  "      '<div class=\"compare-team-metric-label\">' + escapeHtml(label) + '</div>' +",
  "      '<div class=\"compare-team-metric-value\">' + value + '</div>' +",
  "      '<div class=\"compare-team-metric-note\">' + escapeHtml(note || '') + '</div>' +",
  "    '</div>';",
  "}",
  "function buildMiniValue(primary, note) {",
  "  return '<div class=\"mini-stack\"><span class=\"rating-number\">' + escapeHtml(primary) + '</span><span class=\"rating-badge\">' + escapeHtml(note || '') + '</span></div>';",
  "}",
  "function getOverview(teamId) {",
  "  return overviewMap.get(teamId) || null;",
  "}",
  "function getYearStats(teamId, year) {",
  "  if (year === 'all') return null;",
  "  return yearMap.get(teamId + '|' + year) || null;",
  "}",
  "function getH2HYear(teamA, teamB, year) {",
  "  if (year === 'all') return null;",
  "  return h2hYearMap.get(pairKey(teamA, teamB) + '|' + year) || null;",
  "}",
  "function getH2HAll(teamA, teamB) {",
  "  return h2hAllMap.get(pairKey(teamA, teamB)) || null;",
  "}",
  "function orientRecord(record, teamA, teamB) {",
  "  if (!record) return null;",
  "  const aIsPairA = record.pair_a === teamA;",
  "  return {",
  "    games: record.games,",
  "    year_count: record.year_count,",
  "    winsA: aIsPairA ? record.pair_a_wins : record.pair_b_wins,",
  "    winsB: aIsPairA ? record.pair_b_wins : record.pair_a_wins,",
  "    draws: record.draws,",
  "    latest_date: record.latest_date,",
  "    latest_score_a: aIsPairA ? record.latest_pair_a_score : record.latest_pair_b_score,",
  "    latest_score_b: aIsPairA ? record.latest_pair_b_score : record.latest_pair_a_score,",
  "    latest_note: record.latest_note,",
  "    upset_date: record.upset_date,",
  "    upset_winner: record.upset_winner,",
  "    upset_prob: record.upset_prob,",
  "    upset_score_a: aIsPairA ? record.upset_pair_a_score : record.upset_pair_b_score,",
  "    upset_score_b: aIsPairA ? record.upset_pair_b_score : record.upset_pair_a_score",
  "  };",
  "}",
  "function ensureDistinctPair(teamA, teamB) {",
  "  let nextA = teamMap.has(teamA) ? teamA : defaultTeamA;",
  "  let nextB = teamMap.has(teamB) ? teamB : defaultTeamB;",
  "  if (nextA === nextB) {",
  "    const fallback = teams.find(function (item) { return item.team !== nextA; });",
  "    if (fallback) {",
  "      nextB = fallback.team;",
  "    }",
  "  }",
  "  return { teamA: nextA, teamB: nextB };",
  "}",
  "function resolveYear(year) {",
  "  return year === 'all' || availableYears.indexOf(String(year)) !== -1 ? String(year) : defaultYear;",
  "}",
  "function resolveYearStep(action, currentYear) {",
  "  if (action === 'latest') {",
  "    return availableYears.length ? availableYears[0] : defaultYear;",
  "  }",
  "  if (action === 'all') {",
  "    return 'all';",
  "  }",
  "  if (currentYear === 'all') {",
  "    return null;",
  "  }",
  "  const index = availableYears.indexOf(String(currentYear));",
  "  if (index === -1) {",
  "    return null;",
  "  }",
  "  if (action === 'newer') {",
  "    return index > 0 ? availableYears[index - 1] : null;",
  "  }",
  "  if (action === 'older') {",
  "    return index < availableYears.length - 1 ? availableYears[index + 1] : null;",
  "  }",
  "  return null;",
  "}",
  "function buildYearMilestones(teamA, teamB) {",
  "  const overviewA = getOverview(teamA);",
  "  const overviewB = getOverview(teamB);",
  "  const yearlyRecords = availableYears.map(function (year) {",
  "    return { year: String(year), statsA: getYearStats(teamA, year), statsB: getYearStats(teamB, year), record: orientRecord(getH2HYear(teamA, teamB, year), teamA, teamB) };",
  "  });",
  "  const candidates = [];",
  "  function addCandidate(id, label, year, note) {",
  "    const nextYear = resolveYear(year);",
  "    if (nextYear === 'all' || availableYears.indexOf(String(nextYear)) === -1) return;",
  "    candidates.push({ id: id, label: label, year: String(nextYear), note: note || '' });",
  "  }",
  "  if (overviewA && overviewA.peak_date) {",
  "    addCandidate('team-a-peak', teamMap.get(teamA).name + ' peak', String(overviewA.peak_date).slice(0, 4), longDate(overviewA.peak_date) + ' に歴代ピーク');",
  "  }",
  "  if (overviewB && overviewB.peak_date) {",
  "    addCandidate('team-b-peak', teamMap.get(teamB).name + ' peak', String(overviewB.peak_date).slice(0, 4), longDate(overviewB.peak_date) + ' に歴代ピーク');",
  "  }",
  "  const rivalryYear = yearlyRecords",
  "    .filter(function (item) { return item.record && item.record.games != null; })",
  "    .sort(function (left, right) {",
  "      if (Number(right.record.games || 0) !== Number(left.record.games || 0)) {",
  "        return Number(right.record.games || 0) - Number(left.record.games || 0);",
  "      }",
  "      return Number(right.year) - Number(left.year);",
  "    })[0];",
  "  if (rivalryYear) {",
  "    addCandidate('rivalry-year', '対戦最多年', rivalryYear.year, '直接対戦 ' + fmtInt(rivalryYear.record.games) + ' 試合');",
  "  }",
  "  const upsetYear = yearlyRecords",
  "    .filter(function (item) { return item.record && item.record.upset_prob != null; })",
  "    .sort(function (left, right) {",
  "      if (Number(left.record.upset_prob) !== Number(right.record.upset_prob)) {",
  "        return Number(left.record.upset_prob) - Number(right.record.upset_prob);",
  "      }",
  "      return Number(right.year) - Number(left.year);",
  "    })[0];",
  "  if (upsetYear) {",
  "    const winnerTeam = upsetYear.record.upset_winner;",
  "    const winnerName = winnerTeam && teamMap.has(winnerTeam) ? teamMap.get(winnerTeam).name : '勝者';",
  "    addCandidate('upset-year', '番狂わせ年', upsetYear.year, winnerName + ' / 勝率 ' + fmtPct(upsetYear.record.upset_prob));",
  "  }",
  "  const seasonGapYear = yearlyRecords",
  "    .filter(function (item) {",
  "      return item.statsA && item.statsB && item.statsA.fall_end_rating != null && item.statsB.fall_end_rating != null;",
  "    })",
  "    .sort(function (left, right) {",
  "      const leftGap = Math.abs(Number(left.statsA.fall_end_rating) - Number(left.statsB.fall_end_rating));",
  "      const rightGap = Math.abs(Number(right.statsA.fall_end_rating) - Number(right.statsB.fall_end_rating));",
  "      if (rightGap !== leftGap) {",
  "        return rightGap - leftGap;",
  "      }",
  "      return Number(right.year) - Number(left.year);",
  "    })[0];",
  "  if (seasonGapYear) {",
  "    addCandidate('fall-gap-year', '秋終点の差', seasonGapYear.year, '差 ' + fmtNumber(Math.abs(Number(seasonGapYear.statsA.fall_end_rating) - Number(seasonGapYear.statsB.fall_end_rating))));",
  "  }",
  "  const seenYears = new Set();",
  "  return candidates.filter(function (item) {",
  "    if (seenYears.has(item.year)) {",
  "      return false;",
  "    }",
  "    seenYears.add(item.year);",
  "    return true;",
  "  }).slice(0, 4);",
  "}",
  "function syncYearLinks(value) {",
  "  document.querySelectorAll('a[href]').forEach(function (link) {",
  "    const rawHref = link.getAttribute('href');",
  "    if (!rawHref || rawHref.charAt(0) === '#') return;",
  "    if (/^(mailto:|tel:|javascript:)/i.test(rawHref)) return;",
  "    const baseHref = link.dataset.yearHrefBase || rawHref;",
  "    if (!link.dataset.yearHrefBase) {",
  "      link.dataset.yearHrefBase = rawHref;",
  "    }",
  "    let url;",
  "    try {",
  "      url = new URL(baseHref, window.location.href);",
  "    } catch (error) {",
  "      return;",
  "    }",
  "    if (url.origin !== window.location.origin) return;",
  "    if (!/\\.html$/i.test(url.pathname)) return;",
  "    url.searchParams.set('year', value);",
  "    link.setAttribute('href', url.toString());",
  "  });",
  "}",
  "function updateChrome(teamA, teamB, year) {",
  "  const yearLabel = year === 'all' ? '全期間' : year + '年';",
  "  document.querySelectorAll('[data-compare-bind=\"year-label\"]').forEach(function (node) {",
  "    node.textContent = yearLabel;",
  "  });",
  "  document.querySelectorAll('[data-compare-bind=\"team-a-name\"]').forEach(function (node) {",
  "    node.textContent = teamMap.get(teamA).name;",
  "  });",
  "  document.querySelectorAll('[data-compare-bind=\"team-b-name\"]').forEach(function (node) {",
  "    node.textContent = teamMap.get(teamB).name;",
  "  });",
  "  document.querySelectorAll('[data-compare-team-link=\"a\"]').forEach(function (link) {",
  "    const url = new URL(teamMap.get(teamA).url, window.location.href);",
  "    url.searchParams.set('year', year);",
  "    link.href = url.toString();",
  "    link.textContent = teamMap.get(teamA).name + ' 詳細';",
  "  });",
  "  document.querySelectorAll('[data-compare-team-link=\"b\"]').forEach(function (link) {",
  "    const url = new URL(teamMap.get(teamB).url, window.location.href);",
  "    url.searchParams.set('year', year);",
  "    link.href = url.toString();",
  "    link.textContent = teamMap.get(teamB).name + ' 詳細';",
  "  });",
  "}",
  "function renderYearNavigator(teamA, teamB, year) {",
  "  const yearLabel = year === 'all' ? '全期間' : year + '年';",
  "  const note = year === 'all' ? '通算比較と年次一覧を往復しながら、2校の歴代差分をまとめて確認できます。' : year + '年のピーク・春秋終点・直接対戦を同じ比較面で表示中です。';",
  "  document.querySelectorAll('[data-compare-bind=\"stepper-label\"]').forEach(function (node) {",
  "    node.textContent = yearLabel;",
  "  });",
  "  document.querySelectorAll('[data-compare-bind=\"stepper-note\"]').forEach(function (node) {",
  "    node.textContent = note;",
  "  });",
  "  document.querySelectorAll('[data-compare-year-step]').forEach(function (button) {",
  "    const action = button.getAttribute('data-compare-year-step');",
  "    button.disabled = !resolveYearStep(action, year);",
  "  });",
  "  const presetTarget = document.querySelector('[data-compare-year-presets]');",
  "  if (!presetTarget) return;",
  "  const milestones = buildYearMilestones(teamA, teamB);",
  "  if (!milestones.length) {",
  "    presetTarget.innerHTML = '<div class=\"compare-year-presets-empty\">この組み合わせで使える年次ジャンプ候補がありません。</div>';",
  "    return;",
  "  }",
  "  presetTarget.innerHTML = milestones.map(function (item) {",
  "    const isActive = String(item.year) === String(year);",
  "    return '' +",
  "      '<button class=\"compare-year-preset-button' + (isActive ? ' is-active' : '') + '\" type=\"button\" data-compare-year-preset=\"' + escapeHtml(item.year) + '\" aria-pressed=\"' + (isActive ? 'true' : 'false') + '\">' +",
  "        '<span class=\"compare-year-preset-label\">' + escapeHtml(item.label) + '</span>' +",
  "        '<span class=\"compare-year-preset-year\">' + escapeHtml(item.year + '年') + '</span>' +",
  "        '<span class=\"compare-year-preset-note\">' + escapeHtml(item.note) + '</span>' +",
  "      '</button>';",
  "  }).join('');",
  "}",
  "function renderOverview(teamA, teamB, year) {",
  "  const target = document.querySelector('[data-compare-overview]');",
  "  if (!target) return;",
  "  const a = getOverview(teamA);",
  "  const b = getOverview(teamB);",
  "  const yearLabel = year === 'all' ? '全期間' : year + '年';",
  "  const currentGap = a && b && a.current_rating != null && b.current_rating != null ? (Number(a.current_rating) - Number(b.current_rating)).toFixed(1) : '—';",
  "  const peakGap = a && b && a.peak_rating != null && b.peak_rating != null ? (Number(a.peak_rating) - Number(b.peak_rating)).toFixed(1) : '—';",
  "  function teamPanel(teamId, overview, sideLabel) {",
  "    const team = teamMap.get(teamId);",
  "    return '' +",
  "      '<article class=\"compare-team-panel\">' +",
  "        '<div class=\"compare-team-head\">' +",
  "          '<div class=\"compare-team-kicker\">' + escapeHtml(sideLabel) + '</div>' +",
  "          '<div class=\"compare-team-title-row\">' +",
  "            '<div class=\"compare-team-title\">' + buildTeamLink(teamId, team.name) + '</div>' +",
  "            '<span class=\"focus-chip\">' + escapeHtml(team.league || '所属不明') + '</span>' +",
  "          '</div>' +",
  "        '</div>' +",
  "        '<div class=\"compare-team-metrics-grid\">' +",
  "          buildMetricItem('現在順位', fmtInt(overview.current_rank), '現在の全国順位') +",
  "          buildMetricItem('現在レート', fmtNumber(overview.current_rating), '最新更新時点') +",
  "          buildMetricItem('歴代ピーク', fmtNumber(overview.peak_rating), longDate(overview.peak_date)) +",
  "          buildMetricItem('最高シーズン終点', fmtNumber(overview.best_season_rating), (overview.best_season_label || '記録なし') + (overview.best_season_rank != null ? ' / #' + overview.best_season_rank : '')) +",
  "          buildMetricItem('春の最高終点', fmtNumber(overview.best_spring_rating), (overview.best_spring_label || '記録なし') + (overview.best_spring_rank != null ? ' / #' + overview.best_spring_rank : '')) +",
  "          buildMetricItem('秋の最高終点', fmtNumber(overview.best_fall_rating), (overview.best_fall_label || '記録なし') + (overview.best_fall_rank != null ? ' / #' + overview.best_fall_rank : '')) +",
  "        '</div>' +",
  "        '<div class=\"directory-link-row\">' +",
  "          '<a class=\"directory-link\" href=\"' + escapeHtml(team.url) + '?year=' + encodeURIComponent(year) + '\">大学詳細へ</a>' +",
  "          '<a class=\"directory-link\" href=\"' + escapeHtml(team.league_url) + '?year=' + encodeURIComponent(year) + '\">リーグ詳細へ</a>' +",
  "        '</div>' +",
  "      '</article>';",
  "  }",
  "  target.innerHTML = '' +",
  "    '<div class=\"compare-overview-grid\">' +",
  "      teamPanel(teamA, a, 'Team A') +",
  "      '<article class=\"compare-versus-panel\">' +",
  "        '<div class=\"compare-versus-kicker\">Selected Lens</div>' +",
  "        '<div class=\"compare-versus-title\"><span data-compare-bind=\"team-a-name\"></span> vs <span data-compare-bind=\"team-b-name\"></span></div>' +",
  "        '<div class=\"compare-versus-year\">' + escapeHtml(yearLabel) + '</div>' +",
  "        '<div class=\"compare-versus-metric-grid\">' +",
  "          buildMetricItem('現在差', currentGap, 'Team A - Team B') +",
  "          buildMetricItem('歴代ピーク差', peakGap, 'Team A - Team B') +",
  "          buildMetricItem('終点首位回数', fmtInt(a.season_titles) + ' - ' + fmtInt(b.season_titles), '春秋シーズン終点での首位回数') +",
  "        '</div>' +",
  "        '<p class=\"compare-versus-copy\">現在の強さと歴代の天井を同じ2校で固定し、選択年度だけ切り替えながら差分を確認できます。</p>' +",
  "      '</article>' +",
  "      teamPanel(teamB, b, 'Team B') +",
  "    '</div>';",
  "}",
  "function renderMetrics(teamA, teamB, year) {",
  "  const target = document.querySelector('[data-compare-metrics]');",
  "  if (!target) return;",
  "  const teamAInfo = teamMap.get(teamA);",
  "  const teamBInfo = teamMap.get(teamB);",
  "  const overviewA = getOverview(teamA);",
  "  const overviewB = getOverview(teamB);",
  "  const statsA = getYearStats(teamA, year);",
  "  const statsB = getYearStats(teamB, year);",
  "  const title = year === 'all' ? '全期間の比較軸' : year + '年の比較軸';",
  "  function metricCell(primary, note, color) {",
  "    return '<td class=\"compare-metric-cell\"><div class=\"compare-metric-value\"' + (color ? ' style=\"color:' + escapeHtml(color) + ';\"' : '') + '>' + escapeHtml(primary) + '</div><div class=\"compare-metric-note\">' + escapeHtml(note || '') + '</div></td>';",
  "  }",
  "  function peakValue(stats, overview) {",
  "    if (year === 'all') {",
  "      return {",
  "        primary: fmtNumber(overview.peak_rating),",
  "        note: longDate(overview.peak_date)",
  "      };",
  "    }",
  "    if (!stats) return { primary: '—', note: '該当データなし' };",
  "    return {",
  "      primary: fmtNumber(stats.peak_rating),",
  "      note: shortDate(stats.peak_date) + ' の年間ピーク'",
  "    };",
  "  }",
  "  function seasonValue(stats, ratingField, rankField, dateField, fallbackText) {",
  "    if (year === 'all') {",
  "      return { primary: '—', note: fallbackText };",
  "    }",
  "    if (!stats || stats[ratingField] == null) return { primary: '—', note: '該当シーズンなし' };",
  "    return {",
  "      primary: fmtNumber(stats[ratingField]),",
  "      note: '#' + fmtInt(stats[rankField]) + ' / ' + shortDate(stats[dateField])",
  "    };",
  "  }",
  "  function allSeasonValue(overview, prefix) {",
  "    const ratingField = prefix === 'spring' ? 'best_spring_rating' : 'best_fall_rating';",
  "    const rankField = prefix === 'spring' ? 'best_spring_rank' : 'best_fall_rank';",
  "    const labelField = prefix === 'spring' ? 'best_spring_label' : 'best_fall_label';",
  "    if (!overview || overview[ratingField] == null) return { primary: '—', note: '該当シーズンなし' };",
  "    return {",
  "      primary: fmtNumber(overview[ratingField]),",
  "      note: (overview[labelField] || '') + (overview[rankField] != null ? ' / #' + overview[rankField] : '')",
  "    };",
  "  }",
  "  const rows = [];",
  "  rows.push({ label: '所属リーグ', a: { primary: teamAInfo.league, note: '現在所属' }, b: { primary: teamBInfo.league, note: '現在所属' } });",
  "  rows.push({ label: '現在順位', a: { primary: fmtInt(overviewA.current_rank), note: '全国順位' }, b: { primary: fmtInt(overviewB.current_rank), note: '全国順位' } });",
  "  rows.push({ label: '現在レート', a: { primary: fmtNumber(overviewA.current_rating), note: '最新更新時点' }, b: { primary: fmtNumber(overviewB.current_rating), note: '最新更新時点' } });",
  "  rows.push({ label: '歴代ピーク', a: { primary: fmtNumber(overviewA.peak_rating), note: longDate(overviewA.peak_date) }, b: { primary: fmtNumber(overviewB.peak_rating), note: longDate(overviewB.peak_date) } });",
  "  rows.push({ label: '最高シーズン終点', a: { primary: fmtNumber(overviewA.best_season_rating), note: (overviewA.best_season_label || '記録なし') + (overviewA.best_season_rank != null ? ' / #' + overviewA.best_season_rank : '') }, b: { primary: fmtNumber(overviewB.best_season_rating), note: (overviewB.best_season_label || '記録なし') + (overviewB.best_season_rank != null ? ' / #' + overviewB.best_season_rank : '') } });",
  "  rows.push({ label: '終点首位回数', a: { primary: fmtInt(overviewA.season_titles), note: '首位年数 ' + fmtInt(overviewA.title_years) }, b: { primary: fmtInt(overviewB.season_titles), note: '首位年数 ' + fmtInt(overviewB.title_years) } });",
  "  if (year === 'all') {",
  "    rows.push({ label: '全期間ピーク', a: peakValue(statsA, overviewA), b: peakValue(statsB, overviewB) });",
  "    rows.push({ label: '最高春終点', a: allSeasonValue(overviewA, 'spring'), b: allSeasonValue(overviewB, 'spring') });",
  "    rows.push({ label: '最高秋終点', a: allSeasonValue(overviewA, 'fall'), b: allSeasonValue(overviewB, 'fall') });",
  "  } else {",
  "    rows.push({ label: year + '年ピーク', a: peakValue(statsA, overviewA), b: peakValue(statsB, overviewB) });",
  "    rows.push({ label: year + '年春終点', a: seasonValue(statsA, 'spring_end_rating', 'spring_end_rank', 'spring_end_date', ''), b: seasonValue(statsB, 'spring_end_rating', 'spring_end_rank', 'spring_end_date', '') });",
  "    rows.push({ label: year + '年秋終点', a: seasonValue(statsA, 'fall_end_rating', 'fall_end_rank', 'fall_end_date', ''), b: seasonValue(statsB, 'fall_end_rating', 'fall_end_rank', 'fall_end_date', '') });",
  "  }",
  "  target.innerHTML = '' +",
  "    '<div class=\"compare-table-head\">' +",
  "      '<div class=\"compare-table-title\">' + escapeHtml(title) + '</div>' +",
  "      '<div class=\"compare-table-note\">同じ指標で2校を固定し、現在値と選択年度の差分を一列で見比べます。</div>' +",
  "    '</div>' +",
  "    '<div class=\"compare-table-region\">' +",
  "      '<table class=\"compare-metric-table\">' +",
  "        '<thead><tr><th>指標</th><th>' + escapeHtml(teamAInfo.name) + '</th><th>' + escapeHtml(teamBInfo.name) + '</th></tr></thead>' +",
  "        '<tbody>' + rows.map(function (row) {",
  "          return '<tr><th scope=\"row\">' + escapeHtml(row.label) + '</th>' + metricCell(row.a.primary, row.a.note, teamAInfo.color) + metricCell(row.b.primary, row.b.note, teamBInfo.color) + '</tr>';",
  "        }).join('') + '</tbody>' +",
  "      '</table>' +",
  "    '</div>';",
  "}",
  "function renderHeadToHead(teamA, teamB, year) {",
  "  const target = document.querySelector('[data-compare-h2h]');",
  "  if (!target) return;",
  "  const teamAInfo = teamMap.get(teamA);",
  "  const teamBInfo = teamMap.get(teamB);",
  "  const yearRecord = orientRecord(getH2HYear(teamA, teamB, year), teamA, teamB);",
  "  const allRecord = orientRecord(getH2HAll(teamA, teamB), teamA, teamB);",
  "  function h2hCard(label, title, value, note) {",
  "    return '' +",
  "      '<article class=\"compare-record-card\">' +",
  "        '<div class=\"compare-record-label\">' + escapeHtml(label) + '</div>' +",
  "        '<div class=\"compare-record-title\">' + escapeHtml(title) + '</div>' +",
  "        '<div class=\"compare-record-value\">' + escapeHtml(value) + '</div>' +",
  "        '<div class=\"compare-record-note\">' + escapeHtml(note || '') + '</div>' +",
  "      '</article>';",
  "  }",
  "  let selectedCard;",
  "  let latestCard;",
  "  let upsetCard;",
  "  if (year === 'all') {",
  "    selectedCard = h2hCard('Coverage', '対戦年度数', allRecord ? fmtInt(allRecord.year_count) + ' 年' : '記録なし', allRecord ? '通算 ' + fmtInt(allRecord.games) + ' 試合' : '直接対戦データなし');",
  "    latestCard = h2hCard('Latest Match', '直近対戦', allRecord && allRecord.latest_date ? fmtInt(allRecord.latest_score_a) + ' - ' + fmtInt(allRecord.latest_score_b) : '記録なし', allRecord && allRecord.latest_date ? longDate(allRecord.latest_date) + '  ' + allRecord.latest_note : '該当試合なし');",
  "    upsetCard = h2hCard('Upset Lens', '最大アップセット', allRecord && allRecord.upset_winner ? teamMap.get(allRecord.upset_winner).name : '記録なし', allRecord && allRecord.upset_date ? longDate(allRecord.upset_date) + '  ' + fmtInt(allRecord.upset_score_a) + ' - ' + fmtInt(allRecord.upset_score_b) + '  勝率 ' + fmtPct(allRecord.upset_prob) : '該当試合なし');",
  "  } else {",
  "    selectedCard = h2hCard('Selected Year', year + '年の対戦成績', yearRecord ? fmtInt(yearRecord.winsA) + ' - ' + fmtInt(yearRecord.winsB) + ' - ' + fmtInt(yearRecord.draws) : '記録なし', yearRecord ? teamAInfo.name + ' ' + fmtInt(yearRecord.winsA) + '勝 / ' + teamBInfo.name + ' ' + fmtInt(yearRecord.winsB) + '勝 / 計 ' + fmtInt(yearRecord.games) + ' 試合' : 'この年の直接対戦なし');",
  "    latestCard = h2hCard('Selected Year', year + '年の直近対戦', yearRecord && yearRecord.latest_date ? fmtInt(yearRecord.latest_score_a) + ' - ' + fmtInt(yearRecord.latest_score_b) : '記録なし', yearRecord && yearRecord.latest_date ? longDate(yearRecord.latest_date) + '  ' + yearRecord.latest_note : 'この年の該当試合なし');",
  "    upsetCard = h2hCard('Upset Lens', year + '年の最大アップセット', yearRecord && yearRecord.upset_winner ? teamMap.get(yearRecord.upset_winner).name : '記録なし', yearRecord && yearRecord.upset_date ? longDate(yearRecord.upset_date) + '  ' + fmtInt(yearRecord.upset_score_a) + ' - ' + fmtInt(yearRecord.upset_score_b) + '  勝率 ' + fmtPct(yearRecord.upset_prob) : 'この年の番狂わせなし');",
  "  }",
  "  const allTimeCard = h2hCard('All-Time', '通算直接対戦', allRecord ? fmtInt(allRecord.winsA) + ' - ' + fmtInt(allRecord.winsB) + ' - ' + fmtInt(allRecord.draws) : '記録なし', allRecord ? teamAInfo.name + ' ' + fmtInt(allRecord.winsA) + '勝 / ' + teamBInfo.name + ' ' + fmtInt(allRecord.winsB) + '勝 / 計 ' + fmtInt(allRecord.games) + ' 試合' : '直接対戦データなし');",
  "  target.innerHTML = '<div class=\"compare-record-grid\">' + selectedCard + allTimeCard + latestCard + upsetCard + '</div>';",
  "}",
  "function renderYearbook(teamA, teamB, selectedYear) {",
  "  const target = document.querySelector('[data-compare-yearbook]');",
  "  if (!target) return;",
  "  const teamAInfo = teamMap.get(teamA);",
  "  const teamBInfo = teamMap.get(teamB);",
  "  function valueBlock(primary, note, color) {",
  "    return '<div class=\"compare-yearbook-value\"' + (color ? ' style=\"color:' + escapeHtml(color) + ';\"' : '') + '>' + escapeHtml(primary) + '</div><div class=\"compare-yearbook-note\">' + escapeHtml(note || '') + '</div>';",
  "  }",
  "  const rows = availableYears.map(function (year) {",
  "    const statsA = getYearStats(teamA, year);",
  "    const statsB = getYearStats(teamB, year);",
  "    const record = orientRecord(getH2HYear(teamA, teamB, year), teamA, teamB);",
  "    const isActive = String(year) === String(selectedYear);",
  "    return '' +",
  "      '<tr class=\"compare-yearbook-row' + (isActive ? ' is-active' : '') + '\" data-compare-year-row=\"' + escapeHtml(year) + '\" tabindex=\"0\" role=\"button\" aria-pressed=\"' + (isActive ? 'true' : 'false') + '\" aria-label=\"' + escapeHtml(year + '年の比較へ切り替え') + '\">' +",
  "        '<th scope=\"row\">' + escapeHtml(String(year)) + '</th>' +",
  "        '<td>' + valueBlock(statsA && statsA.peak_rating != null ? fmtNumber(statsA.peak_rating) : '—', statsA && statsA.peak_date ? shortDate(statsA.peak_date) : '該当データなし', teamAInfo.color) + '</td>' +",
  "        '<td>' + valueBlock(statsA && statsA.spring_end_rating != null ? fmtNumber(statsA.spring_end_rating) : '—', statsA && statsA.spring_end_rank != null ? '#' + fmtInt(statsA.spring_end_rank) + ' / ' + shortDate(statsA.spring_end_date) : '春季データなし', teamAInfo.color) + '</td>' +",
  "        '<td>' + valueBlock(statsA && statsA.fall_end_rating != null ? fmtNumber(statsA.fall_end_rating) : '—', statsA && statsA.fall_end_rank != null ? '#' + fmtInt(statsA.fall_end_rank) + ' / ' + shortDate(statsA.fall_end_date) : '秋季データなし', teamAInfo.color) + '</td>' +",
  "        '<td>' + valueBlock(record ? fmtInt(record.winsA) + ' - ' + fmtInt(record.winsB) + ' - ' + fmtInt(record.draws) : '—', record ? '計 ' + fmtInt(record.games) + ' 試合' : '直接対戦なし', null) + '</td>' +",
  "        '<td>' + valueBlock(statsB && statsB.spring_end_rating != null ? fmtNumber(statsB.spring_end_rating) : '—', statsB && statsB.spring_end_rank != null ? '#' + fmtInt(statsB.spring_end_rank) + ' / ' + shortDate(statsB.spring_end_date) : '春季データなし', teamBInfo.color) + '</td>' +",
  "        '<td>' + valueBlock(statsB && statsB.fall_end_rating != null ? fmtNumber(statsB.fall_end_rating) : '—', statsB && statsB.fall_end_rank != null ? '#' + fmtInt(statsB.fall_end_rank) + ' / ' + shortDate(statsB.fall_end_date) : '秋季データなし', teamBInfo.color) + '</td>' +",
  "        '<td>' + valueBlock(statsB && statsB.peak_rating != null ? fmtNumber(statsB.peak_rating) : '—', statsB && statsB.peak_date ? shortDate(statsB.peak_date) : '該当データなし', teamBInfo.color) + '</td>' +",
  "      '</tr>';",
  "  }).join('');",
  "  target.innerHTML = '' +",
  "    '<div class=\"compare-table-head\">' +",
  "      '<div class=\"compare-table-title\">年次比較一覧</div>' +",
  "      '<div class=\"compare-table-note\">行を押すか Enter キーでその年に切り替わります。全期間を選ぶと通年索引として一覧できます。</div>' +",
  "    '</div>' +",
  "    '<div class=\"compare-table-region\">' +",
  "      '<table class=\"compare-yearbook-table\">' +",
  "        '<thead><tr><th>年</th><th>' + escapeHtml(teamAInfo.name) + ' Peak</th><th>' + escapeHtml(teamAInfo.name) + ' 春</th><th>' + escapeHtml(teamAInfo.name) + ' 秋</th><th>直接対戦</th><th>' + escapeHtml(teamBInfo.name) + ' 春</th><th>' + escapeHtml(teamBInfo.name) + ' 秋</th><th>' + escapeHtml(teamBInfo.name) + ' Peak</th></tr></thead>' +",
  "        '<tbody>' + rows + '</tbody>' +",
  "      '</table>' +",
  "    '</div>';",
  "}",
  "function syncSelects(teamA, teamB, year) {",
  "  const selectA = document.querySelector('[data-compare-select=\"a\"]');",
  "  const selectB = document.querySelector('[data-compare-select=\"b\"]');",
  "  const selectYear = document.querySelector('[data-global-year]');",
  "  if (selectA) selectA.value = teamA;",
  "  if (selectB) selectB.value = teamB;",
  "  if (selectYear) selectYear.value = year;",
  "}",
  "function render(teamA, teamB, year, options) {",
  "  const pair = ensureDistinctPair(teamA, teamB);",
  "  const nextYear = year === 'all' || availableYears.indexOf(String(year)) !== -1 ? String(year) : defaultYear;",
  "  syncSelects(pair.teamA, pair.teamB, nextYear);",
  "  window.localStorage.setItem('cbr-selected-year', nextYear);",
  "  syncYearLinks(nextYear);",
  "  updateChrome(pair.teamA, pair.teamB, nextYear);",
  "  renderYearNavigator(pair.teamA, pair.teamB, nextYear);",
  "  renderOverview(pair.teamA, pair.teamB, nextYear);",
  "  renderMetrics(pair.teamA, pair.teamB, nextYear);",
  "  renderHeadToHead(pair.teamA, pair.teamB, nextYear);",
  "  renderYearbook(pair.teamA, pair.teamB, nextYear);",
  "  if (!(options && options.skipUrl)) {",
  "    const url = new URL(window.location.href);",
  "    url.searchParams.set('team1', pair.teamA);",
  "    url.searchParams.set('team2', pair.teamB);",
  "    url.searchParams.set('year', nextYear);",
  "    window.history.replaceState({}, '', url.toString());",
  "  }",
  "}",
  "document.addEventListener('DOMContentLoaded', function () {",
  "  const params = new URLSearchParams(window.location.search);",
  "  const storedYear = window.localStorage.getItem('cbr-selected-year');",
  "  const initialYear = params.get('year') || storedYear || defaultYear;",
  "  const initialPair = ensureDistinctPair(params.get('team1') || defaultTeamA, params.get('team2') || defaultTeamB);",
  "  render(initialPair.teamA, initialPair.teamB, initialYear, { skipUrl: false });",
  "  const selectA = document.querySelector('[data-compare-select=\"a\"]');",
  "  const selectB = document.querySelector('[data-compare-select=\"b\"]');",
  "  const selectYear = document.querySelector('[data-global-year]');",
  "  const swapButton = document.querySelector('[data-compare-swap]');",
  "  function scrollToSummary(targetId) {",
  "    const target = document.querySelector(targetId || '#current-comparison');",
  "    if (target) {",
  "      target.scrollIntoView({ behavior: 'smooth', block: 'start' });",
  "    }",
  "  }",
  "  function rerenderFromControls() {",
  "    render(selectA.value, selectB.value, selectYear.value);",
  "  }",
  "  if (selectA) selectA.addEventListener('change', rerenderFromControls);",
  "  if (selectB) selectB.addEventListener('change', rerenderFromControls);",
  "  if (selectYear) selectYear.addEventListener('change', rerenderFromControls);",
  "  if (swapButton) {",
  "    swapButton.addEventListener('click', function () {",
  "      const nextA = selectB.value;",
  "      const nextB = selectA.value;",
  "      render(nextA, nextB, selectYear.value);",
  "    });",
  "  }",
  "  document.body.addEventListener('click', function (event) {",
  "    const preset = event.target.closest('[data-compare-preset]');",
  "    if (preset) {",
  "      const nextA = preset.getAttribute('data-compare-preset-a');",
  "      const nextB = preset.getAttribute('data-compare-preset-b');",
  "      render(nextA, nextB, selectYear.value);",
  "      scrollToSummary('#current-comparison');",
  "      return;",
  "    }",
  "    const yearStep = event.target.closest('[data-compare-year-step]');",
  "    if (yearStep) {",
  "      const nextYear = resolveYearStep(yearStep.getAttribute('data-compare-year-step'), selectYear.value);",
  "      if (!nextYear) return;",
  "      render(selectA.value, selectB.value, nextYear);",
  "      scrollToSummary('#selected-year-comparison');",
  "      return;",
  "    }",
  "    const yearPreset = event.target.closest('[data-compare-year-preset]');",
  "    if (yearPreset) {",
  "      const nextYear = yearPreset.getAttribute('data-compare-year-preset');",
  "      if (!nextYear) return;",
  "      render(selectA.value, selectB.value, nextYear);",
  "      scrollToSummary('#selected-year-comparison');",
  "      return;",
  "    }",
  "    const row = event.target.closest('[data-compare-year-row]');",
  "    if (!row) return;",
  "    const nextYear = row.getAttribute('data-compare-year-row');",
  "    if (!nextYear) return;",
  "    render(selectA.value, selectB.value, nextYear);",
  "    scrollToSummary('#selected-year-comparison');",
  "  });",
  "  document.body.addEventListener('keydown', function (event) {",
  "    const row = event.target.closest('[data-compare-year-row]');",
  "    if (!row) return;",
  "    if (event.key !== 'Enter' && event.key !== ' ') return;",
  "    event.preventDefault();",
  "    const nextYear = row.getAttribute('data-compare-year-row');",
  "    if (!nextYear) return;",
  "    render(selectA.value, selectB.value, nextYear);",
  "    scrollToSummary('#selected-year-comparison');",
  "  });",
  "});",
  "}());",
  sep = "\n"
)

tagList(
  div(
    class = "page-hero",
    div(class = "page-kicker", "Comparison Desk"),
    div(
      class = "hero-grid",
      div(
        h1(class = "hero-title", "大学比較"),
        p(
          class = "hero-subtitle",
          "2 校を固定して、現在値、歴代の天井、選択年度の春秋終点、直接対戦を同じ画面で比較できるページを追加しました。東京六大学の現状に合わせつつ、将来リーグや大学が増えても同じ比較フレームを拡張できる構造です。"
        ),
        div(
          class = "meta-pills",
          div(class = "meta-pill", paste0("対象期間 ", format(coverage_start, "%Y/%m/%d"), " - ", format(coverage_end, "%Y/%m/%d"))),
          div(class = "meta-pill", paste0("比較対象 ", nrow(current_teams), " 校")),
          div(class = "meta-pill", "現在値と歴代値を同時比較")
        )
      ),
      div(
        class = "stat-grid",
        div(
          class = "stat-card",
          div(class = "stat-label", "現在首位"),
          div(class = "stat-value", current_teams$TeamName[[1]]),
          div(class = "stat-note", paste0("全国 ", current_teams$current_rank[[1]], " 位 / レート ", sprintf("%.1f", current_teams$current_rating[[1]])))
        ),
        div(
          class = "stat-card",
          div(class = "stat-label", "既定比較"),
          div(class = "stat-value", paste(current_teams$TeamName[[1]], "vs", current_teams$TeamName[[min(2, nrow(current_teams))]])),
          div(class = "stat-note", "操作後の組み合わせは URL に残ります")
        ),
        div(
          class = "stat-card",
          div(class = "stat-label", "表示年度"),
          div(class = "stat-value", ifelse(default_year == "all", "全期間", default_year)),
          div(class = "stat-note", "他ページへ移動しても年度選択を引き継げます")
        )
      )
    ),
    div(
      class = "control-bar",
      div(
        class = "control-block",
        div(class = "control-label", "Team A"),
        tags$select(
          class = "year-select",
          `data-compare-select` = "a",
          lapply(seq_len(nrow(current_teams)), function(i) {
            tags$option(value = current_teams$team[[i]], current_teams$TeamName[[i]])
          })
        )
      ),
      div(
        class = "control-block",
        div(class = "control-label", "Team B"),
        tags$select(
          class = "year-select",
          `data-compare-select` = "b",
          lapply(seq_len(nrow(current_teams)), function(i) {
            tags$option(value = current_teams$team[[i]], current_teams$TeamName[[i]])
          })
        )
      ),
      div(
        class = "control-block",
        div(class = "control-label", "表示年度"),
        tags$select(
          class = "year-select",
          `data-global-year` = "site",
          lapply(c("all", as.character(available_years)), function(yr) {
            tags$option(value = yr, if (yr == "all") "全期間" else as.character(yr))
          })
        )
      ),
      div(
        class = "control-block control-block-compact",
        div(class = "control-label", "操作"),
        tags$button(class = "control-button control-button-secondary", type = "button", `data-compare-swap` = "true", "入れ替え")
      )
    ),
    div(
      class = "detail-year-stepper compare-year-stepper",
      div(
        class = "detail-year-stepper-head",
        div(class = "control-label", "Year Navigator"),
        div(
          class = "detail-year-stepper-current",
          `data-compare-bind` = "stepper-label",
          ifelse(default_year == "all", "全期間", paste0(default_year, "年"))
        ),
        div(
          class = "detail-year-stepper-note",
          `data-compare-bind` = "stepper-note",
          ifelse(
            default_year == "all",
            "通算比較と年次一覧を往復しながら、2校の歴代差分をまとめて確認できます。",
            paste0(default_year, "年のピーク・春秋終点・直接対戦を同じ比較面で表示中です。")
          )
        )
      ),
      div(
        class = "detail-year-stepper-controls compare-year-stepper-controls",
        tags$button(class = "detail-year-button", type = "button", `data-compare-year-step` = "latest", "最新年"),
        tags$button(class = "detail-year-button", type = "button", `data-compare-year-step` = "newer", "新しい年"),
        tags$button(class = "detail-year-button", type = "button", `data-compare-year-step` = "older", "古い年"),
        tags$button(class = "detail-year-button detail-year-button-secondary", type = "button", `data-compare-year-step` = "all", "全期間")
      ),
      div(
        class = "compare-year-preset-grid",
        `data-compare-year-presets` = "true",
        div(class = "compare-year-presets-empty", "組み合わせに応じた年次ジャンプ候補を表示します。")
      )
    ),
    div(
      class = "anchor-nav",
      tags$a(href = "#shortcut-deck", class = "anchor-link", "比較ショートカット"),
      tags$a(href = "#current-comparison", class = "anchor-link", "比較サマリー"),
      tags$a(href = "#selected-year-comparison", class = "anchor-link", "選択年度"),
      tags$a(href = "#head-to-head", class = "anchor-link", "直接対戦"),
      tags$a(href = "#yearbook", class = "anchor-link", "年次比較一覧")
    ),
    tags$script(HTML(compare_script))
  )
)
```

```{r compare-rail}
div(
  class = "section-rail",
  div(
    class = "section-rail-head",
    div(class = "control-label", "Comparison View"),
    div(
      class = "section-rail-year",
      `data-compare-bind` = "year-label",
      ifelse(default_year == "all", "全期間", paste0(default_year, "年"))
    ),
    div(
      class = "section-rail-note",
      "2 校を固定したまま、現在値、選択年度、直接対戦、年次比較を横断して見直せます。"
    )
  ),
  div(
    class = "section-rail-nav",
    tags$a(href = "#shortcut-deck", class = "section-rail-link", "比較ショートカット"),
    tags$a(href = "#current-comparison", class = "section-rail-link", "比較サマリー"),
    tags$a(href = "#selected-year-comparison", class = "section-rail-link", "選択年度"),
    tags$a(href = "#head-to-head", class = "section-rail-link", "直接対戦"),
    tags$a(href = "#yearbook", class = "section-rail-link", "年次比較一覧"),
    tags$a(href = "index.html", class = "section-rail-link", "現在の順位"),
    tags$a(href = "history.html", class = "section-rail-link", "歴史と記録"),
    tags$a(href = "explore.html", class = "section-rail-link", "一覧ページ"),
    tags$a(href = "compare.html", `data-compare-team-link` = "a", class = "section-rail-link", "Team A 詳細"),
    tags$a(href = "compare.html", `data-compare-team-link` = "b", class = "section-rail-link", "Team B 詳細")
  )
)
```

## 比較ショートカット {#shortcut-deck}

<div class="copy-shell">
  <p class="section-lead">まず何を比べるべきかを先に提示するために、現在順位、歴代ピーク、対戦史から代表的なカードを並べました。ボタンを押すと、上の表示年度を維持したまま比較対象だけを切り替えます。</p>
  <p class="record-note">比較候補は現在データから自動生成しているため、今後リーグや大学が増えても同じ入口を拡張できます。</p>
</div>

```{r compare-shortcuts}
if (nrow(compare_shortcuts) > 0) {
  div(
    class = "compare-shortcut-grid",
    lapply(seq_len(nrow(compare_shortcuts)), function(i) {
      row <- compare_shortcuts[i, ]

      tags$article(
        class = "compare-shortcut-card",
        div(class = "compare-shortcut-label", row$lens),
        div(class = "compare-shortcut-meta", row$label),
        div(class = "compare-shortcut-title", row$title),
        div(class = "compare-shortcut-note", row$note),
        div(
          class = "directory-link-row",
          tags$button(
            class = "directory-link compare-shortcut-trigger",
            type = "button",
            `data-compare-preset` = "true",
            `data-compare-preset-a` = row$team1,
            `data-compare-preset-b` = row$team2,
            "この比較を表示"
          ),
          tags$a(
            href = compare_url(row$team1, row$team2),
            class = "directory-link compare-secondary-link",
            "URLで開く"
          )
        )
      )
    })
  )
} else {
  div(class = "copy-shell", tags$p("表示できる比較ショートカットがありません。"))
}
```

## 比較サマリー {#current-comparison}

<div class="copy-shell">
  <p class="section-lead">現在の順位とレート、歴代ピーク、春秋シーズン終点の最高到達点を同じ 2 校で固定した比較面です。ランキングページから 1 校ずつ移動していた導線を、2 校同時比較の入口として独立させました。</p>
</div>

<div data-compare-overview="true"></div>

## 選択年度の比較 {#selected-year-comparison}

<div class="copy-shell">
  <p class="section-lead">表示年度を切り替えると、その年の年間ピーク、春終点、秋終点を 2 校で並べて比較します。全期間を選ぶと、年度に依存しない歴代比較へ切り替わります。</p>
  <p class="record-note">上の Year Navigator と年次比較一覧の行から、その年にすばやく切り替えられます。</p>
</div>

<div class="table-shell compare-table-shell" data-compare-metrics="true"></div>

## 直接対戦 {#head-to-head}

<div class="copy-shell">
  <p class="section-lead">直接対戦の成績、直近対戦、最大アップセットをまとめています。選択年度ではその年のカードを、全期間では通算の対戦史を確認できます。</p>
</div>

<div data-compare-h2h="true"></div>

## 年次比較一覧 {#yearbook}

<div class="copy-shell">
  <p class="section-lead">各年について、両校の年間ピーク、春秋終点、直接対戦成績を横断で並べた年鑑です。現在の比較だけでなく、いつ差が開いたか、どの年に逆転したかを探すための土台として追加しました。</p>
</div>

<div class="table-shell compare-table-shell" data-compare-yearbook="true"></div>

<div class="back-links">
  <a href="index.html" class="back-link">&#8592; 現在のランキングへ</a>
  <a href="explore.html" class="back-link">&#8594; 大学・リーグ一覧へ</a>
  <a href="history.html" class="back-link">&#8594; 歴史と記録へ</a>
</div>
