---
title: "大学・リーグ一覧"
format:
  html:
    page-layout: full
---

```{r setup}
library(tidyverse)
library(reactable)
library(htmltools)
library(lubridate)

final_ratings <- read_csv("../data_out/ratings/final_ratings.csv",
  show_col_types = FALSE
) |>
  mutate(date = as.Date(date))

rating_hist <- read_csv("../data_out/ratings/rating_history.csv",
  show_col_types = FALSE
) |>
  mutate(date = as.Date(date))

game_results <- read_csv("../data_out/ratings/game_results_with_ratings.csv",
  show_col_types = FALSE
) |>
  mutate(gamedate = as.Date(gamedate))

teams_info <- readxl::read_excel("../data_out/teamdata.xlsx") |>
  mutate(
    c1 = paste0("#", ColorCode1),
    c2 = paste0("#", if_else(is.na(ColorCode2), ColorCode1, ColorCode2)),
    c3 = paste0(
      "#",
      if_else(
        is.na(ColorCode3),
        if_else(is.na(ColorCode2), ColorCode1, ColorCode2),
        ColorCode3
      )
    )
  )

TEAM_SLUG <- c(
  "東大" = "todai",
  "明治" = "meiji",
  "慶應" = "keio",
  "早稲田" = "waseda",
  "立教" = "rikkyo",
  "法政" = "hosei"
)

LEAGUE_SLUG <- c("東京六大学" = "tokyo6")

team_url <- function(team, prefix = "") {
  slug <- TEAM_SLUG[[team]]
  if (is.null(slug) || is.na(slug)) {
    return("#")
  }
  paste0(prefix, "university/", slug, ".html")
}

league_url <- function(league, prefix = "") {
  slug <- LEAGUE_SLUG[[league]]
  if (is.null(slug) || is.na(slug)) {
    return("#")
  }
  paste0(prefix, "league/", slug, ".html")
}

analysis_games <- game_results |>
  filter(gamedate <= Sys.Date())

available_years <- sort(unique(year(analysis_games$gamedate)), decreasing = TRUE)
default_year <- if (length(available_years) > 0) {
  as.character(available_years[[1]])
} else {
  as.character(year(Sys.Date()))
}

coverage_start <- min(analysis_games$gamedate)
coverage_end <- max(analysis_games$gamedate)
latest_snapshot_date <- max(final_ratings$date)

current_teams <- final_ratings |>
  arrange(rank) |>
  left_join(
    teams_info |> select(TeamShortName, TeamName, LeagueName, c1),
    by = c("team" = "TeamShortName")
  ) |>
  filter(!is.na(TeamName))

team_peaks <- rating_hist |>
  filter(date <= Sys.Date()) |>
  left_join(
    teams_info |> select(TeamShortName, TeamName, LeagueName, c1),
    by = c("team" = "TeamShortName")
  ) |>
  filter(!is.na(TeamName)) |>
  group_by(team, TeamName, LeagueName, c1) |>
  slice_max(display_rating, n = 1, with_ties = FALSE) |>
  ungroup() |>
  transmute(
    team,
    TeamName,
    LeagueName,
    c1,
    peak_rating = round(display_rating, 1),
    peak_date = date
  )

season_ends <- analysis_games |>
  group_by(yr_val = year(gamedate), season) |>
  summarise(end_date = max(gamedate), .groups = "drop") |>
  arrange(desc(yr_val), desc(season == "秋"))

best_season_end <- season_ends |>
  mutate(
    season_label = paste0(yr_val, " ", season),
    snapshot = map(end_date, function(d) {
      rating_hist |>
        filter(date <= d) |>
        group_by(team) |>
        slice_tail(n = 1) |>
        ungroup() |>
        select(team, display_rating)
    })
  ) |>
  unnest(snapshot) |>
  left_join(
    teams_info |> select(TeamShortName, TeamName, LeagueName, c1),
    by = c("team" = "TeamShortName")
  ) |>
  filter(!is.na(TeamName)) |>
  group_by(team, TeamName, LeagueName, c1) |>
  slice_max(display_rating, n = 1, with_ties = FALSE) |>
  ungroup() |>
  transmute(
    team,
    best_season_label = season_label,
    best_season_rating = round(display_rating, 1),
    best_season_end = end_date
  )

university_directory <- current_teams |>
  transmute(
    team,
    TeamName,
    LeagueName,
    c1,
    current_rank = rank,
    current_rating = round(display_rating, 1)
  ) |>
  left_join(
    team_peaks |> select(team, peak_rating, peak_date),
    by = "team"
  ) |>
  left_join(best_season_end, by = "team") |>
  mutate(
    gap_from_peak = round(current_rating - peak_rating, 1)
  ) |>
  arrange(current_rank)

league_current <- current_teams |>
  group_by(LeagueName) |>
  summarise(
    team_count = n(),
    avg_rating = round(mean(display_rating), 1),
    .groups = "drop"
  )

league_leaders <- current_teams |>
  arrange(LeagueName, rank) |>
  group_by(LeagueName) |>
  slice_head(n = 1) |>
  ungroup() |>
  transmute(
    LeagueName,
    top_team = TeamName,
    top_team_short = team,
    top_team_color = c1,
    top_rank = rank,
    top_rating = round(display_rating, 1)
  )

league_peak <- team_peaks |>
  arrange(LeagueName, desc(peak_rating), desc(peak_date)) |>
  group_by(LeagueName) |>
  slice_head(n = 1) |>
  ungroup() |>
  transmute(
    LeagueName,
    peak_team = TeamName,
    peak_team_short = team,
    peak_team_color = c1,
    league_peak_rating = peak_rating,
    league_peak_date = peak_date
  )

league_directory <- teams_info |>
  distinct(LeagueName) |>
  filter(!is.na(LeagueName)) |>
  mutate(league_slug = LEAGUE_SLUG[LeagueName]) |>
  filter(!is.na(league_slug)) |>
  left_join(league_current, by = "LeagueName") |>
  left_join(league_leaders, by = "LeagueName") |>
  left_join(league_peak, by = "LeagueName") |>
  arrange(desc(avg_rating), LeagueName)

search_targets <- bind_rows(
  teams_info |>
    transmute(
      label = TeamName,
      search = paste(TeamName, TeamShortName, LeagueName),
      url = paste0("university/", TEAM_SLUG[TeamShortName], ".html")
    ),
  teams_info |>
    distinct(LeagueName) |>
    transmute(
      label = LeagueName,
      search = LeagueName,
      url = paste0("league/", LEAGUE_SLUG[LeagueName], ".html")
    )
) |>
  filter(!is.na(url))

search_targets_json <- jsonlite::toJSON(search_targets, dataframe = "rows", auto_unbox = TRUE)

team_link_cell <- function(name, team, color, prefix = "") {
  tags$div(
    class = "team-name-cell",
    tags$div(class = "team-color-bar", style = paste0("background:", color)),
    tags$a(
      href = team_url(team, prefix),
      class = "team-name-link",
      style = paste0("color:", color),
      name
    )
  )
}
```

```{r hero}
search_options <- tags$datalist(
  id = "site-search-options",
  lapply(search_targets$label, function(lbl) tags$option(value = lbl))
)

hero_script <- glue::glue(
  "
  (function() {{
    const targets = {search_targets_json};
    const defaultYear = '{default_year}';

    function normalize(value) {{
      return String(value || '').replace(/\\s+/g, '').toLowerCase();
    }}

    function syncYear(value) {{
      if (!value) return;
      window.localStorage.setItem('cbr-selected-year', value);
      document.querySelectorAll('[data-global-year]').forEach(function(select) {{
        if ([].some.call(select.options, function(opt) {{ return opt.value === value; }})) {{
          select.value = value;
        }}
      }});
    }}

    function goSearch() {{
      const input = document.querySelector('[data-search-input]');
      if (!input) return;
      const key = normalize(input.value);
      if (!key) return;
      const match = targets.find(function(target) {{
        return normalize(target.label) === key || normalize(target.search).indexOf(key) !== -1;
      }});
      if (match) {{
        syncYear(document.querySelector('[data-global-year]')?.value || defaultYear);
        window.location.href = match.url;
      }}
    }}

    document.addEventListener('DOMContentLoaded', function() {{
      syncYear(window.localStorage.getItem('cbr-selected-year') || defaultYear);

      document.querySelectorAll('[data-global-year]').forEach(function(select) {{
        select.addEventListener('change', function(event) {{
          syncYear(event.target.value);
        }});
      }});

      document.querySelectorAll('[data-search-go]').forEach(function(button) {{
        button.addEventListener('click', function() {{
          goSearch();
        }});
      }});

      document.querySelectorAll('[data-search-input]').forEach(function(input) {{
        input.addEventListener('keydown', function(event) {{
          if (event.key === 'Enter') {{
            event.preventDefault();
            goSearch();
          }}
        }});
      }});
    }});
  }})();
  "
)

tagList(
  div(
    class = "page-hero",
    div(class = "page-kicker", "Explore Directory"),
    div(
      class = "hero-grid",
      div(
        h1(class = "hero-title", "大学・リーグ一覧"),
        p(
          class = "hero-subtitle",
          "検索だけでなく一覧からたどれる入口を追加し、現在の順位ページと歴史アーカイブの間にある探索レイヤーを整理しました。リーグが増えても、同じ構造で大学とリーグを見つけられる前提の導線です。"
        ),
        div(
          class = "meta-pills",
          div(class = "meta-pill", paste0("対象期間 ", format(coverage_start, "%Y/%m/%d"), " - ", format(coverage_end, "%Y/%m/%d"))),
          div(class = "meta-pill", paste0("大学 ", nrow(university_directory), " 校")),
          div(class = "meta-pill", paste0("リーグ ", nrow(league_directory), " 件"))
        )
      ),
      div(
        class = "stat-grid",
        div(
          class = "stat-card",
          div(class = "stat-label", "最新更新"),
          div(class = "stat-value", format(latest_snapshot_date, "%m/%d")),
          div(class = "stat-note", format(latest_snapshot_date, "%Y年%m月%d日時点"))
        ),
        div(
          class = "stat-card",
          div(class = "stat-label", "現在首位"),
          div(class = "stat-value", university_directory$TeamName[[1]]),
          div(class = "stat-note", paste0("全国 ", university_directory$current_rank[[1]], " 位 / レート ", sprintf("%.1f", university_directory$current_rating[[1]])))
        ),
        div(
          class = "stat-card",
          div(class = "stat-label", "表示年度"),
          div(class = "stat-value", default_year),
          div(class = "stat-note", "一覧から移動した先でも年度選択を引き継げます")
        )
      )
    ),
    div(
      class = "control-bar",
      div(
        class = "control-block",
        div(class = "control-label", "大学・リーグ検索"),
        div(
          class = "search-shell",
          tags$input(
            class = "search-input",
            type = "search",
            placeholder = "大学名またはリーグ名を入力",
            list = "site-search-options",
            `data-search-input` = "site"
          ),
          tags$button(class = "control-button", type = "button", `data-search-go` = "site", "移動")
        )
      ),
      div(
        class = "control-block",
        div(class = "control-label", "表示年度"),
        tags$select(
          class = "year-select",
          `data-global-year` = "site",
          lapply(c("all", as.character(available_years)), function(yr) {
            tags$option(
              value = yr,
              if (yr == "all") "全期間" else as.character(yr)
            )
          })
        )
      )
    ),
    div(
      class = "anchor-nav",
      tags$a(href = "#navigation-paths", class = "anchor-link", "導線"),
      tags$a(href = "#league-directory", class = "anchor-link", "リーグ一覧"),
      tags$a(href = "#university-directory", class = "anchor-link", "大学一覧")
    ),
    search_options,
    tags$script(HTML(hero_script))
  )
)
```

## どこから見るか {#navigation-paths}

<div class="copy-shell">
  <p class="section-lead">このページは「現在の順位」「歴史と記録」「リーグ詳細」「大学詳細」の間をつなぐ索引です。まず見たい単位を選んでから深掘りできるように、入口を役割ごとに分けています。</p>
</div>

<div class="route-grid">
  <a href="index.html" class="route-card">
    <div class="route-label">Current View</div>
    <div class="route-title">現在の順位を見る</div>
    <div class="route-copy">最新順位、リーグ平均、直近の注目試合をまとめて確認する入口です。</div>
    <div class="route-link">現在のランキングへ &#8594;</div>
  </a>
  <a href="history.html" class="route-card route-card-emphasis">
    <div class="route-label">Historical Archive</div>
    <div class="route-title">歴史と記録を見る</div>
    <div class="route-copy">年度別の終点首位、大学ピーク、最大アップセットを横断して確認します。</div>
    <div class="route-link">歴代アーカイブへ &#8594;</div>
  </a>
  <a href="league/tokyo6.html" class="route-card">
    <div class="route-label">League View</div>
    <div class="route-title">リーグ単位で比較する</div>
    <div class="route-copy">所属校の推移と年度別の勢力図をリーグ単位で見比べるための入口です。</div>
    <div class="route-link">リーグ詳細へ &#8594;</div>
  </a>
  <a href="methodology.html" class="route-card">
    <div class="route-label">Method</div>
    <div class="route-title">計算方法を確認する</div>
    <div class="route-copy">表示指標の意味や採用モデルを確認してから比較を進めたい場合の入口です。</div>
    <div class="route-link">方法を見る &#8594;</div>
  </a>
</div>

## 情報構造 {#information-structure}

<div class="directory-structure">
  <div class="directory-structure-item">
    <div class="directory-structure-label">Current Layer</div>
    <div class="directory-structure-value">最新の強さを把握する</div>
    <div class="directory-structure-note">現在のランキングページを基点に、最新順位と直近試合を確認します。</div>
  </div>
  <div class="directory-structure-item">
    <div class="directory-structure-label">Browse Layer</div>
    <div class="directory-structure-value">大学・リーグから探す</div>
    <div class="directory-structure-note">この一覧ページで対象を見つけ、リーグ詳細や大学詳細へ降りていきます。</div>
  </div>
  <div class="directory-structure-item">
    <div class="directory-structure-label">History Layer</div>
    <div class="directory-structure-value">歴代の強さをたどる</div>
    <div class="directory-structure-note">年度別の終点、ピーク、アップセット記録を歴史ページで横断比較します。</div>
  </div>
</div>

## リーグ一覧 {#league-directory}

<div class="copy-shell">
  <p class="section-lead">リーグごとの入口カードです。現在のリーグ平均、現時点の先頭校、リーグ内の歴代ピークをまとめておき、今後リーグ数が増えても同じ単位で比較しやすい構造にしています。</p>
</div>

```{r league-directory-cards}
if (nrow(league_directory) > 0) {
  div(
    class = "directory-grid",
    lapply(seq_len(nrow(league_directory)), function(i) {
      row <- league_directory[i, ]

      div(
        class = "directory-card",
        div(
          class = "directory-card-head",
          div(class = "directory-card-kicker", "League"),
          div(class = "directory-card-title", row$LeagueName),
          div(
            class = "directory-card-copy",
            "現在の平均値と歴代ピークから、リーグ単位での現在地をつかむための入口です。"
          )
        ),
        div(
          class = "directory-meta-grid",
          div(
            class = "directory-meta-item",
            div(class = "directory-meta-label", "現在先頭"),
            team_link_cell(row$top_team, row$top_team_short, row$top_team_color),
            div(class = "directory-meta-note", paste0("全国 ", row$top_rank, " 位 / レート ", sprintf("%.1f", row$top_rating)))
          ),
          div(
            class = "directory-meta-item",
            div(class = "directory-meta-label", "リーグ平均"),
            div(class = "directory-meta-value", sprintf("%.1f", row$avg_rating)),
            div(class = "directory-meta-note", paste0("所属 ", row$team_count, " 校"))
          ),
          div(
            class = "directory-meta-item",
            div(class = "directory-meta-label", "歴代ピーク"),
            team_link_cell(row$peak_team, row$peak_team_short, row$peak_team_color),
            div(class = "directory-meta-note", paste0(format(row$league_peak_date, "%Y/%m/%d"), " / レート ", sprintf("%.1f", row$league_peak_rating)))
          ),
          div(
            class = "directory-meta-item",
            div(class = "directory-meta-label", "役割"),
            div(class = "directory-meta-value", "比較の単位"),
            div(class = "directory-meta-note", "所属校の推移、年鑑比較、試合一覧へ進みます")
          )
        ),
        div(
          class = "directory-link-row",
          tags$a(href = league_url(row$LeagueName), class = "directory-link", "リーグ詳細へ"),
          tags$a(href = "history.html", class = "directory-link", "歴史アーカイブへ")
        )
      )
    })
  )
} else {
  div(class = "copy-shell", tags$p("表示できるリーグデータがありません。"))
}
```

## 大学一覧 {#university-directory}

<div class="copy-shell">
  <p class="section-lead">現在順位だけでなく、歴代ピークと最良のシーズン終点も併記した大学ディレクトリです。今の位置と過去の天井を同時に確認しながら、各大学ページへ移動できます。</p>
  <p class="record-note">将来的にリーグが増えた場合も、この一覧を起点にリーグ別や歴代比較へ分岐できる想定です。</p>
</div>

```{r university-directory-table}
best_season_cell <- function(team, label, rating, end_date) {
  if (is.na(label) || is.na(rating) || is.na(end_date)) {
    return(tags$span(class = "change-none", "\u2014"))
  }

  tags$div(
    class = "mini-stack",
    tags$span(class = "rating-number", sprintf("%.1f", rating)),
    tags$span(class = "rating-badge", paste0(label, " / ", format(end_date, "%m/%d")))
  )
}

gap_cell <- function(v) {
  if (is.na(v)) {
    return(tags$span(class = "change-none", "\u2014"))
  }

  cls <- if (v >= -1) {
    "change-up"
  } else if (v <= -8) {
    "change-down"
  } else {
    "change-none"
  }

  tags$span(class = cls, sprintf("%.1f", v))
}

div(
  class = "table-shell",
  reactable(
    university_directory,
    filterable = TRUE,
    defaultPageSize = 12,
    showPageSizeOptions = TRUE,
    pageSizeOptions = c(12, 24, 60),
    highlight = TRUE,
    defaultSorted = list(current_rank = "asc"),
    columns = list(
      TeamName = colDef(
        name = "大学",
        minWidth = 190,
        filterable = FALSE,
        cell = function(v, ri) {
          row <- university_directory[ri, ]
          team_link_cell(v, row$team, row$c1)
        }
      ),
      LeagueName = colDef(
        name = "リーグ",
        minWidth = 110,
        filterable = TRUE,
        cell = function(v) {
          tags$a(href = league_url(v), class = "team-link-inline", v)
        }
      ),
      current_rank = colDef(
        name = "現在順位",
        width = 84,
        align = "center",
        filterable = FALSE,
        cell = function(v) tags$span(class = "rank-number", v)
      ),
      current_rating = colDef(
        name = "現在値",
        width = 90,
        align = "right",
        filterable = FALSE,
        cell = function(v) tags$span(class = "rating-number", sprintf("%.1f", v))
      ),
      peak_rating = colDef(
        name = "歴代ピーク",
        width = 96,
        align = "right",
        filterable = FALSE,
        cell = function(v) tags$span(class = "rating-number", sprintf("%.1f", v))
      ),
      peak_date = colDef(
        name = "到達日",
        width = 118,
        align = "right",
        filterable = FALSE,
        format = colFormat(date = TRUE, locales = "ja-JP")
      ),
      best_season_label = colDef(
        name = "最高シーズン終点",
        minWidth = 170,
        filterable = FALSE,
        cell = function(v, ri) {
          best_season_cell(
            team = university_directory$team[[ri]],
            label = v,
            rating = university_directory$best_season_rating[[ri]],
            end_date = university_directory$best_season_end[[ri]]
          )
        }
      ),
      gap_from_peak = colDef(
        name = "現在との差",
        width = 90,
        align = "right",
        filterable = FALSE,
        cell = function(v) gap_cell(v)
      ),
      team = colDef(show = FALSE),
      c1 = colDef(show = FALSE),
      best_season_rating = colDef(show = FALSE),
      best_season_end = colDef(show = FALSE)
    )
  )
)
```

<div class="back-links">
  <a href="index.html" class="back-link">&#8592; 現在のランキングへ</a>
  <a href="history.html" class="back-link">&#8594; 歴史と記録へ</a>
  <a href="methodology.html" class="back-link">&#8594; 計算方法の詳細</a>
</div>
