---
title: "歴史と記録"
format:
  html:
    page-layout: full
---

```{r setup}
library(tidyverse)
library(reactable)
library(htmltools)
library(lubridate)

final_ratings <- read_csv("../data_out/ratings/final_ratings.csv",
  show_col_types = FALSE
) |>
  mutate(date = as.Date(date))

rating_hist <- read_csv("../data_out/ratings/rating_history.csv",
  show_col_types = FALSE
) |>
  mutate(date = as.Date(date))

game_results <- read_csv("../data_out/ratings/game_results_with_ratings.csv",
  show_col_types = FALSE
) |>
  mutate(gamedate = as.Date(gamedate))

teams_info <- readxl::read_excel("../data_out/teamdata.xlsx") |>
  mutate(
    c1 = paste0("#", ColorCode1),
    c2 = paste0("#", if_else(is.na(ColorCode2), ColorCode1, ColorCode2)),
    c3 = paste0(
      "#",
      if_else(
        is.na(ColorCode3),
        if_else(is.na(ColorCode2), ColorCode1, ColorCode2),
        ColorCode3
      )
    )
  )

TEAM_SLUG <- c(
  "東大" = "todai",
  "明治" = "meiji",
  "慶應" = "keio",
  "早稲田" = "waseda",
  "立教" = "rikkyo",
  "法政" = "hosei"
)

LEAGUE_SLUG <- c("東京六大学" = "tokyo6")

team_url <- function(team, prefix = "") {
  slug <- TEAM_SLUG[[team]]
  if (is.null(slug) || is.na(slug)) {
    return("#")
  }
  paste0(prefix, "university/", slug, ".html")
}

league_url <- function(league, prefix = "") {
  slug <- LEAGUE_SLUG[[league]]
  if (is.null(slug) || is.na(slug)) {
    return("#")
  }
  paste0(prefix, "league/", slug, ".html")
}

team_link_cell <- function(name, team, color, prefix = "") {
  tags$div(
    class = "team-name-cell",
    tags$div(class = "team-color-bar", style = paste0("background:", color)),
    tags$a(
      href = team_url(team, prefix),
      class = "team-name-link",
      style = paste0("color:", color),
      name
    )
  )
}

search_targets <- bind_rows(
  teams_info |>
    transmute(
      label = TeamName,
      search = paste(TeamName, TeamShortName, LeagueName),
      url = paste0("university/", TEAM_SLUG[TeamShortName], ".html")
    ),
  teams_info |>
    distinct(LeagueName) |>
    transmute(
      label = LeagueName,
      search = LeagueName,
      url = paste0("league/", LEAGUE_SLUG[LeagueName], ".html")
    )
) |>
  filter(!is.na(url))

search_targets_json <- jsonlite::toJSON(search_targets, dataframe = "rows", auto_unbox = TRUE)

analysis_games <- game_results |>
  filter(gamedate <= Sys.Date())

coverage_start <- min(analysis_games$gamedate)
coverage_end <- max(analysis_games$gamedate)
available_yrs <- sort(unique(year(analysis_games$gamedate)), decreasing = TRUE)
default_yr <- if (length(available_yrs) > 0) {
  as.character(available_yrs[[1]])
} else {
  as.character(year(coverage_end))
}

season_ends <- analysis_games |>
  group_by(yr_val = year(gamedate), season) |>
  summarise(end_date = max(gamedate), .groups = "drop") |>
  arrange(desc(yr_val), desc(season == "秋"))

season_snapshots <- season_ends |>
  mutate(
    season_label = paste0(yr_val, " ", season),
    ratings = map(end_date, function(d) {
      rating_hist |>
        filter(date <= d) |>
        group_by(team) |>
        slice_tail(n = 1) |>
        ungroup() |>
        select(team, display_rating)
    })
  ) |>
  unnest(ratings) |>
  left_join(
    teams_info |> select(TeamShortName, TeamName, LeagueName, c1),
    by = c("team" = "TeamShortName")
  ) |>
  filter(!is.na(TeamName)) |>
  group_by(season_label, yr_val, season, end_date) |>
  mutate(season_rank = rank(desc(display_rating), ties.method = "min")) |>
  ungroup()

season_leaders <- season_snapshots |>
  filter(season_rank == 1) |>
  arrange(desc(yr_val), desc(season == "秋"), TeamName) |>
  transmute(
    yr = as.character(yr_val),
    year = yr_val,
    season,
    season_label,
    team,
    TeamName,
    LeagueName,
    c1,
    display_rating = round(display_rating, 1),
    end_date
  )

season_rankings <- season_snapshots |>
  arrange(desc(yr_val), desc(season == "秋"), season_rank, TeamName) |>
  transmute(
    yr = as.character(yr_val),
    season_label,
    season_rank,
    team,
    TeamName,
    LeagueName,
    c1,
    display_rating = round(display_rating, 1),
    end_date
  )

season_focus <- season_leaders |>
  group_by(year, season) |>
  summarise(
    leader_title = paste(TeamName, collapse = " / "),
    leader_note = paste0(
      if_else(n() > 1, "同率首位 ", ""),
      "終了時レート ",
      paste(sprintf("%.1f", display_rating), collapse = " / ")
    ),
    .groups = "drop"
  ) |>
  mutate(slot = if_else(season == "春", "spring", "fall")) |>
  select(year, slot, leader_title, leader_note) |>
  pivot_wider(
    names_from = slot,
    values_from = c(leader_title, leader_note)
  ) |>
  transmute(
    yr = as.character(year),
    spring_title = leader_title_spring,
    spring_note = leader_note_spring,
    fall_title = leader_title_fall,
    fall_note = leader_note_fall
  )

team_best_season <- season_snapshots |>
  group_by(team) |>
  slice_max(display_rating, n = 1, with_ties = FALSE) |>
  ungroup() |>
  transmute(
    team,
    peak_season = season_label,
    peak_season_rating = round(display_rating, 1)
  )

team_peaks <- rating_hist |>
  filter(date <= Sys.Date()) |>
  left_join(
    teams_info |> select(TeamShortName, TeamName, LeagueName, c1),
    by = c("team" = "TeamShortName")
  ) |>
  filter(!is.na(TeamName)) |>
  group_by(team, TeamName, LeagueName, c1) |>
  slice_max(display_rating, n = 1, with_ties = FALSE) |>
  ungroup() |>
  left_join(
    final_ratings |> select(team, current_rating = display_rating, current_rank = rank),
    by = "team"
  ) |>
  left_join(team_best_season, by = "team") |>
  arrange(desc(display_rating)) |>
  transmute(
    team,
    TeamName,
    LeagueName,
    c1,
    peak_rating = round(display_rating, 1),
    peak_date = date,
    peak_season,
    peak_season_rating,
    current_rating = round(current_rating, 1),
    current_rank
  )

global_sd <- sd(rating_hist$rating)

upset_games <- analysis_games |>
  mutate(
    yr = as.character(year(gamedate)),
    favorite = if_else(r1_before >= r2_before, team1, team2),
    underdog = if_else(r1_before >= r2_before, team2, team1),
    favorite_score = if_else(r1_before >= r2_before, score1, score2),
    underdog_score = if_else(r1_before >= r2_before, score2, score1),
    underdog_win_prob = if_else(r1_before >= r2_before, 1 - E1, E1),
    rating_gap = abs(r1_before - r2_before),
    delta_disp = round(10 * abs(delta) / global_sd, 1),
    dog_won = underdog_score > favorite_score
  ) |>
  filter(dog_won) |>
  left_join(
    teams_info |> select(TeamShortName, TeamName, c1),
    by = c("underdog" = "TeamShortName")
  ) |>
  rename(underdog_name = TeamName, underdog_c1 = c1) |>
  left_join(
    teams_info |> select(TeamShortName, TeamName, c1),
    by = c("favorite" = "TeamShortName")
  ) |>
  rename(favorite_name = TeamName, favorite_c1 = c1) |>
  arrange(underdog_win_prob, desc(rating_gap), desc(gamedate)) |>
  transmute(
    yr,
    gamedate,
    gametype,
    underdog,
    underdog_name,
    underdog_c1,
    favorite,
    favorite_name,
    favorite_c1,
    scoreline = paste0(underdog_score, " - ", favorite_score),
    underdog_win_prob,
    rating_gap = round(rating_gap, 1),
    delta_disp
  )

upset_focus <- upset_games |>
  group_by(yr) |>
  slice_head(n = 1) |>
  ungroup() |>
  transmute(
    yr,
    upset_title = underdog_name,
    upset_note = paste0(
      format(gamedate, "%m/%d"),
      "  対 ",
      favorite_name,
      "  事前勝率 ",
      sprintf("%.1f%%", 100 * underdog_win_prob)
    )
  )

year_focus <- tibble(yr = as.character(available_yrs)) |>
  left_join(season_focus, by = "yr") |>
  left_join(upset_focus, by = "yr") |>
  mutate(
    spring_title = coalesce(spring_title, "データなし"),
    spring_note = coalesce(spring_note, "該当シーズンなし"),
    fall_title = coalesce(fall_title, "データなし"),
    fall_note = coalesce(fall_note, "該当シーズンなし"),
    upset_title = coalesce(upset_title, "記録なし"),
    upset_note = coalesce(upset_note, "該当試合なし")
  )

year_focus_json <- jsonlite::toJSON(year_focus, dataframe = "rows", auto_unbox = TRUE)

default_focus <- year_focus |>
  filter(yr == default_yr) |>
  slice(1)

if (nrow(default_focus) == 0) {
  default_focus <- tibble(
    yr = default_yr,
    spring_title = "データなし",
    spring_note = "該当シーズンなし",
    fall_title = "データなし",
    fall_note = "該当シーズンなし",
    upset_title = "記録なし",
    upset_note = "該当試合なし"
  )
}

all_time_peak <- team_peaks |> slice_head(n = 1)
top_season_record <- season_rankings |>
  arrange(desc(display_rating), desc(end_date)) |>
  slice_head(n = 1)
top_upset <- upset_games |> slice_head(n = 1)
```

```{r hero}
search_options <- tags$datalist(
  id = "site-search-options",
  lapply(search_targets$label, function(lbl) tags$option(value = lbl))
)

hero_script <- glue::glue(
  "
  (function() {{
    const targets = {search_targets_json};
    const yearFocus = {year_focus_json};
    const defaultYear = '{default_yr}';
    const tableFilters = [
      ['history-leaders-table', 'yr'],
      ['history-season-table', 'yr'],
      ['history-upsets-table', 'yr']
    ];

    function normalize(value) {{
      return String(value || '').replace(/\\s+/g, '').toLowerCase();
    }}

    function syncYear(value) {{
      if (!value) return;
      window.localStorage.setItem('cbr-selected-year', value);
      document.querySelectorAll('[data-global-year]').forEach(function(select) {{
        if ([].some.call(select.options, function(opt) {{ return opt.value === value; }})) {{
          select.value = value;
        }}
      }});
    }}

    function bindText(key, value) {{
      document.querySelectorAll('[data-history-bind=\"' + key + '\"]').forEach(function(node) {{
        node.textContent = value || '';
      }});
    }}

    function renderFocus(year) {{
      const summary =
        yearFocus.find(function(item) {{ return item.yr === String(year); }}) ||
        yearFocus[0];
      if (!summary) return;

      bindText('year-label', summary.yr + '年');
      bindText('spring-title', summary.spring_title);
      bindText('spring-note', summary.spring_note);
      bindText('fall-title', summary.fall_title);
      bindText('fall-note', summary.fall_note);
      bindText('upset-title', summary.upset_title);
      bindText('upset-note', summary.upset_note);
    }}

    function applyYear(year) {{
      syncYear(year);
      renderFocus(year);

      function updateTables() {{
        if (!window.Reactable) {{
          setTimeout(updateTables, 100);
          return;
        }}

        tableFilters.forEach(function(target) {{
          Reactable.setFilter(target[0], target[1], year);
        }});
      }}

      updateTables();
    }}

    function goSearch() {{
      const input = document.querySelector('[data-search-input]');
      if (!input) return;
      const key = normalize(input.value);
      if (!key) return;
      const match = targets.find(function(target) {{
        return normalize(target.label) === key || normalize(target.search).indexOf(key) !== -1;
      }});
      if (match) {{
        syncYear(document.querySelector('[data-global-year]')?.value || defaultYear);
        window.location.href = match.url;
      }}
    }}

    document.addEventListener('DOMContentLoaded', function() {{
      const year = window.localStorage.getItem('cbr-selected-year') || defaultYear;
      syncYear(year);
      applyYear(year);

      document.querySelectorAll('[data-global-year]').forEach(function(select) {{
        select.addEventListener('change', function(event) {{
          applyYear(event.target.value);
        }});
      }});

      document.querySelectorAll('[data-search-go]').forEach(function(button) {{
        button.addEventListener('click', function() {{
          goSearch();
        }});
      }});

      document.querySelectorAll('[data-search-input]').forEach(function(input) {{
        input.addEventListener('keydown', function(event) {{
          if (event.key === 'Enter') {{
            event.preventDefault();
            goSearch();
          }}
        }});
      }});
    }});
  }})();
  "
)

peak_title <- if (nrow(all_time_peak) > 0) all_time_peak$TeamName[[1]] else "-"
peak_note <- if (nrow(all_time_peak) > 0) {
  paste0(
    format(all_time_peak$peak_date[[1]], "%Y/%m/%d"),
    "  レート ",
    sprintf("%.1f", all_time_peak$peak_rating[[1]])
  )
} else {
  "記録なし"
}

top_season_title <- if (nrow(top_season_record) > 0) top_season_record$TeamName[[1]] else "-"
top_season_note <- if (nrow(top_season_record) > 0) {
  paste0(
    top_season_record$season_label[[1]],
    "  終了時レート ",
    sprintf("%.1f", top_season_record$display_rating[[1]])
  )
} else {
  "記録なし"
}

top_upset_title <- if (nrow(top_upset) > 0) top_upset$underdog_name[[1]] else "-"
top_upset_note <- if (nrow(top_upset) > 0) {
  paste0(
    format(top_upset$gamedate[[1]], "%Y/%m/%d"),
    "  対 ",
    top_upset$favorite_name[[1]],
    "  勝率 ",
    sprintf("%.1f%%", 100 * top_upset$underdog_win_prob[[1]])
  )
} else {
  "記録なし"
}

tagList(
  div(
    class = "page-hero",
    div(class = "page-kicker", "Historical Archive"),
    div(
      class = "hero-grid",
      div(
        h1(class = "hero-title", "歴史と記録"),
        p(
          class = "hero-subtitle",
          "春秋シーズンの終了時点レート、大学別ピーク、番狂わせの大きい試合をまとめた履歴ビューです。現在の順位だけでなく、いつ誰が強かったかを年単位で追える構造にしています。"
        ),
        div(
          class = "meta-pills",
          div(class = "meta-pill", paste0("対象期間 ", format(coverage_start, "%Y/%m/%d"), " - ", format(coverage_end, "%Y/%m/%d"))),
          div(class = "meta-pill", paste0("シーズン終点 ", nrow(season_ends), " 件")),
          div(class = "meta-pill", paste0("大学 ", nrow(team_peaks), " 校"))
        )
      ),
      div(
        class = "stat-grid",
        div(
          class = "stat-card",
          div(class = "stat-label", "歴代ピーク"),
          div(class = "stat-value", peak_title),
          div(class = "stat-note", peak_note)
        ),
        div(
          class = "stat-card",
          div(class = "stat-label", "最強シーズン終点"),
          div(class = "stat-value", top_season_title),
          div(class = "stat-note", top_season_note)
        ),
        div(
          class = "stat-card",
          div(class = "stat-label", "最大アップセット"),
          div(class = "stat-value", top_upset_title),
          div(class = "stat-note", top_upset_note)
        )
      )
    ),
    div(
      class = "control-bar",
      div(
        class = "control-block",
        div(class = "control-label", "大学・リーグ検索"),
        div(
          class = "search-shell",
          tags$input(
            class = "search-input",
            type = "search",
            placeholder = "大学名またはリーグ名を入力",
            list = "site-search-options",
            `data-search-input` = "site"
          ),
          tags$button(class = "control-button", type = "button", `data-search-go` = "site", "移動")
        )
      ),
      div(
        class = "control-block",
        div(class = "control-label", "表示年度"),
        tags$select(
          class = "year-select",
          `data-global-year` = "site",
          lapply(available_yrs, function(yr) tags$option(value = yr, as.character(yr)))
        )
      )
    ),
    div(
      class = "year-focus-shell",
      div(
        class = "year-focus-header",
        div(class = "control-label", "年度別サマリー"),
        div(class = "year-focus-year", `data-history-bind` = "year-label", paste0(default_focus$yr[[1]], "年"))
      ),
      div(
        class = "year-focus-grid",
        div(
          class = "year-focus-card",
          div(class = "year-focus-label", "春の終点首位"),
          div(class = "year-focus-value", `data-history-bind` = "spring-title", default_focus$spring_title[[1]]),
          div(class = "year-focus-note", `data-history-bind` = "spring-note", default_focus$spring_note[[1]])
        ),
        div(
          class = "year-focus-card",
          div(class = "year-focus-label", "秋の終点首位"),
          div(class = "year-focus-value", `data-history-bind` = "fall-title", default_focus$fall_title[[1]]),
          div(class = "year-focus-note", `data-history-bind` = "fall-note", default_focus$fall_note[[1]])
        ),
        div(
          class = "year-focus-card",
          div(class = "year-focus-label", "最大アップセット"),
          div(class = "year-focus-value", `data-history-bind` = "upset-title", default_focus$upset_title[[1]]),
          div(class = "year-focus-note", `data-history-bind` = "upset-note", default_focus$upset_note[[1]])
        )
      ),
      div(class = "record-note", "年度選択は下のシーズン首位一覧、シーズン終点ランキング、アップセット一覧に反映されます。大学別ピークは全期間固定です。")
    ),
    div(
      class = "anchor-nav",
      tags$a(href = "#season-leaders", class = "anchor-link", "シーズン首位"),
      tags$a(href = "#season-rankings", class = "anchor-link", "シーズン終点"),
      tags$a(href = "#team-peaks", class = "anchor-link", "大学別ピーク"),
      tags$a(href = "#upsets", class = "anchor-link", "アップセット")
    ),
    search_options,
    tags$script(HTML(hero_script))
  ),
  div(
    class = "route-grid",
    tags$a(
      href = "index.html",
      class = "route-card",
      div(class = "route-label", "Current View"),
      div(class = "route-title", "現在のランキングへ"),
      div(class = "route-copy", "最新順位、直近試合、現在のリーグ平均を確認する入口です。"),
      div(class = "route-link", "現在地を見る →")
    ),
    tags$a(
      href = "league/tokyo6.html",
      class = "route-card",
      div(class = "route-label", "League View"),
      div(class = "route-title", "東京六大学の詳細へ"),
      div(class = "route-copy", "リーグ内の推移グラフと年度別の試合一覧に移動します。"),
      div(class = "route-link", "リーグ詳細へ →")
    ),
    tags$a(
      href = "methodology.html",
      class = "route-card",
      div(class = "route-label", "Method"),
      div(class = "route-title", "計算方法を確認する"),
      div(class = "route-copy", "歴代比較に使っているレーティングの前提と指標の意味を整理しています。"),
      div(class = "route-link", "方法を見る →")
    )
  )
)
```

## シーズン首位一覧 {#season-leaders}

<div class="copy-shell">
  <p class="section-lead">各シーズン終了日時点で最も高いレートだった大学です。表示年度を切り替えると、その年に「終点で最も強かった大学」を春秋ごとに追えます。</p>
  <p class="record-note">同率首位がある場合は複数行で表示します。</p>
</div>

```{r season-leaders-table}
div(
  class = "table-shell",
  reactable(
    season_leaders,
    filterable = TRUE,
    defaultPageSize = 12,
    showPageSizeOptions = TRUE,
    pageSizeOptions = c(12, 24, 60),
    highlight = TRUE,
    elementId = "history-leaders-table",
    columns = list(
      yr = colDef(show = FALSE, filterable = TRUE),
      year = colDef(name = "年", width = 72, align = "center", filterable = FALSE),
      season = colDef(name = "季", width = 60, align = "center", filterable = FALSE),
      season_label = colDef(show = FALSE),
      TeamName = colDef(
        name = "大学",
        minWidth = 180,
        filterable = FALSE,
        cell = function(v, ri) {
          row <- season_leaders[ri, ]
          team_link_cell(v, row$team, row$c1)
        }
      ),
      LeagueName = colDef(
        name = "リーグ",
        filterable = FALSE,
        cell = function(v) {
          tags$a(href = league_url(v), class = "team-link-inline", v)
        }
      ),
      display_rating = colDef(
        name = "終了時レート",
        width = 108,
        align = "right",
        filterable = FALSE,
        cell = function(v) tags$span(class = "rating-number", sprintf("%.1f", v))
      ),
      end_date = colDef(
        name = "終了日",
        width = 118,
        align = "right",
        format = colFormat(date = TRUE, locales = "ja-JP"),
        filterable = FALSE
      ),
      team = colDef(show = FALSE),
      c1 = colDef(show = FALSE)
    )
  )
)
```

## シーズン終点ランキング {#season-rankings}

<div class="copy-shell">
  <p class="section-lead">春秋シーズンの終点を順位順で並べた一覧です。表示年度を切り替えると、その年のシーズン終点における勢力図を大学別に比較できます。</p>
</div>

```{r season-rankings-table}
div(
  class = "table-shell",
  reactable(
    season_rankings,
    filterable = TRUE,
    defaultPageSize = 12,
    showPageSizeOptions = TRUE,
    pageSizeOptions = c(12, 24, 60),
    highlight = TRUE,
    elementId = "history-season-table",
    columns = list(
      yr = colDef(show = FALSE, filterable = TRUE),
      season_label = colDef(name = "シーズン", width = 110, filterable = FALSE),
      season_rank = colDef(
        name = "順位",
        width = 60,
        align = "center",
        filterable = FALSE,
        cell = function(v) tags$span(class = "rank-number", v)
      ),
      TeamName = colDef(
        name = "大学",
        minWidth = 180,
        filterable = FALSE,
        cell = function(v, ri) {
          row <- season_rankings[ri, ]
          team_link_cell(v, row$team, row$c1)
        }
      ),
      LeagueName = colDef(
        name = "リーグ",
        filterable = FALSE,
        cell = function(v) {
          tags$a(href = league_url(v), class = "team-link-inline", v)
        }
      ),
      display_rating = colDef(
        name = "終了時レート",
        width = 108,
        align = "right",
        filterable = FALSE,
        cell = function(v) tags$span(class = "rating-number", sprintf("%.1f", v))
      ),
      end_date = colDef(
        name = "終了日",
        width = 118,
        align = "right",
        format = colFormat(date = TRUE, locales = "ja-JP"),
        filterable = FALSE
      ),
      team = colDef(show = FALSE),
      c1 = colDef(show = FALSE)
    )
  )
)
```

## 大学別ピーク {#team-peaks}

<div class="copy-shell">
  <p class="section-lead">各大学について、履歴全体のピーク値と、シーズン終点ベースの最高到達シーズンを並べています。今の強さと過去の天井を見比べるための全期間ビューです。</p>
</div>

```{r team-peaks-table}
div(
  class = "table-shell",
  reactable(
    team_peaks,
    pagination = FALSE,
    highlight = TRUE,
    columns = list(
      TeamName = colDef(
        name = "大学",
        minWidth = 190,
        cell = function(v, ri) {
          row <- team_peaks[ri, ]
          team_link_cell(v, row$team, row$c1)
        }
      ),
      LeagueName = colDef(
        name = "リーグ",
        cell = function(v) {
          tags$a(href = league_url(v), class = "team-link-inline", v)
        }
      ),
      peak_rating = colDef(
        name = "歴代ピーク",
        width = 98,
        align = "right",
        cell = function(v) tags$span(class = "rating-number", sprintf("%.1f", v))
      ),
      peak_date = colDef(
        name = "到達日",
        width = 118,
        align = "right",
        format = colFormat(date = TRUE, locales = "ja-JP")
      ),
      peak_season = colDef(name = "最高シーズン", minWidth = 120),
      peak_season_rating = colDef(
        name = "終点レート",
        width = 96,
        align = "right",
        cell = function(v) tags$span(
          class = "rating-number",
          ifelse(is.na(v), "-", sprintf("%.1f", v))
        )
      ),
      current_rating = colDef(
        name = "現在値",
        width = 86,
        align = "right",
        cell = function(v) tags$span(
          class = "rating-number",
          ifelse(is.na(v), "-", sprintf("%.1f", v))
        )
      ),
      current_rank = colDef(name = "現在順位", width = 86, align = "center"),
      team = colDef(show = FALSE),
      c1 = colDef(show = FALSE)
    )
  )
)
```

## アップセット一覧 {#upsets}

<div class="copy-shell">
  <p class="section-lead">試合前に低く見積もられていた側が勝った試合だけを抽出し、想定勝率の低さ順に並べています。表示年度を切り替えると、その年の番狂わせ候補を絞り込めます。</p>
  <p class="record-note">表示している変動幅は、各試合のレート更新量を表示用スケールへ換算した値です。</p>
</div>

```{r upset-table}
div(
  class = "table-shell",
  reactable(
    upset_games,
    filterable = TRUE,
    defaultPageSize = 10,
    showPageSizeOptions = TRUE,
    pageSizeOptions = c(10, 20, 40),
    highlight = TRUE,
    elementId = "history-upsets-table",
    columns = list(
      yr = colDef(show = FALSE, filterable = TRUE),
      gamedate = colDef(
        name = "日時",
        width = 112,
        align = "right",
        format = colFormat(date = TRUE, locales = "ja-JP"),
        filterable = FALSE
      ),
      gametype = colDef(name = "試合種別", minWidth = 120, filterable = FALSE),
      underdog_name = colDef(
        name = "勝った側",
        minWidth = 180,
        filterable = FALSE,
        cell = function(v, ri) {
          row <- upset_games[ri, ]
          team_link_cell(v, row$underdog, row$underdog_c1)
        }
      ),
      favorite_name = colDef(
        name = "相手",
        minWidth = 180,
        filterable = FALSE,
        cell = function(v, ri) {
          row <- upset_games[ri, ]
          team_link_cell(v, row$favorite, row$favorite_c1)
        }
      ),
      scoreline = colDef(name = "スコア", width = 86, align = "center", filterable = FALSE),
      underdog_win_prob = colDef(
        name = "事前勝率",
        width = 96,
        align = "right",
        filterable = FALSE,
        cell = function(v) tags$span(class = "rating-badge", sprintf("%.1f%%", 100 * v))
      ),
      rating_gap = colDef(
        name = "事前差",
        width = 86,
        align = "right",
        filterable = FALSE,
        cell = function(v) tags$span(class = "rating-number", sprintf("%.1f", v))
      ),
      delta_disp = colDef(
        name = "変動幅",
        width = 86,
        align = "right",
        filterable = FALSE,
        cell = function(v) tags$span(class = "rating-number", sprintf("%.1f", v))
      ),
      underdog = colDef(show = FALSE),
      favorite = colDef(show = FALSE),
      underdog_c1 = colDef(show = FALSE),
      favorite_c1 = colDef(show = FALSE)
    )
  )
)
```

<div class="back-links">
  <a href="index.html" class="back-link">&#8592; 現在のランキングに戻る</a>
  <a href="methodology.html" class="back-link">&#8594; 計算方法の詳細</a>
</div>
