---
title: "大学野球レーティング"
format:
  html:
    page-layout: full
---

```{r setup}
library(tidyverse)
library(reactable)
library(htmltools)
library(lubridate)

final_ratings <- read_csv("../data_out/ratings/final_ratings.csv",
  show_col_types = FALSE
) |>
  mutate(date = as.Date(date))

rating_hist <- read_csv("../data_out/ratings/rating_history.csv",
  show_col_types = FALSE
) |>
  mutate(date = as.Date(date))

game_results <- read_csv("../data_out/ratings/game_results_with_ratings.csv",
  show_col_types = FALSE
) |>
  mutate(gamedate = as.Date(gamedate))

teams_info <- readxl::read_excel("../data_out/teamdata.xlsx") |>
  mutate(
    c1 = paste0("#", ColorCode1),
    c2 = paste0("#", if_else(is.na(ColorCode2), ColorCode1, ColorCode2)),
    c3 = paste0(
      "#",
      if_else(
        is.na(ColorCode3),
        if_else(is.na(ColorCode2), ColorCode1, ColorCode2),
        ColorCode3
      )
    )
  )

comparison <- read_csv("../logs/model_comparison.csv", show_col_types = FALSE)

TEAM_SLUG <- c(
  "東大" = "todai",
  "明治" = "meiji",
  "慶應" = "keio",
  "早稲田" = "waseda",
  "立教" = "rikkyo",
  "法政" = "hosei"
)

LEAGUE_SLUG <- c("東京六大学" = "tokyo6")

team_url <- function(team, prefix = "") {
  slug <- TEAM_SLUG[[team]]
  if (is.null(slug) || is.na(slug)) {
    return("#")
  }
  paste0(prefix, "university/", slug, ".html")
}

league_url <- function(league, prefix = "") {
  slug <- LEAGUE_SLUG[[league]]
  if (is.null(slug) || is.na(slug)) {
    return("#")
  }
  paste0(prefix, "league/", slug, ".html")
}

compare_url <- function(team1, team2, prefix = "") {
  if (
    is.null(team1) || is.null(team2) ||
      is.na(team1) || is.na(team2) ||
      identical(team1, team2)
  ) {
    return("#")
  }

  paste0(
    prefix,
    "compare.html?team1=",
    utils::URLencode(team1, reserved = TRUE),
    "&team2=",
    utils::URLencode(team2, reserved = TRUE)
  )
}

compare_action <- function(team1, team2, label = "2校比較", prefix = "") {
  href <- compare_url(team1, team2, prefix = prefix)
  if (href == "#") {
    return(tags$span(class = "change-none", "\u2014"))
  }

  tags$a(
    href = href,
    class = "directory-link table-action-link",
    label
  )
}

current_year <- max(year(game_results$gamedate[game_results$gamedate <= Sys.Date()]))
available_years <- sort(unique(year(game_results$gamedate[game_results$gamedate <= Sys.Date()])), decreasing = TRUE)
latest_game_date <- max(game_results$gamedate[game_results$gamedate <= Sys.Date()])
latest_snapshot_date <- max(final_ratings$date)
best_model <- comparison |> arrange(log_loss) |> slice(1)

global_mean <- mean(rating_hist$rating)
global_sd <- sd(rating_hist$rating)
to_disp <- function(r) round(50 + 10 * (r - global_mean) / global_sd, 1)

matchup_cell <- function(label, team, color, rating, prefix = "") {
  tags$div(
    class = "matchup-cell",
    tags$div(class = "team-color-bar", style = paste0("background:", color)),
    tags$div(
      class = "matchup-text",
      tags$a(
        href = team_url(team, prefix),
        class = "team-link-inline",
        style = paste0("color:", color),
        label
      ),
      tags$span(class = "rating-badge", paste0("試合前 ", sprintf("%.1f", rating)))
    )
  )
}

score_cell <- function(score, opp_score) {
  cls <- if (!is.na(score) && !is.na(opp_score) && score > opp_score) {
    "score-cell score-winner"
  } else {
    "score-cell"
  }
  tags$span(class = cls, ifelse(is.na(score), "-", score))
}

form_html <- function(form_str) {
  if (is.na(form_str) || form_str == "") {
    return(tags$span())
  }
  chars <- strsplit(form_str, "")[[1]]
  tagList(lapply(chars, function(ch) {
    cls <- switch(ch, W = "form-w", L = "form-l", "form-d")
    sym <- switch(ch, W = "\u25cb", L = "\u25cf", "\u25b3")
    tags$span(class = cls, sym)
  }))
}

change_html <- function(v) {
  if (is.na(v)) {
    return(tags$span(class = "change-none", "NEW"))
  }
  if (v == 0) {
    return(tags$span(class = "change-none", "\u2014"))
  }
  if (v > 0) {
    return(tags$span(class = "change-up", paste0("\u25b2", v)))
  }
  tags$span(class = "change-down", paste0("\u25bc", abs(v)))
}

form_raw <- bind_rows(
  game_results |> transmute(gamedate, team = team1, own = score1, opp = score2),
  game_results |> transmute(gamedate, team = team2, own = score2, opp = score1)
) |>
  arrange(team, desc(gamedate)) |>
  group_by(team) |>
  slice_head(n = 3) |>
  mutate(res = case_when(own > opp ~ "W", own < opp ~ "L", TRUE ~ "D")) |>
  summarise(form = paste(res, collapse = ""), .groups = "drop")

prev_game_date <- game_results |>
  filter(gamedate < latest_game_date) |>
  summarise(prev = max(gamedate)) |>
  pull(prev)

prev_ranks <- rating_hist |>
  filter(date <= prev_game_date) |>
  group_by(team) |>
  slice_tail(n = 1) |>
  ungroup() |>
  arrange(desc(display_rating)) |>
  mutate(prev_rank = row_number()) |>
  select(team, prev_rank)

last_game_dates <- bind_rows(
  game_results |> transmute(team = team1, gamedate),
  game_results |> transmute(team = team2, gamedate)
) |>
  group_by(team) |>
  slice_max(gamedate, n = 1, with_ties = FALSE) |>
  ungroup() |>
  rename(last_gamedate = gamedate)

rank_tbl <- final_ratings |>
  left_join(
    teams_info |> select(TeamShortName, TeamName, LeagueName, c1, c2, c3),
    by = c("team" = "TeamShortName")
  ) |>
  left_join(form_raw, by = "team") |>
  left_join(prev_ranks, by = "team") |>
  left_join(last_game_dates, by = "team") |>
  mutate(rank_change = if_else(is.na(prev_rank), NA_integer_, as.integer(prev_rank - rank))) |>
  arrange(rank)

current_teams <- rank_tbl |>
  filter(!is.na(TeamName)) |>
  transmute(
    team,
    TeamName,
    LeagueName,
    c1,
    current_rank = rank,
    current_rating = round(display_rating, 1)
  )

team_peaks <- rating_hist |>
  filter(date <= Sys.Date()) |>
  left_join(
    teams_info |> select(TeamShortName, TeamName, LeagueName, c1),
    by = c("team" = "TeamShortName")
  ) |>
  filter(!is.na(TeamName)) |>
  group_by(team, TeamName, LeagueName, c1) |>
  slice_max(display_rating, n = 1, with_ties = FALSE) |>
  ungroup() |>
  transmute(
    team,
    TeamName,
    LeagueName,
    c1,
    peak_rating = round(display_rating, 1),
    peak_date = date
  )

leader_row <- current_teams |> slice_head(n = 1)
leader_team <- if (nrow(leader_row) > 0) leader_row$team[[1]] else NA_character_
leader_name <- if (nrow(leader_row) > 0) leader_row$TeamName[[1]] else NA_character_
leader_rating <- if (nrow(leader_row) > 0) leader_row$current_rating[[1]] else NA_real_

runner_up_row <- if (nrow(current_teams) >= 2) {
  current_teams |> slice(2)
} else {
  current_teams[0, ]
}
runner_up_team <- if (nrow(runner_up_row) > 0) runner_up_row$team[[1]] else NA_character_
runner_up_name <- if (nrow(runner_up_row) > 0) runner_up_row$TeamName[[1]] else NA_character_
runner_up_rating <- if (nrow(runner_up_row) > 0) runner_up_row$current_rating[[1]] else NA_real_

adjacent_current_pairs <- current_teams |>
  transmute(
    team1 = team,
    name1 = TeamName,
    rank1 = current_rank,
    team2 = dplyr::lead(team),
    name2 = dplyr::lead(TeamName),
    rank2 = dplyr::lead(current_rank),
    rating_gap = abs(dplyr::lead(current_rating) - current_rating)
  ) |>
  filter(!is.na(team2)) |>
  arrange(rating_gap, rank1)

closest_pair <- adjacent_current_pairs |> slice_head(n = 1)

peak_chaser <- team_peaks |>
  filter(team != leader_team) |>
  arrange(desc(peak_rating), desc(peak_date), TeamName) |>
  slice_head(n = 1)

if (nrow(peak_chaser) == 0 && nrow(runner_up_row) > 0) {
  peak_chaser <- runner_up_row |>
    transmute(
      team,
      TeamName,
      LeagueName,
      c1,
      peak_rating = current_rating,
      peak_date = latest_snapshot_date
    )
}

compare_shortcuts <- bind_rows(
  if (nrow(leader_row) > 0 && nrow(runner_up_row) > 0) {
    tibble(
      lens = "Current Race",
      label = "Current Top Two",
      team1 = leader_team,
      team2 = runner_up_team,
      title = paste(leader_name, "vs", runner_up_name),
      href = compare_url(leader_team, runner_up_team),
      note = paste0(
        "現在 #1 と #2 をそのまま比較する入口です。現在値の差は ",
        sprintf("%.1f", abs(leader_rating - runner_up_rating)),
        " です。"
      )
    )
  } else {
    tibble()
  },
  if (nrow(closest_pair) > 0) {
    tibble(
      lens = "Closest Gap",
      label = "Nearest Neighbors",
      team1 = closest_pair$team1[[1]],
      team2 = closest_pair$team2[[1]],
      title = paste(closest_pair$name1[[1]], "vs", closest_pair$name2[[1]]),
      href = compare_url(closest_pair$team1[[1]], closest_pair$team2[[1]]),
      note = paste0(
        "現在順位で最も差が小さい隣接ペアです。#",
        closest_pair$rank1[[1]],
        " と #",
        closest_pair$rank2[[1]],
        " の差は ",
        sprintf("%.1f", closest_pair$rating_gap[[1]]),
        " です。"
      )
    )
  } else {
    tibble()
  },
  if (nrow(leader_row) > 0 && nrow(peak_chaser) > 0) {
    tibble(
      lens = "Peak Lens",
      label = "Ceiling Check",
      team1 = leader_team,
      team2 = peak_chaser$team[[1]],
      title = paste(leader_name, "vs", peak_chaser$TeamName[[1]]),
      href = compare_url(leader_team, peak_chaser$team[[1]]),
      note = paste0(
        "現在首位と歴代ピーク上位の大学を並べる比較です。相手校の歴代ピークは ",
        sprintf("%.1f", peak_chaser$peak_rating[[1]]),
        " です。"
      )
    )
  } else {
    tibble()
  },
  tibble(
    lens = "Custom Desk",
    label = "Open Compare",
    team1 = NA_character_,
    team2 = NA_character_,
    title = "2校を自由に選んで比較する",
    href = "compare.html",
    note = "比較ページで任意の2校を選び、現在値、歴代ピーク、選択年度の春秋終点、直接対戦を同じ画面で確認できます。"
  )
)

rank_tbl <- rank_tbl |>
  mutate(
    compare_team = case_when(
      !is.na(leader_team) & team != leader_team ~ leader_team,
      !is.na(runner_up_team) & team == leader_team ~ runner_up_team,
      TRUE ~ NA_character_
    ),
    compare_label = case_when(
      !is.na(leader_team) & team != leader_team ~ paste0("vs ", leader_team),
      !is.na(runner_up_team) & team == leader_team ~ paste0("vs ", runner_up_team),
      TRUE ~ NA_character_
    )
  )

league_rank <- rank_tbl |>
  group_by(LeagueName) |>
  summarise(
    avg_rating = round(mean(display_rating), 1),
    n_teams = n(),
    .groups = "drop"
  ) |>
  filter(!is.na(LeagueName)) |>
  arrange(desc(avg_rating)) |>
  mutate(league_rank = row_number())

today_games <- game_results |> filter(gamedate == Sys.Date())
if (nrow(today_games) == 0) {
  today_games <- game_results |>
    filter(gamedate < Sys.Date(), gamedate >= Sys.Date() - 14) |>
    arrange(desc(gamedate))
  today_label <- "直近 14 日の試合"
} else {
  today_label <- paste0("本日の試合 (", format(Sys.Date(), "%Y年%m月%d日"), ")")
}

home_games <- today_games |>
  mutate(
    is_a = r1_before >= r2_before,
    team_a = if_else(is_a, team1, team2),
    team_b = if_else(is_a, team2, team1),
    score_a = if_else(is_a, score1, score2),
    score_b = if_else(is_a, score2, score1),
    rate_a = if_else(is_a, r1_before, r2_before),
    rate_b = if_else(is_a, r2_before, r1_before),
    expected_a = if_else(is_a, E1, 1 - E1),
    score_dash = ""
  ) |>
  left_join(
    teams_info |> select(TeamShortName, TeamName, c1),
    by = c("team_a" = "TeamShortName")
  ) |>
  rename(name_a = TeamName, c1_a = c1) |>
  left_join(
    teams_info |> select(TeamShortName, TeamName, c1),
    by = c("team_b" = "TeamShortName")
  ) |>
  rename(name_b = TeamName, c1_b = c1) |>
  arrange(desc(gamedate)) |>
  select(gamedate, gametype, team_a, name_a, c1_a, rate_a, score_a, score_dash, score_b, team_b, name_b, c1_b, rate_b, expected_a)

season_ends <- game_results |>
  group_by(yr_val = year(gamedate), season) |>
  summarise(end_date = max(gamedate), .groups = "drop") |>
  filter(end_date <= Sys.Date(), yr_val >= 2001) |>
  arrange(desc(yr_val), desc(season == "秋"))

season_rank_data <- season_ends |>
  mutate(season_label = paste0(yr_val, " ", season)) |>
  mutate(
    ratings = map(end_date, function(d) {
      rating_hist |>
        filter(date <= d) |>
        group_by(team) |>
        slice_tail(n = 1) |>
        ungroup() |>
        select(team, display_rating)
    })
  ) |>
  unnest(ratings) |>
  left_join(
    teams_info |> select(TeamShortName, TeamName, LeagueName, c1),
    by = c("team" = "TeamShortName")
  ) |>
  filter(!is.na(TeamName)) |>
  group_by(season_label) |>
  mutate(s_rank = rank(desc(display_rating), ties.method = "min")) |>
  ungroup() |>
  arrange(desc(yr_val), desc(season == "秋"), s_rank) |>
  mutate(display_rating = round(display_rating, 1)) |>
  select(season_label, s_rank, team, TeamName, LeagueName, c1, display_rating)

season_compare_targets <- season_rank_data |>
  group_by(season_label) |>
  summarise(
    leader_team = first(team),
    runner_up_team = if (any(s_rank > 1)) team[s_rank > 1][[1]] else NA_character_,
    .groups = "drop"
  )

season_rank_data <- season_rank_data |>
  left_join(season_compare_targets, by = "season_label") |>
  mutate(
    compare_team = case_when(
      !is.na(leader_team) & team != leader_team ~ leader_team,
      !is.na(runner_up_team) & team == leader_team ~ runner_up_team,
      TRUE ~ NA_character_
    ),
    compare_label = case_when(
      !is.na(leader_team) & team != leader_team ~ paste0("vs ", leader_team),
      !is.na(runner_up_team) & team == leader_team ~ paste0("vs ", runner_up_team),
      TRUE ~ NA_character_
    )
  )

season_leaders_home <- season_ends |>
  mutate(season_label = paste0(yr_val, " ", season)) |>
  mutate(
    ratings = map(end_date, function(d) {
      rating_hist |>
        filter(date <= d) |>
        group_by(team) |>
        slice_tail(n = 1) |>
        ungroup() |>
        select(team, display_rating)
    })
  ) |>
  unnest(ratings) |>
  left_join(
    teams_info |> select(TeamShortName, TeamName),
    by = c("team" = "TeamShortName")
  ) |>
  filter(!is.na(TeamName)) |>
  group_by(season_label, yr_val, season, end_date) |>
  mutate(season_rank = rank(desc(display_rating), ties.method = "min")) |>
  ungroup() |>
  filter(season_rank == 1) |>
  arrange(desc(yr_val), desc(season == "秋"), TeamName)

season_focus <- season_leaders_home |>
  group_by(yr = as.character(yr_val), season) |>
  summarise(
    leader_title = paste(TeamName, collapse = " / "),
    leader_note = paste0(
      if_else(n() > 1, "同率首位 ", ""),
      "終了時レート ",
      paste(sprintf("%.1f", round(display_rating, 1)), collapse = " / ")
    ),
    .groups = "drop"
  ) |>
  mutate(slot = if_else(season == "春", "spring", "fall")) |>
  select(yr, slot, leader_title, leader_note) |>
  pivot_wider(
    names_from = slot,
    values_from = c(leader_title, leader_note)
  ) |>
  transmute(
    yr,
    spring_title = leader_title_spring,
    spring_note = leader_note_spring,
    fall_title = leader_title_fall,
    fall_note = leader_note_fall
  )

year_peak_focus <- rating_hist |>
  filter(date <= Sys.Date()) |>
  left_join(
    teams_info |> select(TeamShortName, TeamName),
    by = c("team" = "TeamShortName")
  ) |>
  filter(!is.na(TeamName)) |>
  mutate(yr = as.character(year(date))) |>
  group_by(yr) |>
  filter(display_rating == max(display_rating, na.rm = TRUE)) |>
  arrange(desc(display_rating), desc(date), TeamName, .by_group = TRUE) |>
  summarise(
    peak_title = paste(TeamName, collapse = " / "),
    peak_note = paste0(
      if_else(n() > 1, "同率ピーク ", ""),
      paste(sprintf("%.1f", round(display_rating, 1)), collapse = " / "),
      " / ",
      paste(format(date, "%m/%d"), collapse = " / ")
    ),
    .groups = "drop"
  )

upset_focus <- game_results |>
  filter(gamedate <= Sys.Date()) |>
  mutate(
    yr = as.character(year(gamedate)),
    favorite = if_else(r1_before >= r2_before, team1, team2),
    underdog = if_else(r1_before >= r2_before, team2, team1),
    favorite_score = if_else(r1_before >= r2_before, score1, score2),
    underdog_score = if_else(r1_before >= r2_before, score2, score1),
    underdog_win_prob = if_else(r1_before >= r2_before, 1 - E1, E1)
  ) |>
  filter(underdog_score > favorite_score) |>
  left_join(
    teams_info |> select(TeamShortName, TeamName),
    by = c("favorite" = "TeamShortName")
  ) |>
  rename(favorite_name = TeamName) |>
  left_join(
    teams_info |> select(TeamShortName, TeamName),
    by = c("underdog" = "TeamShortName")
  ) |>
  rename(underdog_name = TeamName) |>
  arrange(yr, underdog_win_prob, desc(abs(r1_before - r2_before)), desc(gamedate)) |>
  group_by(yr) |>
  slice_head(n = 1) |>
  ungroup() |>
  transmute(
    yr,
    upset_title = underdog_name,
    upset_note = paste0(
      format(gamedate, "%m/%d"),
      "  対 ",
      favorite_name,
      "  勝率 ",
      sprintf("%.1f%%", 100 * underdog_win_prob)
    )
  )

all_spring_focus <- season_leaders_home |>
  filter(season == "春")

if (nrow(all_spring_focus) > 0) {
  all_spring_focus <- all_spring_focus |>
    filter(display_rating == max(display_rating, na.rm = TRUE)) |>
    arrange(desc(end_date), TeamName) |>
    summarise(
      spring_title = paste(TeamName, collapse = " / "),
      spring_note = paste0(
        paste(season_label, collapse = " / "),
        "  終了時レート ",
        paste(sprintf("%.1f", round(display_rating, 1)), collapse = " / ")
      )
    )
} else {
  all_spring_focus <- tibble(
    spring_title = "データなし",
    spring_note = "該当シーズンなし"
  )
}

all_fall_focus <- season_leaders_home |>
  filter(season == "秋")

if (nrow(all_fall_focus) > 0) {
  all_fall_focus <- all_fall_focus |>
    filter(display_rating == max(display_rating, na.rm = TRUE)) |>
    arrange(desc(end_date), TeamName) |>
    summarise(
      fall_title = paste(TeamName, collapse = " / "),
      fall_note = paste0(
        paste(season_label, collapse = " / "),
        "  終了時レート ",
        paste(sprintf("%.1f", round(display_rating, 1)), collapse = " / ")
      )
    )
} else {
  all_fall_focus <- tibble(
    fall_title = "データなし",
    fall_note = "該当シーズンなし"
  )
}

all_peak_focus <- rating_hist |>
  filter(date <= Sys.Date()) |>
  left_join(
    teams_info |> select(TeamShortName, TeamName),
    by = c("team" = "TeamShortName")
  ) |>
  filter(!is.na(TeamName))

if (nrow(all_peak_focus) > 0) {
  all_peak_focus <- all_peak_focus |>
    filter(display_rating == max(display_rating, na.rm = TRUE)) |>
    arrange(desc(date), TeamName) |>
    summarise(
      peak_title = paste(TeamName, collapse = " / "),
      peak_note = paste0(
        paste(sprintf("%.1f", round(display_rating, 1)), collapse = " / "),
        " / ",
        paste(format(date, "%Y/%m/%d"), collapse = " / ")
      )
    )
} else {
  all_peak_focus <- tibble(
    peak_title = "データなし",
    peak_note = "該当データなし"
  )
}

all_upset_focus <- game_results |>
  filter(gamedate <= Sys.Date()) |>
  mutate(
    favorite = if_else(r1_before >= r2_before, team1, team2),
    underdog = if_else(r1_before >= r2_before, team2, team1),
    favorite_score = if_else(r1_before >= r2_before, score1, score2),
    underdog_score = if_else(r1_before >= r2_before, score2, score1),
    underdog_win_prob = if_else(r1_before >= r2_before, 1 - E1, E1)
  ) |>
  filter(underdog_score > favorite_score) |>
  left_join(
    teams_info |> select(TeamShortName, TeamName),
    by = c("favorite" = "TeamShortName")
  ) |>
  rename(favorite_name = TeamName) |>
  left_join(
    teams_info |> select(TeamShortName, TeamName),
    by = c("underdog" = "TeamShortName")
  ) |>
  rename(underdog_name = TeamName) |>
  arrange(underdog_win_prob, desc(abs(r1_before - r2_before)), desc(gamedate)) |>
  slice_head(n = 1)

if (nrow(all_upset_focus) > 0) {
  all_upset_focus <- all_upset_focus |>
    transmute(
      upset_title = underdog_name,
      upset_note = paste0(
        format(gamedate, "%Y/%m/%d"),
        "  対 ",
        favorite_name,
        "  勝率 ",
        sprintf("%.1f%%", 100 * underdog_win_prob)
      )
    )
} else {
  all_upset_focus <- tibble(
    upset_title = "記録なし",
    upset_note = "該当試合なし"
  )
}

year_focus <- tibble(yr = as.character(available_years)) |>
  left_join(season_focus, by = "yr") |>
  left_join(year_peak_focus, by = "yr") |>
  left_join(upset_focus, by = "yr") |>
  mutate(
    spring_title = coalesce(spring_title, "データなし"),
    spring_note = coalesce(spring_note, "該当シーズンなし"),
    fall_title = coalesce(fall_title, "データなし"),
    fall_note = coalesce(fall_note, "該当シーズンなし"),
    peak_title = coalesce(peak_title, "データなし"),
    peak_note = coalesce(peak_note, "該当データなし"),
    upset_title = coalesce(upset_title, "記録なし"),
    upset_note = coalesce(upset_note, "該当試合なし")
  ) |>
  bind_rows(
    tibble(
      yr = "all",
      spring_title = all_spring_focus$spring_title[[1]],
      spring_note = all_spring_focus$spring_note[[1]],
      fall_title = all_fall_focus$fall_title[[1]],
      fall_note = all_fall_focus$fall_note[[1]],
      peak_title = all_peak_focus$peak_title[[1]],
      peak_note = all_peak_focus$peak_note[[1]],
      upset_title = all_upset_focus$upset_title[[1]],
      upset_note = all_upset_focus$upset_note[[1]]
    )
  )

year_focus_json <- jsonlite::toJSON(year_focus, dataframe = "rows", auto_unbox = TRUE)

default_focus <- year_focus |>
  filter(yr == as.character(current_year)) |>
  slice(1)

if (nrow(default_focus) == 0) {
  default_focus <- tibble(
    yr = as.character(current_year),
    spring_title = "データなし",
    spring_note = "該当シーズンなし",
    fall_title = "データなし",
    fall_note = "該当シーズンなし",
    peak_title = "データなし",
    peak_note = "該当データなし",
    upset_title = "記録なし",
    upset_note = "該当試合なし"
  )
}

search_targets <- bind_rows(
  teams_info |>
    transmute(
      label = TeamName,
      search = paste(TeamName, TeamShortName, LeagueName),
      url = map_chr(TeamShortName, team_url)
    ),
  teams_info |>
    distinct(LeagueName) |>
    transmute(
      label = LeagueName,
      search = LeagueName,
      url = map_chr(LeagueName, league_url)
    )
) |>
  filter(url != "#")

search_targets_json <- jsonlite::toJSON(search_targets, dataframe = "rows", auto_unbox = TRUE)
```

```{r page-hero}
search_options <- tags$datalist(
  id = "site-search-options",
  lapply(search_targets$label, function(lbl) tags$option(value = lbl))
)

hero_script <- glue::glue(
  "
  (function() {{
    const targets = {search_targets_json};
    const yearFocus = {year_focus_json};
    const defaultYear = '{current_year}';

    function normalize(value) {{
      return String(value || '').replace(/\\s+/g, '').toLowerCase();
    }}

    function hasYearOption(value) {{
      if (!value) return false;
      return [].some.call(
        document.querySelectorAll('[data-global-year] option'),
        function(opt) {{ return opt.value === String(value); }}
      );
    }}

    function getSelectedYear() {{
      const select = document.querySelector('[data-global-year]');
      return (select && select.value) || window.localStorage.getItem('cbr-selected-year') || defaultYear;
    }}

    function buildYearUrl(target, year) {{
      const url = new URL(target, window.location.href);
      url.searchParams.set('year', year);
      return url.toString();
    }}

    function syncYearLinks(value) {{
      document.querySelectorAll('a[href]').forEach(function(link) {{
        const rawHref = link.getAttribute('href');
        if (!rawHref || rawHref.charAt(0) === '#') return;
        if (/^(mailto:|tel:|javascript:)/i.test(rawHref)) return;

        const baseHref = link.dataset.yearHrefBase || rawHref;
        if (!link.dataset.yearHrefBase) {{
          link.dataset.yearHrefBase = rawHref;
        }}

        let url;
        try {{
          url = new URL(baseHref, window.location.href);
        }} catch (error) {{
          return;
        }}

        if (url.origin !== window.location.origin) return;
        if (!/\\.html$/i.test(url.pathname)) return;

        url.searchParams.set('year', value);
        link.setAttribute('href', url.toString());
      }});
    }}

    function syncYear(value, options) {{
      if (!hasYearOption(value)) return;
      window.localStorage.setItem('cbr-selected-year', value);
      document.querySelectorAll('[data-global-year]').forEach(function(select) {{
        if ([].some.call(select.options, function(opt) {{ return opt.value === value; }})) {{
          select.value = value;
        }}
      }});
      syncYearLinks(value);
      if (!(options && options.updateUrl === false)) {{
        const nextUrl = new URL(window.location.href);
        nextUrl.searchParams.set('year', value);
        window.history.replaceState({{}}, '', nextUrl.toString());
      }}
    }}

    function getYear() {{
      return getSelectedYear();
    }}

    function bindText(key, value) {{
      document.querySelectorAll('[data-home-bind=\"' + key + '\"]').forEach(function(node) {{
        node.textContent = value || '';
      }});
    }}

    function renderFocus(year) {{
      const summary =
        yearFocus.find(function(item) {{ return item.yr === String(year); }}) ||
        yearFocus[0];
      if (!summary) return;

      bindText('year-label', summary.yr === 'all' ? '全期間' : summary.yr + '年');
      bindText('spring-title', summary.spring_title);
      bindText('spring-note', summary.spring_note);
      bindText('fall-title', summary.fall_title);
      bindText('fall-note', summary.fall_note);
      bindText('peak-title', summary.peak_title);
      bindText('peak-note', summary.peak_note);
      bindText('upset-title', summary.upset_title);
      bindText('upset-note', summary.upset_note);
    }}

    function goSearch() {{
      const input = document.querySelector('[data-search-input]');
      if (!input) return;
      const key = normalize(input.value);
      if (!key) return;
      const match = targets.find(function(target) {{
        return normalize(target.label) === key || normalize(target.search).indexOf(key) !== -1;
      }});
      if (match) {{
        syncYear(getYear());
        window.location.href = buildYearUrl(match.url, getYear());
      }}
    }}

    document.addEventListener('DOMContentLoaded', function() {{
      const urlYear = new URLSearchParams(window.location.search).get('year');
      const storedYear = window.localStorage.getItem('cbr-selected-year');
      const year =
        (hasYearOption(urlYear) && urlYear) ||
        (hasYearOption(storedYear) && storedYear) ||
        defaultYear;
      syncYear(year);
      renderFocus(year);

      document.querySelectorAll('[data-global-year]').forEach(function(select) {{
        select.addEventListener('change', function(event) {{
          syncYear(event.target.value);
          renderFocus(event.target.value);
        }});
      }});

      document.querySelectorAll('[data-search-go]').forEach(function(button) {{
        button.addEventListener('click', function() {{
          goSearch();
        }});
      }});

      document.querySelectorAll('[data-search-input]').forEach(function(input) {{
        input.addEventListener('keydown', function(event) {{
          if (event.key === 'Enter') {{
            event.preventDefault();
            goSearch();
          }}
        }});
      }});
    }});
  }})();
  "
)

tagList(
  div(
    class = "page-hero",
    div(class = "page-kicker", "Tokyo Big6 Rating"),
    div(
      class = "hero-grid",
      div(
        h1(class = "hero-title", "大学野球レーティング"),
        p(
          class = "hero-subtitle",
          "東京六大学野球の試合結果から算出したレーティングを、現在の勢力図と歴史の推移の両方から確認できるように整理しています。"
        ),
        div(
          class = "meta-pills",
          div(class = "meta-pill", paste0("最新試合日 ", format(latest_game_date, "%Y/%m/%d"))),
          div(class = "meta-pill", paste0("採用モデル ", best_model$model)),
          div(class = "meta-pill", paste0("対象 ", nrow(rank_tbl), " 校 / ", nrow(league_rank), " リーグ"))
        )
      ),
      div(
        class = "stat-grid",
        div(
          class = "stat-card",
          div(class = "stat-label", "首位"),
          div(class = "stat-value", rank_tbl$TeamName[[1]]),
          div(class = "stat-note", paste0("レート ", sprintf("%.1f", rank_tbl$display_rating[[1]])))
        ),
        div(
          class = "stat-card",
          div(class = "stat-label", "最新更新"),
          div(class = "stat-value", format(latest_snapshot_date, "%m/%d")),
          div(class = "stat-note", format(latest_snapshot_date, "%Y年%m月%d日時点"))
        ),
        div(
          class = "stat-card",
          div(class = "stat-label", "モデル精度"),
          div(class = "stat-value", sprintf("%.4f", best_model$log_loss)),
          div(class = "stat-note", "Log-loss 最小モデルを採用")
        )
      )
    ),
    div(
      class = "control-bar",
      div(
        class = "control-block",
        div(class = "control-label", "大学・リーグ検索"),
        div(
          class = "search-shell",
          tags$input(
            class = "search-input",
            type = "search",
            placeholder = "大学名またはリーグ名を入力",
            list = "site-search-options",
            `data-search-input` = "site"
          ),
          tags$button(class = "control-button", type = "button", `data-search-go` = "site", "移動")
        )
      ),
      div(
        class = "control-block",
        div(class = "control-label", "表示年度"),
        div(
          class = "year-shell",
          tags$select(
            class = "year-select",
            `data-global-year` = "site",
            lapply(c("all", as.character(available_years)), function(yr) {
              tags$option(
                value = yr,
                if (yr == "all") "全期間" else as.character(yr)
              )
            })
          )
        )
      )
    ),
    div(
      class = "anchor-nav",
      tags$a(href = "#theme-map", class = "anchor-link", "見るテーマ"),
      tags$a(href = "#year-quick-view", class = "anchor-link", "年度クイックビュー"),
      tags$a(href = "#historical-lenses", class = "anchor-link", "歴史から探す"),
      tags$a(href = "#compare-launchpad", class = "anchor-link", "比較開始"),
      tags$a(href = "#current-view", class = "anchor-link", "大学ランキング"),
      tags$a(href = "#highlight-games", class = "anchor-link", "注目試合"),
      tags$a(href = "#season-end-view", class = "anchor-link", "シーズン終点")
    ),
    search_options,
    tags$script(HTML(hero_script))
  )
)
```

## 見るテーマ {#theme-map}

```{r theme-routes}
div(
  class = "route-grid",
  tags$a(
    href = "#current-view",
    class = "route-card",
    div(class = "route-label", "Current Snapshot"),
    div(class = "route-title", "現在の大学ランキング"),
    div(class = "route-copy", "最新試合を反映した順位、リーグ平均、直近の注目試合をまとめて確認します。"),
    div(class = "route-link", HTML("ランキングを見る &#8595;"))
  ),
  tags$a(
    href = "explore.html",
    class = "route-card",
    div(class = "route-label", "Explore Directory"),
    div(class = "route-title", "大学・リーグ一覧から探す"),
    div(class = "route-copy", "検索だけでなく、リーグ一覧と大学ディレクトリから現在値と歴代ピークを見比べながら移動できます。"),
    div(class = "route-link", HTML("一覧ページへ &#8594;"))
  ),
  tags$a(
    href = "compare.html",
    class = "route-card",
    div(class = "route-label", "Comparison Desk"),
    div(class = "route-title", "2 校を直接比較する"),
    div(class = "route-copy", "現在値、歴代ピーク、選択年度の春秋終点、直接対戦を 2 校固定で見比べる比較ページです。"),
    div(class = "route-link", HTML("大学比較へ &#8594;"))
  ),
  tags$a(
    href = "history.html",
    class = "route-card route-card-emphasis",
    div(class = "route-label", "Historical Archive"),
    div(class = "route-title", "歴史と記録をたどる"),
    div(class = "route-copy", "春秋シーズンの終了時点首位、大学別ピーク、最大アップセットを横断して見られます。"),
    div(class = "route-link", HTML("歴代アーカイブへ &#8594;"))
  ),
  tags$a(
    href = "league/tokyo6.html",
    class = "route-card",
    div(class = "route-label", "League Detail"),
    div(class = "route-title", "東京六大学の詳細へ"),
    div(class = "route-copy", "リーグ内の推移、所属校比較、年度別の試合一覧をまとめて追えます。"),
    div(class = "route-link", HTML("リーグページへ &#8594;"))
  )
)
```

<div class="copy-shell">
  <p class="section-lead">現在の強さを見る導線と、歴代の強さをたどる導線を分けておくことで、今後リーグや大学が増えても情報構造を拡張しやすくしています。</p>
</div>

## 年度クイックビュー {#year-quick-view}

<div class="copy-shell">
  <p class="section-lead">上の年度選択に合わせて、その年の春秋の終点首位、年間ピーク、最大アップセットをホーム上で先に確認できます。詳細な比較は歴史ページやリーグ詳細へ移る前の見出しとして使う想定です。</p>
  <p class="record-note">選んだ年度は、移動先の歴史ページ・リーグページ・大学ページでも引き継がれます。</p>
</div>

```{r year-quick-view}
div(
  class = "year-focus-shell year-focus-shell-standalone",
  div(
    class = "year-focus-header",
    div(class = "control-label", "表示年度の見どころ"),
    div(class = "year-focus-year", `data-home-bind` = "year-label", paste0(default_focus$yr[[1]], "年"))
  ),
  div(
    class = "year-focus-grid year-focus-grid-wide",
    div(
      class = "year-focus-card",
      div(class = "year-focus-label", "春の終点首位"),
      div(class = "year-focus-value", `data-home-bind` = "spring-title", default_focus$spring_title[[1]]),
      div(class = "year-focus-note", `data-home-bind` = "spring-note", default_focus$spring_note[[1]])
    ),
    div(
      class = "year-focus-card",
      div(class = "year-focus-label", "秋の終点首位"),
      div(class = "year-focus-value", `data-home-bind` = "fall-title", default_focus$fall_title[[1]]),
      div(class = "year-focus-note", `data-home-bind` = "fall-note", default_focus$fall_note[[1]])
    ),
    div(
      class = "year-focus-card",
      div(class = "year-focus-label", "年間ピーク"),
      div(class = "year-focus-value", `data-home-bind` = "peak-title", default_focus$peak_title[[1]]),
      div(class = "year-focus-note", `data-home-bind` = "peak-note", default_focus$peak_note[[1]])
    ),
    div(
      class = "year-focus-card",
      div(class = "year-focus-label", "最大アップセット"),
      div(class = "year-focus-value", `data-home-bind` = "upset-title", default_focus$upset_title[[1]]),
      div(class = "year-focus-note", `data-home-bind` = "upset-note", default_focus$upset_note[[1]])
    )
  ),
  div(class = "record-note", "ホームでは要点だけを表示し、詳細は下のランキング表または歴史ページの記録レイヤーへつなぎます。"),
  div(
    class = "back-links",
    tags$a(href = "history.html#season-leaders", class = "back-link", "\u2192 シーズン首位一覧へ"),
    tags$a(href = "history.html#upsets", class = "back-link", "\u2192 アップセット一覧へ"),
    tags$a(href = "league/tokyo6.html#league-yearbook", class = "back-link", "\u2192 東京六大学の年鑑へ")
  )
)
```

```{r home-rail}
div(
  class = "section-rail section-rail-home",
  div(
    class = "section-rail-head",
    div(class = "control-label", "Home Navigator"),
    div(class = "section-rail-year", `data-home-bind` = "year-label", paste0(default_focus$yr[[1]], "年")),
    div(
      class = "section-rail-note",
      "ホーム上の導線を保ったまま、選択年度の要約と現在順位、注目試合、シーズン終点、歴史アーカイブを行き来できます。"
    )
  ),
  div(
    class = "section-rail-nav",
    tags$a(href = "#historical-lenses", class = "section-rail-link", "歴史から探す"),
    tags$a(href = "#compare-launchpad", class = "section-rail-link", "比較開始"),
    tags$a(href = "#current-view", class = "section-rail-link", "大学ランキング"),
    tags$a(href = "#highlight-games", class = "section-rail-link", "注目試合"),
    tags$a(href = "#season-end-view", class = "section-rail-link", "シーズン終点"),
    tags$a(href = "explore.html", class = "section-rail-link", "一覧ページ"),
    tags$a(href = "history.html", class = "section-rail-link", "歴史アーカイブ")
  )
)
```

## 歴史から探す {#historical-lenses}

<div class="copy-shell">
  <p class="section-lead">ホームでも、年ごとの強さや歴史上の出来事を問いベースで追えるようにしました。全国展開後も同じ問いをリーグ横断で使える前提で、現在の入口を整理しています。</p>
  <p class="record-note">下の答えは上の表示年度に連動し、詳細リンク先でも年度選択を引き継ぎます。</p>
</div>

```{r historical-questions}
div(
  class = "question-grid",
  tags$article(
    class = "question-card",
    div(class = "question-kicker", "Season Leaders"),
    tags$h3(
      class = "question-title",
      tags$span(`data-home-bind` = "year-label", paste0(default_focus$yr[[1]], "年")),
      "の終点で最も強かった大学は?"
    ),
    div(
      class = "question-answer-stack",
      div(
        class = "question-answer-row",
        tags$span(class = "question-answer-label", "春"),
        tags$span(class = "question-answer-value", `data-home-bind` = "spring-title", default_focus$spring_title[[1]])
      ),
      div(
        class = "question-answer-row",
        tags$span(class = "question-answer-label", "秋"),
        tags$span(class = "question-answer-value", `data-home-bind` = "fall-title", default_focus$fall_title[[1]])
      )
    ),
    div(
      class = "question-note-stack",
      div(class = "question-note", `data-home-bind` = "spring-note", default_focus$spring_note[[1]]),
      div(class = "question-note", `data-home-bind` = "fall-note", default_focus$fall_note[[1]])
    ),
    div(
      class = "directory-link-row",
      tags$a(href = "history.html#season-leaders", class = "directory-link", "終点首位一覧へ"),
      tags$a(href = "league/tokyo6.html#league-yearbook", class = "directory-link", "リーグ年鑑へ")
    )
  ),
  tags$article(
    class = "question-card question-card-emphasis",
    div(class = "question-kicker", "Peak Finder"),
    tags$h3(class = "question-title", "その年のピークは誰がいつ作ったか?"),
    div(class = "question-answer", `data-home-bind` = "peak-title", default_focus$peak_title[[1]]),
    div(class = "question-note", `data-home-bind` = "peak-note", default_focus$peak_note[[1]]),
    tags$p(
      class = "question-copy",
      "一時的な最高到達点と春秋の終点は分けて見られるようにし、今後の大学追加やリーグ追加でも同じ比較軸を保ちます。"
    ),
    div(
      class = "directory-link-row",
      tags$a(href = "history.html#year-archive", class = "directory-link", "年次アーカイブへ"),
      tags$a(href = "history.html#team-peaks", class = "directory-link", "大学別ピークへ")
    )
  ),
  tags$article(
    class = "question-card",
    div(class = "question-kicker", "Upset Lens"),
    tags$h3(class = "question-title", "最大の番狂わせはどこで起きたか?"),
    div(class = "question-answer", `data-home-bind` = "upset-title", default_focus$upset_title[[1]]),
    div(class = "question-note", `data-home-bind` = "upset-note", default_focus$upset_note[[1]]),
    tags$p(
      class = "question-copy",
      "歴史ページでは全期間の番狂わせ記録まで掘り下げられます。ホームではまず年度単位の入口として表示します。"
    ),
    div(
      class = "directory-link-row",
      tags$a(href = "history.html#record-board", class = "directory-link", "記録ボードへ"),
      tags$a(href = "history.html#upsets", class = "directory-link", "アップセット一覧へ")
    )
  )
)
```

## 比較を始める {#compare-launchpad}

<div class="copy-shell">
  <p class="section-lead">ホームからそのまま 2 校比較へ入れるように、今の順位争いと歴代の天井差から入口をまとめました。表示年度は比較ページにも引き継がれるので、現在値と選択年度の両方を同じ組み合わせで見直せます。</p>
</div>

```{r home-compare-launchpad}
if (nrow(compare_shortcuts) > 0) {
  div(
    class = "compare-shortcut-grid",
    lapply(seq_len(nrow(compare_shortcuts)), function(i) {
      row <- compare_shortcuts[i, ]

      div(
        class = "compare-shortcut-card",
        div(class = "compare-shortcut-label", row$lens),
        div(class = "compare-shortcut-meta", row$label),
        tags$a(
          href = row$href,
          class = "compare-shortcut-title",
          row$title
        ),
        div(class = "compare-shortcut-note", row$note),
        div(
          class = "directory-link-row",
          tags$a(href = row$href, class = "directory-link table-action-link", "比較ページへ"),
          if (!is.na(row$team1)) {
            tags$a(
              href = team_url(row$team1),
              class = "directory-link compare-secondary-link",
              "大学詳細へ"
            )
          }
        )
      )
    })
  )
} else {
  div(class = "copy-shell", tags$p("表示できる比較ショートカットがありません。"))
}
```

<div id="current-view"></div>

## 大学ランキング

```{r university-ranking}
div(
  class = "table-shell",
  reactable(
    rank_tbl,
    highlight = TRUE,
    pagination = FALSE,
    defaultSorted = list(rank = "asc"),
    columns = list(
      rank = colDef(
        name = "順位",
        width = 60,
        align = "center",
        cell = function(v) tags$span(class = "rank-number", v)
      ),
      TeamName = colDef(
        name = "大学",
        minWidth = 180,
        cell = function(v, ri) {
          row <- rank_tbl[ri, ]
          tags$div(
            class = "team-name-cell",
            tags$div(class = "team-color-bar", style = paste0("background:", row$c1)),
            tags$a(
              href = team_url(row$team),
              class = "team-name-link",
              style = paste0("color:", row$c1),
              v
            )
          )
        }
      ),
      LeagueName = colDef(
        name = "リーグ",
        cell = function(v) {
          tags$a(
            href = league_url(v),
            class = "team-link-inline",
            style = "color:#5f6c77; font-size:0.84rem;",
            v
          )
        }
      ),
      display_rating = colDef(
        name = "レート",
        width = 96,
        align = "right",
        cell = function(v) tags$span(class = "rating-number", sprintf("%.1f", v))
      ),
      rank_change = colDef(
        name = "変動",
        width = 70,
        align = "center",
        cell = function(v) change_html(v)
      ),
      form = colDef(
        name = "直近3試合",
        width = 96,
        align = "center",
        cell = function(v) tags$div(class = "form-cell", style = "justify-content:center;", form_html(v))
      ),
      last_gamedate = colDef(
        name = "直近試合日",
        width = 118,
        align = "right",
        format = colFormat(date = TRUE, locales = "ja-JP")
      ),
      compare_team = colDef(
        name = "比較",
        minWidth = 112,
        align = "center",
        cell = function(v, ri) {
          row <- rank_tbl[ri, ]
          if (is.na(v)) {
            return(tags$span(class = "change-none", "\u2014"))
          }

          compare_action(
            row$team,
            v,
            label = row$compare_label[[1]]
          )
        }
      ),
      team = colDef(show = FALSE),
      date = colDef(show = FALSE),
      rating = colDef(show = FALSE),
      c1 = colDef(show = FALSE),
      c2 = colDef(show = FALSE),
      c3 = colDef(show = FALSE),
      prev_rank = colDef(show = FALSE),
      compare_label = colDef(show = FALSE)
    )
  )
)
```

## リーグランキング

```{r league-ranking}
div(
  class = "table-shell",
  reactable(
    league_rank,
    highlight = TRUE,
    pagination = FALSE,
    columns = list(
      league_rank = colDef(
        name = "順位",
        width = 60,
        align = "center",
        cell = function(v) tags$span(class = "rank-number", v)
      ),
      LeagueName = colDef(
        name = "リーグ",
        cell = function(v) {
          tags$a(
            href = league_url(v),
            class = "team-link-inline",
            v
          )
        }
      ),
      avg_rating = colDef(
        name = "平均レート",
        width = 108,
        align = "right",
        cell = function(v) tags$span(class = "rating-number", sprintf("%.1f", v))
      ),
      n_teams = colDef(name = "チーム数", width = 88, align = "right")
    )
  )
)
```

## 注目試合 {#highlight-games}

```{r highlight-games}
if (nrow(home_games) > 0) {
  y_actual <- if_else(home_games$score_a > home_games$score_b, 1, if_else(home_games$score_a < home_games$score_b, 0, 0.5))
  top_game <- home_games |>
    mutate(total_rating = rate_a + rate_b) |>
    arrange(desc(total_rating)) |>
    slice(1)
  upset_game <- home_games |>
    mutate(surprise = abs(y_actual - expected_a)) |>
    arrange(desc(surprise)) |>
    slice(1)

  build_highlight_card <- function(label, row) {
    tags$div(
      class = "highlight-card",
      tags$div(class = "highlight-label", label),
      tags$div(
        class = "highlight-matchup",
        tags$a(
          href = team_url(row$team_a),
          class = "team-link-inline",
          style = paste0("color:", row$c1_a),
          row$name_a
        ),
        tags$span(class = "rating-badge", paste0("(", sprintf("%.1f", to_disp(row$rate_a)), ")")),
        tags$span(class = if (row$score_a > row$score_b) "score-win" else "score-lose", row$score_a),
        tags$span(class = "dash-cell", "-"),
        tags$span(class = if (row$score_b > row$score_a) "score-win" else "score-lose", row$score_b),
        tags$a(
          href = team_url(row$team_b),
          class = "team-link-inline",
          style = paste0("color:", row$c1_b),
          row$name_b
        ),
        tags$span(class = "rating-badge", paste0("(", sprintf("%.1f", to_disp(row$rate_b)), ")"))
      ),
      tags$div(
        class = "highlight-meta",
        paste(format(row$gamedate, "%Y/%m/%d"), row$gametype, sep = "  ")
      )
    )
  }

  div(
    class = "highlight-grid",
    build_highlight_card("最もレベルの高い試合", top_game),
    build_highlight_card("最もレートが動いた試合", upset_game)
  )
} else {
  div(class = "copy-shell", tags$p("表示できる試合データがありません。"))
}
```

## `r today_label`

```{r recent-games}
if (nrow(home_games) == 0) {
  div(class = "copy-shell", tags$p("試合データが見つかりません。"))
} else {
  div(
    class = "table-shell",
    reactable(
      home_games,
      highlight = TRUE,
      pagination = FALSE,
      columns = list(
        gamedate = colDef(
          name = "日時",
          width = 112,
          align = "right",
          format = colFormat(date = TRUE, locales = "ja-JP")
        ),
        gametype = colDef(name = "試合種別", minWidth = 120),
        name_a = colDef(
          name = "大学A",
          minWidth = 180,
          cell = function(v, ri) {
            row <- home_games[ri, ]
            matchup_cell(row$name_a, row$team_a, row$c1_a, to_disp(row$rate_a))
          }
        ),
        score_a = colDef(
          name = "A",
          width = 62,
          align = "center",
          cell = function(v, ri) score_cell(v, home_games$score_b[ri])
        ),
        score_dash = colDef(
          name = "",
          width = 36,
          align = "center",
          cell = function() tags$span(class = "dash-cell", "-")
        ),
        score_b = colDef(
          name = "B",
          width = 62,
          align = "center",
          cell = function(v, ri) score_cell(v, home_games$score_a[ri])
        ),
        name_b = colDef(
          name = "大学B",
          minWidth = 180,
          cell = function(v, ri) {
            row <- home_games[ri, ]
            matchup_cell(row$name_b, row$team_b, row$c1_b, to_disp(row$rate_b))
          }
        ),
        team_a = colDef(show = FALSE),
        team_b = colDef(show = FALSE),
        c1_a = colDef(show = FALSE),
        c1_b = colDef(show = FALSE),
        rate_a = colDef(show = FALSE),
        rate_b = colDef(show = FALSE),
        expected_a = colDef(show = FALSE)
      )
    )
  )
}
```

## シーズン終了時ランキング {#season-end-view}

```{r season-ranking}
div(
  class = "table-shell",
  reactable(
    season_rank_data,
    defaultPageSize = 12,
    showPageSizeOptions = TRUE,
    pageSizeOptions = c(12, 24, 60),
    highlight = TRUE,
    columns = list(
      season_label = colDef(name = "シーズン", width = 110),
      s_rank = colDef(
        name = "順位",
        width = 60,
        align = "center",
        cell = function(v) tags$span(class = "rank-number", v)
      ),
      TeamName = colDef(
        name = "大学",
        minWidth = 180,
        cell = function(v, ri) {
          row <- season_rank_data[ri, ]
          tags$div(
            class = "team-name-cell",
            tags$div(class = "team-color-bar", style = paste0("background:", row$c1)),
            tags$a(
              href = team_url(row$team),
              class = "team-name-link",
              style = paste0("color:", row$c1),
              v
            )
          )
        }
      ),
      LeagueName = colDef(
        name = "リーグ",
        cell = function(v) {
          tags$a(
            href = league_url(v),
            class = "team-link-inline",
            style = "color:#5f6c77; font-size:0.84rem;",
            v
          )
        }
      ),
      display_rating = colDef(
        name = "レート",
        width = 96,
        align = "right",
        cell = function(v) tags$span(class = "rating-number", sprintf("%.1f", v))
      ),
      compare_team = colDef(
        name = "比較",
        minWidth = 112,
        align = "center",
        cell = function(v, ri) {
          row <- season_rank_data[ri, ]
          if (is.na(v)) {
            return(tags$span(class = "change-none", "\u2014"))
          }

          compare_action(
            row$team,
            v,
            label = row$compare_label[[1]]
          )
        }
      ),
      c1 = colDef(show = FALSE),
      team = colDef(show = FALSE),
      leader_team = colDef(show = FALSE),
      runner_up_team = colDef(show = FALSE),
      compare_label = colDef(show = FALSE)
    )
  )
)
```

<div class="back-links">
  <a href="methodology.html" class="back-link">&#8594; 計算方法の詳細</a>
</div>
