---
title: "計算方法"
format:
  html:
    page-layout: full
---

```{r setup}
library(tidyverse)
library(reactable)
library(lubridate)
library(htmltools)

comparison <- read_csv("../logs/model_comparison.csv", show_col_types = FALSE)
teams_info <- readxl::read_excel("../data_out/teamdata.xlsx")
game_results <- read_csv("../data_out/ratings/game_results_with_ratings.csv", show_col_types = FALSE) |>
  mutate(gamedate = as.Date(gamedate))

TEAM_SLUG <- c(
  "東大" = "todai",
  "明治" = "meiji",
  "慶應" = "keio",
  "早稲田" = "waseda",
  "立教" = "rikkyo",
  "法政" = "hosei"
)

LEAGUE_SLUG <- c("東京六大学" = "tokyo6")

current_year <- max(year(game_results$gamedate[game_results$gamedate <= Sys.Date()]))
available_years <- sort(unique(year(game_results$gamedate[game_results$gamedate <= Sys.Date()])), decreasing = TRUE)

search_targets <- bind_rows(
  teams_info |>
    transmute(
      label = TeamName,
      search = paste(TeamName, TeamShortName, LeagueName),
      url = paste0("university/", TEAM_SLUG[TeamShortName], ".html")
    ),
  teams_info |>
    distinct(LeagueName) |>
    transmute(
      label = LeagueName,
      search = LeagueName,
      url = paste0("league/", LEAGUE_SLUG[LeagueName], ".html")
    )
) |>
  filter(!is.na(url))

search_targets_json <- jsonlite::toJSON(search_targets, dataframe = "rows", auto_unbox = TRUE)
best_model <- comparison |> arrange(log_loss) |> slice(1)
```

```{r page-hero}
search_options <- tags$datalist(
  id = "site-search-options",
  lapply(search_targets$label, function(lbl) tags$option(value = lbl))
)

hero_script <- glue::glue(
  "
  (function() {{
    const targets = {search_targets_json};
    const defaultYear = '{current_year}';

    function normalize(value) {{
      return String(value || '').replace(/\\s+/g, '').toLowerCase();
    }}

    function syncYear(value) {{
      if (!value) return;
      window.localStorage.setItem('cbr-selected-year', value);
      document.querySelectorAll('[data-global-year]').forEach(function(select) {{
        if ([].some.call(select.options, function(opt) {{ return opt.value === value; }})) {{
          select.value = value;
        }}
      }});
    }}

    function goSearch() {{
      const input = document.querySelector('[data-search-input]');
      if (!input) return;
      const key = normalize(input.value);
      if (!key) return;
      const match = targets.find(function(target) {{
        return normalize(target.label) === key || normalize(target.search).indexOf(key) !== -1;
      }});
      if (match) {{
        syncYear(document.querySelector('[data-global-year]')?.value || defaultYear);
        window.location.href = match.url;
      }}
    }}

    document.addEventListener('DOMContentLoaded', function() {{
      syncYear(window.localStorage.getItem('cbr-selected-year') || defaultYear);

      document.querySelectorAll('[data-global-year]').forEach(function(select) {{
        select.addEventListener('change', function(event) {{
          syncYear(event.target.value);
        }});
      }});

      document.querySelectorAll('[data-search-go]').forEach(function(button) {{
        button.addEventListener('click', function() {{
          goSearch();
        }});
      }});

      document.querySelectorAll('[data-search-input]').forEach(function(input) {{
        input.addEventListener('keydown', function(event) {{
          if (event.key === 'Enter') {{
            event.preventDefault();
            goSearch();
          }}
        }});
      }});
    }});
  }})();
  "
)

tagList(
  div(
    class = "page-hero",
    div(class = "page-kicker", "Methodology"),
    div(
      class = "hero-grid",
      div(
        h1(class = "hero-title", "計算方法"),
        p(
          class = "hero-subtitle",
          "Elo と Glicko2 を比較し、得失点差も含めて最も予測性能が高かったモデルを採用しています。"
        ),
        div(
          class = "meta-pills",
          div(class = "meta-pill", paste0("採用モデル ", best_model$model)),
          div(class = "meta-pill", paste0("Log-loss ", sprintf("%.4f", best_model$log_loss))),
          div(class = "meta-pill", paste0("正答率 ", scales::percent(best_model$accuracy, accuracy = 0.1)))
        )
      ),
      div(
        class = "stat-grid",
        div(
          class = "stat-card",
          div(class = "stat-label", "比較モデル数"),
          div(class = "stat-value", nrow(comparison)),
          div(class = "stat-note", "Elo / Glicko2 x 得失点考慮あり・なし")
        ),
        div(
          class = "stat-card",
          div(class = "stat-label", "対象年度"),
          div(class = "stat-value", paste0(min(available_years), "-", max(available_years))),
          div(class = "stat-note", "東京六大学のリーグ戦結果を使用")
        ),
        div(
          class = "stat-card",
          div(class = "stat-label", "更新係数"),
          div(class = "stat-value", "K = 50"),
          div(class = "stat-note", "比較可能性のため全モデルで固定")
        )
      )
    ),
    div(
      class = "control-bar",
      div(
        class = "control-block",
        div(class = "control-label", "大学・リーグ検索"),
        div(
          class = "search-shell",
          tags$input(
            class = "search-input",
            type = "search",
            placeholder = "大学名またはリーグ名を入力",
            list = "site-search-options",
            `data-search-input` = "site"
          ),
          tags$button(class = "control-button", type = "button", `data-search-go` = "site", "移動")
        )
      ),
      div(
        class = "control-block",
        div(class = "control-label", "表示年度"),
        tags$select(
          class = "year-select",
          `data-global-year` = "site",
          lapply(available_years, function(yr) tags$option(value = yr, as.character(yr)))
        )
      )
    ),
    search_options,
    tags$script(HTML(hero_script))
  )
)
```

## 概要

::: {.copy-shell}
このレーティングシステムは、試合の勝敗と得失点差をもとに各大学の強さを数値化します。  
試合前レートから期待勝率を算出し、実際の結果との差に応じてレートを更新します。
:::

## Elo レーティング

### 基本式

$$
E_i = \frac{1}{1 + 10^{(R_j - R_i)/400}}
$$

$$
R_i' = R_i + K \cdot (S_i - E_i)
$$

| 記号 | 意味 |
|------|------|
| $R_i, R_j$ | 試合前のチーム i と j のレーティング |
| $E_i$ | チーム i の期待勝率 |
| $K$ | 更新係数（本システムでは **K = 50** 固定） |
| $S_i$ | 実績値（勝=1, 引=0.5, 負=0） |

初期レーティングは全チーム **1500** から開始します。

### 得失点調整

$$
S_i^{adj} = (1-\alpha) \cdot S_i^{bin} + \alpha \cdot \frac{\tanh(\Delta/c) + 1}{2}
$$

| パラメータ | 意味 |
|-----------|------|
| $\alpha$ | 得失点差の重み |
| $\Delta$ | 得点差 |
| $c$ | 得失点差のスケール係数 |

<div class="note-box">
得失点差の影響が極端になりすぎないよう、双曲線正接関数で上限を持たせています。
</div>

## Glicko2 レーティング

Glicko2 は Elo を拡張し、レートの不確実性を表す `RD` を持ちます。  
このサイトではシーズン境界と年度境界で RD を増やし、試合を重ねるごとに RD を減らす形で実装しています。

| パラメータ | 値 | 意味 |
|-----------|-----|------|
| $RD_{init}$ | 150 | 初期の不確実性 |
| $RD_{min}$ | 20 | 下限 |
| $RD_{max}$ | 300 | 上限 |
| decay | 0.97/試合 | 試合ごとに RD を縮小 |
| bump season | +20 | 春秋境界での増加量 |
| bump year | +60 | 年度境界での増加量 |

### 期待勝率補正

$$
g(\phi) = \frac{1}{\sqrt{1 + 3\phi^2/\pi^2}}, \quad \phi = \frac{RD}{173.72}
$$

$$
E_i = \frac{1}{1 + 10^{-g(\phi)(R_i - R_j)/400}}
$$

## モデル比較

```{r model-comparison-table}
comp_tbl <- comparison |>
  mutate(
    log_loss = round(log_loss, 4),
    accuracy = scales::percent(accuracy, accuracy = 0.1),
    brier = round(brier, 4),
    alpha = round(alpha, 3),
    c_scale = round(c_scale, 2),
    shrink_year = round(shrink_year, 4),
    shrink_season = round(shrink_season, 4)
  ) |>
  arrange(log_loss) |>
  rename(
    モデル = model,
    ログ損失 = log_loss,
    正答率 = accuracy,
    ブライアスコア = brier,
    得失点重み = alpha,
    スコア係数 = c_scale
  )

div(
  class = "table-shell",
  reactable(
    comp_tbl,
    pagination = FALSE,
    striped = FALSE,
    highlight = TRUE,
    columns = list(
      モデル = colDef(minWidth = 170),
      ログ損失 = colDef(width = 100, align = "right"),
      正答率 = colDef(width = 90, align = "right"),
      ブライアスコア = colDef(width = 120, align = "right")
    )
  )
)
```

ログ損失が最小だった **`r best_model$model`** を採用しています。

## レート表示スケール

<div class="formula-box">
display_rating = 50 + 10 × (rating - mean(rating)) / sd(rating)
</div>

表示上のレートは偏差値スケールで、平均 50・標準偏差 10 に揃えています。

## データソース

| データ | 出典 | 期間 |
|--------|------|------|
| 東京六大学野球 試合結果 | 東京六大学野球連盟公式 | 2000年〜現在 |

## コード・データ公開

::: {.copy-shell}
- GitHub Repository: `T-Seto381/college-baseball-rating`
- レーティング計算コード、元データ、サイト生成コードを同一リポジトリで公開
- 現在の公開サイトは東京六大学を対象に運用
:::

## 制限事項

::: {.copy-shell}
- 異なるリーグ間の比較は、全国大会の対戦数が少ないため現時点では未整備です。
- 引き分けは 0.5 勝として処理しています。
- 中止試合は計算対象から除外しています。
- 将来的には全国連盟データの統合を前提にリーグ横断ランキングへ拡張します。
:::

<div class="back-links">
  <a href="index.html" class="back-link">&#8592; ランキングに戻る</a>
</div>
