---
title: "計算方法"
format:
  html:
    page-layout: full
---

```{r setup}
library(tidyverse)
library(reactable)
library(lubridate)
library(htmltools)

source("site_utils.R", local = TRUE)

comparison <- read_csv("../logs/model_comparison.csv", show_col_types = FALSE)
teams_info <- readxl::read_excel("../data_out/teamdata.xlsx")
game_results <- read_csv("../data_out/ratings/game_results_with_ratings.csv", show_col_types = FALSE) |>
  mutate(gamedate = as.Date(gamedate))
team_slug_table <- build_team_slug_table(teams_info)
league_slug_table <- build_league_slug_table(unique(infer_league_name(game_results$gametype)))

coverage_games <- game_results |>
  filter(gamedate <= Sys.Date())

available_years <- sort(unique(year(coverage_games$gamedate)), decreasing = TRUE)
current_year <- if (length(available_years) > 0) {
  as.character(available_years[[1]])
} else {
  as.character(year(Sys.Date()))
}

coverage_start <- if (nrow(coverage_games) > 0) min(coverage_games$gamedate) else as.Date(NA)
coverage_end <- if (nrow(coverage_games) > 0) max(coverage_games$gamedate) else as.Date(NA)
coverage_label <- if (!is.na(coverage_start) && !is.na(coverage_end)) {
  paste0(format(coverage_start, "%Y/%m/%d"), " - ", format(coverage_end, "%Y/%m/%d"))
} else {
  "データなし"
}

season_label <- if (length(available_years) > 0) {
  paste0(min(available_years), "-", max(available_years))
} else {
  "データなし"
}

team_count <- teams_info |>
  filter(!is.na(TeamShortName)) |>
  distinct(TeamShortName) |>
  nrow()

league_count <- nrow(league_slug_table)

search_targets <- bind_rows(
  teams_info |>
    left_join(team_slug_table, by = c("TeamShortName" = "team")) |>
    transmute(
      label = TeamName,
      search = paste(TeamName, TeamShortName, LeagueName),
      url = paste0("university/", team_slug, ".html")
    ),
  league_slug_table |>
    transmute(
      label = LeagueName,
      search = LeagueName,
      url = paste0("league/", league_slug, ".html")
    )
) |>
  filter(!is.na(url))

search_targets_json <- jsonlite::toJSON(search_targets, dataframe = "rows", auto_unbox = TRUE)
best_model <- comparison |> arrange(log_loss) |> slice(1)

glossary_tbl <- tibble(
  指標 = c(
    "表示レート",
    "現在順位",
    "シーズン終点",
    "年間ピーク",
    "最大アップセット",
    "表示年度"
  ),
  主な場所 = c(
    "ホーム / 歴史 / リーグ / 大学",
    "ホーム / 一覧 / リーグ",
    "ホーム / 歴史 / リーグ / 大学",
    "歴史 / リーグ / 大学",
    "ホーム / 歴史 / リーグ / 大学",
    "ホーム / 歴史 / リーグ / 大学"
  ),
  何を示すか = c(
    "全体分布を平均50・標準偏差10に揃えた相対スケールです。同じ時点の比較に向いています。",
    "最新試合反映後の全国内での位置です。今の強さを見る入口として使います。",
    "春季・秋季の終了日時点での位置です。短期のピークではなく、節目の到達点を見ます。",
    "その年または全期間で最も高かった瞬間値です。終点順位とは一致しないことがあります。",
    "事前勝率が低かった側の勝利です。意外性の大きい試合を探す指標です。",
    "ページ間で同期される絞り込みです。ある年を選ぶと歴史系の表やリンク先でも同じ年を追えます。"
  ),
  読み方のコツ = c(
    "50前後なら平均域、60前後ならかなり高い、という相対感覚で見ます。",
    "順位だけでなく、直近試合やリーグ平均との差と一緒に読むと変化の向きが分かります。",
    "春終点と秋終点を並べて、その年の勢力図がどう締まったかを見ます。",
    "『いつ最強だったか』を知る指標です。継続性を見るならシーズン終点と併読します。",
    "試合結果の驚きとレート変動をつなぐ入口として使います。",
    "現在ページと歴史ページを往復しても同じ年を追跡できる前提の導線です。"
  )
)

comp_tbl <- comparison |>
  mutate(
    log_loss = round(log_loss, 4),
    accuracy = scales::percent(accuracy, accuracy = 0.1),
    brier = round(brier, 4),
    alpha = round(alpha, 3),
    c_scale = round(c_scale, 2),
    shrink_year = round(shrink_year, 4),
    shrink_season = round(shrink_season, 4)
  ) |>
  arrange(log_loss) |>
  rename(
    モデル = model,
    ログ損失 = log_loss,
    正答率 = accuracy,
    ブライアスコア = brier,
    得失点重み = alpha,
    スコア係数 = c_scale,
    年度減衰 = shrink_year,
    季境界減衰 = shrink_season
  )
```

```{r page-hero}
search_options <- tags$datalist(
  id = "site-search-options",
  lapply(search_targets$label, function(lbl) tags$option(value = lbl))
)

hero_script <- glue::glue(
  "
  (function() {{
    const targets = {search_targets_json};
    const defaultYear = '{current_year}';

    function normalize(value) {{
      return String(value || '').replace(/\\s+/g, '').toLowerCase();
    }}

    function hasYearOption(value) {{
      if (!value) return false;
      return [].some.call(
        document.querySelectorAll('[data-global-year] option'),
        function(opt) {{ return opt.value === String(value); }}
      );
    }}

    function getSelectedYear() {{
      const select = document.querySelector('[data-global-year]');
      return (select && select.value) || window.localStorage.getItem('cbr-selected-year') || defaultYear;
    }}

    function buildYearUrl(target, year) {{
      const url = new URL(target, window.location.href);
      url.searchParams.set('year', year);
      return url.toString();
    }}

    function syncYearLinks(value) {{
      document.querySelectorAll('a[href]').forEach(function(link) {{
        const rawHref = link.getAttribute('href');
        if (!rawHref || rawHref.charAt(0) === '#') return;
        if (/^(mailto:|tel:|javascript:)/i.test(rawHref)) return;

        const baseHref = link.dataset.yearHrefBase || rawHref;
        if (!link.dataset.yearHrefBase) {{
          link.dataset.yearHrefBase = rawHref;
        }}

        let url;
        try {{
          url = new URL(baseHref, window.location.href);
        }} catch (error) {{
          return;
        }}

        if (url.origin !== window.location.origin) return;
        if (!/\\.html$/i.test(url.pathname)) return;

        url.searchParams.set('year', value);
        link.setAttribute('href', url.toString());
      }});
    }}

    function syncYear(value, options) {{
      if (!hasYearOption(value)) return;
      window.localStorage.setItem('cbr-selected-year', value);
      document.querySelectorAll('[data-global-year]').forEach(function(select) {{
        if ([].some.call(select.options, function(opt) {{ return opt.value === value; }})) {{
          select.value = value;
        }}
      }});
      syncYearLinks(value);
      if (!(options && options.updateUrl === false)) {{
        const nextUrl = new URL(window.location.href);
        nextUrl.searchParams.set('year', value);
        window.history.replaceState({{}}, '', nextUrl.toString());
      }}
    }}

    function goSearch() {{
      const input = document.querySelector('[data-search-input]');
      if (!input) return;
      const key = normalize(input.value);
      if (!key) return;
      const match = targets.find(function(target) {{
        return normalize(target.label) === key || normalize(target.search).indexOf(key) !== -1;
      }});
      if (match) {{
        const year = getSelectedYear();
        syncYear(year);
        window.location.href = buildYearUrl(match.url, year);
      }}
    }}

    document.addEventListener('DOMContentLoaded', function() {{
      const urlYear = new URLSearchParams(window.location.search).get('year');
      const storedYear = window.localStorage.getItem('cbr-selected-year');
      const year =
        (hasYearOption(urlYear) && urlYear) ||
        (hasYearOption(storedYear) && storedYear) ||
        defaultYear;
      syncYear(year);

      document.querySelectorAll('[data-global-year]').forEach(function(select) {{
        select.addEventListener('change', function(event) {{
          syncYear(event.target.value);
        }});
      }});

      document.querySelectorAll('[data-search-go]').forEach(function(button) {{
        button.addEventListener('click', function() {{
          goSearch();
        }});
      }});

      document.querySelectorAll('[data-search-input]').forEach(function(input) {{
        input.addEventListener('keydown', function(event) {{
          if (event.key === 'Enter') {{
            event.preventDefault();
            goSearch();
          }}
        }});
      }});
    }});
  }})();
  "
)

tagList(
  div(
    class = "page-hero",
    div(class = "page-kicker", "Methodology & Reading Guide"),
    div(
      class = "hero-grid",
      div(
        h1(class = "hero-title", "計算方法"),
        p(
          class = "hero-subtitle",
          "数式そのものだけでなく、このサイトで『現在の強さ』と『歴史の強さ』をどう読み分けるかまで含めて整理したページです。採用モデルは固定のまま、見方だけを明確にしています。"
        ),
        div(
          class = "meta-pills",
          div(class = "meta-pill", paste0("採用モデル ", best_model$model)),
          div(class = "meta-pill", paste0("Log-loss ", sprintf("%.4f", best_model$log_loss))),
          div(class = "meta-pill", paste0("正答率 ", scales::percent(best_model$accuracy, accuracy = 0.1)))
        )
      ),
      div(
        class = "stat-grid",
        div(
          class = "stat-card",
          div(class = "stat-label", "対象期間"),
          div(class = "stat-value", season_label),
          div(class = "stat-note", coverage_label)
        ),
        div(
          class = "stat-card",
          div(class = "stat-label", "対象データ"),
          div(class = "stat-value", paste0(nrow(coverage_games), " 試合")),
          div(class = "stat-note", paste0(team_count, " 校 / ", league_count, " リーグ"))
        ),
        div(
          class = "stat-card",
          div(class = "stat-label", "更新係数"),
          div(class = "stat-value", "K = 50"),
          div(class = "stat-note", "比較可能性のため全モデルで固定")
        )
      )
    ),
    div(
      class = "control-bar",
      div(
        class = "control-block",
        div(class = "control-label", "大学・リーグ検索"),
        div(
          class = "search-shell",
          tags$input(
            class = "search-input",
            type = "search",
            placeholder = "大学名またはリーグ名を入力",
            list = "site-search-options",
            `data-search-input` = "site"
          ),
          tags$button(class = "control-button", type = "button", `data-search-go` = "site", "移動")
        )
      ),
      div(
        class = "control-block",
        div(class = "control-label", "表示年度"),
        tags$select(
          class = "year-select",
          `data-global-year` = "site",
          lapply(c("all", as.character(available_years)), function(yr) {
            tags$option(value = yr, if (yr == "all") "全期間" else as.character(yr))
          })
        )
      )
    ),
    div(
      class = "anchor-nav",
      tags$a(href = "#reading-guide", class = "anchor-link", "読み方"),
      tags$a(href = "#page-paths", class = "anchor-link", "ページ案内"),
      tags$a(href = "#metric-glossary", class = "anchor-link", "指標早見表"),
      tags$a(href = "#model-selection", class = "anchor-link", "モデル比較"),
      tags$a(href = "#formulas", class = "anchor-link", "数式"),
      tags$a(href = "#limitations", class = "anchor-link", "制約")
    ),
    search_options,
    tags$script(HTML(hero_script))
  ),
  div(
    class = "section-rail",
    div(
      class = "section-rail-head",
      div(class = "section-rail-year", "Reading Guide"),
      div(class = "section-rail-note", "見方の整理と数式の確認を行き来しながら、そのまま各ページへ移動できる構成にしています。")
    ),
    div(
      class = "section-rail-nav",
      tags$a(href = "#reading-guide", class = "section-rail-link", "読み方"),
      tags$a(href = "#page-paths", class = "section-rail-link", "ページ案内"),
      tags$a(href = "#metric-glossary", class = "section-rail-link", "指標早見表"),
      tags$a(href = "#model-selection", class = "section-rail-link", "モデル比較"),
      tags$a(href = "#formulas", class = "section-rail-link", "数式"),
      tags$a(href = "#limitations", class = "section-rail-link", "制約")
    )
  )
)
```

## 読み方ガイド {#reading-guide}

<div class="copy-shell">
  <p class="section-lead">このサイトの数字は、すべてを一つのランキングとして読むよりも、「今の位置」「シーズンの締まり」「その年のピーク」「歴代の記録」を分けて読むと意味が通ります。</p>
  <p class="record-note">下の4枚は、各ページで最初に見るべき比較軸です。</p>
</div>

<div class="history-snapshot-grid">
  <div class="history-snapshot-card">
    <div class="history-snapshot-label">Current Snapshot</div>
    <div class="history-snapshot-value">現在順位と現在値</div>
    <div class="history-snapshot-note">最新試合を反映した今の勢力図です。ホーム、一覧、リーグページで読む軸です。</div>
  </div>
  <div class="history-snapshot-card">
    <div class="history-snapshot-label">Season Endpoint</div>
    <div class="history-snapshot-value">春秋の終点</div>
    <div class="history-snapshot-note">短期ピークではなく、シーズンをどの位置で終えたかを見ます。安定感を見る軸です。</div>
  </div>
  <div class="history-snapshot-card">
    <div class="history-snapshot-label">Peak Finder</div>
    <div class="history-snapshot-value">年間ピークと歴代ピーク</div>
    <div class="history-snapshot-note">『最も高かった瞬間』を探す指標です。終点順位とは一致しないことがあります。</div>
  </div>
  <div class="history-snapshot-card">
    <div class="history-snapshot-label">Upset Lens</div>
    <div class="history-snapshot-value">最大アップセット</div>
    <div class="history-snapshot-note">番狂わせの大きさから試合を読み直す入口です。歴史ページや大学ページで効きます。</div>
  </div>
</div>

<div class="question-grid">
  <article class="question-card">
    <div class="question-kicker">Question</div>
    <h3 class="question-title">ある年の終点で最も強かった大学は?</h3>
    <p class="question-copy">春秋の終点首位を見ます。年間ピークではなく、節目をどこで終えたかを読む問いです。</p>
    <div class="directory-link-row">
      <a href="history.html#season-leaders" class="directory-link">歴史ページで見る</a>
      <a href="league/tokyo6.html#league-yearbook" class="directory-link">リーグ年鑑で見る</a>
    </div>
  </article>
  <article class="question-card question-card-emphasis">
    <div class="question-kicker">Question</div>
    <h3 class="question-title">大学はいつ最も強かったか?</h3>
    <p class="question-copy">大学ページの年次サマリーか、歴史ページの大学別ピークを見ます。現在値よりも天井を知る問いです。</p>
    <div class="directory-link-row">
      <a href="history.html#team-peaks" class="directory-link">大学別ピークへ</a>
      <a href="explore.html#university-directory" class="directory-link">大学一覧から探す</a>
    </div>
  </article>
  <article class="question-card">
    <div class="question-kicker">Question</div>
    <h3 class="question-title">最大の番狂わせはどこで起きたか?</h3>
    <p class="question-copy">事前勝率が低かった勝利を見ます。勝ったかどうかだけでなく、どれだけ意外だったかを読む問いです。</p>
    <div class="directory-link-row">
      <a href="history.html#upsets" class="directory-link">アップセット一覧へ</a>
      <a href="history.html#record-board" class="directory-link">記録ボードへ</a>
    </div>
  </article>
</div>

## ページ案内 {#page-paths}

<div class="copy-shell">
  <p class="section-lead">ページごとに役割を分けています。現在値を見る場所、歴史をたどる場所、対象を探す場所を分けておくことで、将来的にリーグや大学が増えても同じ情報構造を保てる前提です。</p>
</div>

<div class="route-grid">
  <a href="index.html" class="route-card">
    <div class="route-label">Current View</div>
    <div class="route-title">現在の勢力図を見る</div>
    <div class="route-copy">最新順位、リーグ平均、直近試合をまとめて読み、今の強さを確認する入口です。</div>
    <div class="route-link">現在のランキングへ &#8594;</div>
  </a>
  <a href="history.html" class="route-card route-card-emphasis">
    <div class="route-label">Historical Archive</div>
    <div class="route-title">歴史と記録を見る</div>
    <div class="route-copy">終点首位、大学ピーク、アップセットを横断して、年ごとの強さを見直します。</div>
    <div class="route-link">歴史ページへ &#8594;</div>
  </a>
  <a href="explore.html" class="route-card">
    <div class="route-label">Explore Directory</div>
    <div class="route-title">大学・リーグから探す</div>
    <div class="route-copy">対象を先に見つけてから、リーグ詳細や大学詳細へ降りていくための索引です。</div>
    <div class="route-link">一覧ページへ &#8594;</div>
  </a>
  <a href="league/tokyo6.html" class="route-card">
    <div class="route-label">League Detail</div>
    <div class="route-title">同一リーグで比較する</div>
    <div class="route-copy">所属校の現在値、年鑑、対戦カード比較を同じ文脈で見たいときのページです。</div>
    <div class="route-link">リーグ詳細へ &#8594;</div>
  </a>
</div>

<div class="directory-structure">
  <div class="directory-structure-item">
    <div class="directory-structure-label">Current Layer</div>
    <div class="directory-structure-value">今の位置を把握する</div>
    <div class="directory-structure-note">順位、現在値、直近試合を見て、最新の勢力図を確認します。</div>
  </div>
  <div class="directory-structure-item">
    <div class="directory-structure-label">Browse Layer</div>
    <div class="directory-structure-value">対象を探して深掘る</div>
    <div class="directory-structure-note">大学・リーグ一覧を起点に、詳細ページへ降りていくレイヤーです。</div>
  </div>
  <div class="directory-structure-item">
    <div class="directory-structure-label">History Layer</div>
    <div class="directory-structure-value">歴代の輪郭を比べる</div>
    <div class="directory-structure-note">終点首位、ピーク、アップセットを同じ問いで横断比較します。</div>
  </div>
</div>

## 指標早見表 {#metric-glossary}

<div class="copy-shell">
  <p class="section-lead">各ページで繰り返し出てくる指標の意味をまとめています。特に「現在値」と「ピーク」と「シーズン終点」は役割が違うため、混ぜて読まないことが重要です。</p>
</div>

```{r glossary-table}
div(
  class = "table-shell",
  reactable(
    glossary_tbl,
    pagination = FALSE,
    highlight = TRUE,
    columns = list(
      指標 = colDef(minWidth = 120),
      主な場所 = colDef(minWidth = 150),
      何を示すか = colDef(minWidth = 280),
      読み方のコツ = colDef(minWidth = 280)
    )
  )
)
```

<div class="note-box">
  表示レートは勝率や優勝確率ではありません。全試合履歴の中でその時点がどれくらい高い位置にあるかを、比較しやすい相対スケールに直した値です。
</div>

## モデル比較 {#model-selection}

<div class="copy-shell">
  <p class="section-lead">このサイトでは複数のモデルを比較し、予測性能が最も高かったものだけを採用しています。ページ改善のたびに表示は変えても、採用モデル自体はここで固定して扱います。</p>
</div>

```{r model-selection-cards}
tagList(
  div(
    class = "record-grid",
    div(
      class = "record-panel",
      div(class = "record-panel-label", "Selection"),
      h3(class = "record-panel-title", "なぜこのモデルを採用したか"),
      p(
        class = "record-panel-copy",
        "比較軸の中心は Log-loss です。勝敗を当てるだけでなく、勝率の出し方がどれだけ妥当だったかまで含めて評価できるため、歴史比較やアップセット表示にもつながります。"
      ),
      div(
        class = "record-stat-grid",
        div(
          class = "record-stat-item",
          div(class = "record-stat-label", "採用モデル"),
          div(class = "record-stat-value", best_model$model[[1]]),
          div(class = "record-stat-note", paste0("比較した ", nrow(comparison), " モデルの中で Log-loss 最小"))
        ),
        div(
          class = "record-stat-item",
          div(class = "record-stat-label", "Log-loss"),
          div(class = "record-stat-value", sprintf("%.4f", best_model$log_loss[[1]])),
          div(class = "record-stat-note", "確率予測の質を測る主要指標として採用")
        ),
        div(
          class = "record-stat-item",
          div(class = "record-stat-label", "正答率"),
          div(class = "record-stat-value", scales::percent(best_model$accuracy[[1]], accuracy = 0.1)),
          div(class = "record-stat-note", "単純な勝敗予測の当たりやすさも併記")
        )
      )
    ),
    div(
      class = "record-panel",
      div(class = "record-panel-label", "Interpretation"),
      h3(class = "record-panel-title", "得失点差をどう扱っているか"),
      p(
        class = "record-panel-copy",
        "勝敗だけでなく、どれだけ差がついたかも更新に使います。ただし大差勝ちの影響が暴れないように、双曲線正接関数で上限を持たせています。"
      ),
      div(
        class = "record-stat-grid",
        div(
          class = "record-stat-item",
          div(class = "record-stat-label", "更新係数"),
          div(class = "record-stat-value", "K = 50"),
          div(class = "record-stat-note", "全モデルで固定して比較の条件を揃えています。")
        ),
        div(
          class = "record-stat-item",
          div(class = "record-stat-label", "得失点重み"),
          div(class = "record-stat-value", round(best_model$alpha[[1]], 3)),
          div(class = "record-stat-note", "勝敗の二値情報にどれだけ得失点差を混ぜるかを示します。")
        ),
        div(
          class = "record-stat-item",
          div(class = "record-stat-label", "スコア係数"),
          div(class = "record-stat-value", round(best_model$c_scale[[1]], 2)),
          div(class = "record-stat-note", "得失点差の効き方を滑らかにするスケールです。")
        )
      )
    )
  )
)
```

```{r model-comparison-table}
div(
  class = "table-shell",
  reactable(
    comp_tbl,
    pagination = FALSE,
    highlight = TRUE,
    columns = list(
      モデル = colDef(minWidth = 170),
      ログ損失 = colDef(width = 100, align = "right"),
      正答率 = colDef(width = 90, align = "right"),
      ブライアスコア = colDef(width = 120, align = "right"),
      得失点重み = colDef(width = 92, align = "right"),
      スコア係数 = colDef(width = 92, align = "right"),
      年度減衰 = colDef(width = 92, align = "right"),
      季境界減衰 = colDef(width = 92, align = "right")
    )
  )
)
```

```{r model-selection-note}
div(
  class = "copy-shell",
  p(
    class = "record-note",
    paste0(
      "ログ損失が最小だった ",
      best_model$model[[1]],
      " を採用しています。ここでの比較結果は、サイト内の現在順位・歴史比較・アップセット表示すべての土台です。"
    )
  )
)
```

## 数式と更新ルール {#formulas}

<div class="copy-shell">
  <p class="section-lead">以下は採用モデルを支える基本式です。上の読み方ガイドで役割を押さえてから式を見ると、各ページの表示が何を圧縮しているかを理解しやすくなります。</p>
</div>

### Elo レーティング

#### 基本式

$$
E_i = \frac{1}{1 + 10^{(R_j - R_i)/400}}
$$

$$
R_i' = R_i + K \cdot (S_i - E_i)
$$

| 記号 | 意味 |
|------|------|
| $R_i, R_j$ | 試合前のチーム i と j のレーティング |
| $E_i$ | チーム i の期待勝率 |
| $K$ | 更新係数（本システムでは **K = 50** 固定） |
| $S_i$ | 実績値（勝=1, 引=0.5, 負=0） |

初期レーティングは全チーム **1500** から開始します。

#### 得失点調整

$$
S_i^{adj} = (1-\alpha) \cdot S_i^{bin} + \alpha \cdot \frac{\tanh(\Delta/c) + 1}{2}
$$

| パラメータ | 意味 |
|-----------|------|
| $\alpha$ | 得失点差の重み |
| $\Delta$ | 得点差 |
| $c$ | 得失点差のスケール係数 |

<div class="note-box">
  得失点差の影響が極端になりすぎないよう、双曲線正接関数で上限を持たせています。大差勝ちを無視はしないが、青天井にもしていません。
</div>

### Glicko2 レーティング

Glicko2 は Elo を拡張し、レートの不確実性を表す `RD` を持ちます。  
このサイトではシーズン境界と年度境界で RD を増やし、試合を重ねるごとに RD を減らす形で実装しています。

| パラメータ | 値 | 意味 |
|-----------|-----|------|
| $RD_{init}$ | 150 | 初期の不確実性 |
| $RD_{min}$ | 20 | 下限 |
| $RD_{max}$ | 300 | 上限 |
| decay | 0.97/試合 | 試合ごとに RD を縮小 |
| bump season | +20 | 春秋境界での増加量 |
| bump year | +60 | 年度境界での増加量 |

#### 期待勝率補正

$$
g(\phi) = \frac{1}{\sqrt{1 + 3\phi^2/\pi^2}}, \quad \phi = \frac{RD}{173.72}
$$

$$
E_i = \frac{1}{1 + 10^{-g(\phi)(R_i - R_j)/400}}
$$

### 表示レートのスケール

<div class="formula-box">
display_rating = 50 + 10 × (rating - mean(rating)) / sd(rating)
</div>

表示上のレートは偏差値スケールで、平均 50・標準偏差 10 に揃えています。  
このため、数値そのものよりも「同じ時点で誰がどれだけ上か」を見る用途に向いています。

## 制約と今後の拡張 {#limitations}

<div class="copy-shell">
  <p class="section-lead">このサイトは東京六大学を起点にした phase 1 です。現在の見せ方は、将来リーグが増えてもそのまま広げられるように組んでいますが、解釈上の制約は残ります。</p>
  <ul>
    <li>異なるリーグ間の比較は、全国大会の対戦数がまだ少ないため現時点では限定的です。</li>
    <li>引き分けは 0.5 勝として処理しています。</li>
    <li>中止試合は計算対象から除外しています。</li>
    <li>現在ページと歴史ページで同じ年を追えるよう導線を揃えていますが、全国展開時にはリーグ横断の年鑑と記録ボードをさらに拡張する前提です。</li>
  </ul>
</div>

## データソース

| データ | 出典 | 期間 |
|--------|------|------|
| 東京六大学野球 試合結果 | 東京六大学野球連盟公式 | 2000年〜現在 |
| 東都大学野球 試合結果 | 東都大学野球連盟公式 | 2002年秋〜現在 |

## コード・データ公開

<div class="copy-shell">
  <p class="section-lead">レーティング計算コード、元データ、サイト生成コードは同一リポジトリで管理しています。表示の改善とモデル本体を切り分けて運用し、今後のリーグ追加にも対応しやすい構成を目指しています。</p>
</div>

<div class="back-links">
  <a href="index.html" class="back-link">&#8592; ランキングに戻る</a>
  <a href="explore.html" class="back-link">&#8594; 大学・リーグ一覧へ</a>
  <a href="history.html" class="back-link">&#8594; 歴史と記録へ</a>
</div>
